【裁判字號】    93,訴,1026
【裁判日期】    950322
【裁判案由】    竊盜等
【裁判全文】
臺灣臺南地方法院刑事判決              93年度訴字第1026號
公  訴  人  臺灣台南地方法院檢察署檢察官
被      告  乙辰○
            甲ａ○
            Ｑ○○
            甲Ｆ
            甲Ｇ○
上列二人共同
選任辯護人  吳政遇  律師
            乙卯○  男  42歲.
                    身分證統一.
                    住台南縣大.
            甲己○  女  23歲.
                    身分證統一.
                    住台南縣新.
上列被告等七人因犯常業竊盜等案件，經檢察官提起公訴（九十
三年度偵字第二四八三、四一六一、五三０一、六０二三、六八
九一、八二四五、九二０二號號）及擴張起訴事實（九十三年度
蒞字第五一０一號），本院判決如下：
    主  文
乙辰○、甲Ｆ共同以犯竊盜罪為常業，各處有期徒刑肆年陸月，
均應於刑之執行前，令入勞動場所強制工作參年。扣案之附表十
所示物品均沒收。
甲Ｇ○共同以犯竊盜罪為常業，處有期徒刑肆年貳月，應於刑之
執行前，令入勞動場所強制工作參年。扣案之附表十所示物品均
沒收。
甲ａ○、Ｑ○○共同以犯竊盜罪為常業，各處有期徒刑參年陸月
，均應於刑之執行前，令入勞動場所強制工作參年。扣案之附表
十所示物品均沒收。
乙卯○共同以犯竊盜罪為常業，處有期徒刑貳年，應於刑之執行
前，令入勞動場所強制工作參年。扣案之附表十所示物品均沒收
。
甲己○連續幫助共同連續意圖為自己不法之所有，以恐嚇使人將
本人之物交付，處有期徒刑陸月，如易科罰金，以參佰元折算壹
日。緩刑貳年。
    事  實
一、乙辰○前於民國（下同）八十六年間因犯賭博案件，經本院
    以八十六年度易字第一五六三號判決判處有期徒刑六月，並
    諭知易科罰金折算標準，於八十七年一月二十六日易科罰金
    執行完畢（未構成累犯）。
二、乙辰○、甲Ｆ、甲ａ○、Ｑ○○、甲Ｇ○、乙卯○、乙癸○
    （另案審結）共同基於意圖為自己不法所有之概括犯意聯絡
    與行為分擔，自民國（下同）九十三年一月間某日起至同年
    二月二十五日止，共組竊鴿勒贖集團，推由乙辰○、甲Ｆ為
    首，先向賽鴿協會查詢賽鴿之時間地點以及依賽鴿平日訓練
    飛行路徑以決定竊鴿日期及架網地點，並由乙辰○以每本郵
    局帳戶一萬二千元不等之價格，向真實姓名年籍不詳之人收
    購如附表一至七所示之徐森國、徐逸純、蔡文安、鄧建台、
    Ｆ○○、羅永松、乙宙○所有之郵局帳戶（均含存摺、提款
    卡、印鑑章及密碼），作為指定被害人匯入竊鴿贖款之帳戶
    ，其中部分帳戶乃由Ｑ○○自真實姓名年籍不詳之人收受後
    轉交乙辰○。次由Ｑ○○、甲ａ○、甲Ｇ○在鴿子飛行經過
    路線之臺南縣仁德鄉虎山國小後方之虎山農場及台南縣歸仁
    鄉○○○段旁農場等處架設網具，乙卯○負責在網具架設地
    點附近區域擔任把風，趁賽鴿比賽進行以及鴿主訓練鴿子放
    飛之際，鴿子因飛行路線之故飛進網具，以此方式竊取鴿子
    並恃以維生。再由乙辰○、甲Ｆ以每隻鴿子新台幣（下同）
    一千元至一千二百元之價格收購，並由甲Ｆ、甲ａ○、甲Ｇ
    ○根據鴿子腳上私環之編號及鴿主電話號碼，使用乙辰○所
    提供之手機以及Ｚ000000000號ＳＩＭ卡，連續撥
    打電話予如附表一至七所示之ｇ○○等一千二百二十九名鴿
    主，恐嚇：必須依其等指示，匯款至附表一至七所示之Ｆ○
    ○等指定帳戶中，否則賽鴿將無法釋回等語，致使ｇ○○等
    人心生畏怖，而依其等指示按附表一至七所示時間陸續匯款
    至各指定帳戶，迨至鴿主本人或其所委託之人依指示匯款後
    ，旋由乙辰○通知乙癸○（自九十三年一月間起至同年二月
    十五日止）持提款卡金融機構之自動櫃員機提領贓款並補登
    存摺，再將提領之贓款、存摺及恐嚇取財之明細交付甲Ｆ或
    乙辰○或甲ａ○，再由甲Ｆ或乙辰○將贓款先行扣除收購鴿
    子價款予甲ａ○、Ｑ○○、甲Ｇ○後，復將餘額分配三成予
    負責打電話之甲Ｆ或甲ａ○或甲Ｇ○，剩餘款再由乙辰○、
    甲Ｆ對分，乙卯○部分則由負責竊鴿之甲ａ○、Ｑ○○、甲
    Ｇ○負責給付工錢，乙癸○部分則由乙辰○給付工錢，嗣確
    認取得贓款後由甲ａ○將竊鴿釋回。
三、甲己○則基於幫助乙辰○等人恐嚇取財之概括故意，自九十
    三年二月十六日乙癸○入伍服役後至同年月二十五日止，多
    次依乙辰○之指示，至金融機構之自動櫃員機，連續提領贓
    款交予乙辰○後，乙辰○以每次一千元至二千元之報酬交付
    甲己○。乙辰○、甲Ｆ、甲ａ○、Ｑ○○、甲Ｇ○、乙卯○
    所組成之竊鴿勒贖集團自九十三年一月起至二月二十五日之
    獲利金額約達三百十九萬四千五百六十一元（起訴書誤載為
    三百十三萬六千三百七十六元），得手後已朋分花用殆盡。
四、嗣經臺灣臺南地方法院檢察署檢察官指揮刑事警察局偵八隊
    一組及臺南市警察局第一分局，於九十三年二月二十五日下
    午三時三十七分許，持本院核發之搜索票及臺灣臺南地方法
    院檢察署檢察官所簽發之拘票，在臺南縣仁德鄉仁德村副工
    站後方鐵皮屋內，將甲Ｆ、Ｑ○○、甲ａ○、乙卯○拘提到
    案，並在鐵皮屋內當場查獲被竊鴿子一百八十六隻（其中一
    百七十四隻有腳環），並在甲ａ○身上起出用以恐嚇取財之
    ＭＯＴＯＲＯＬＡ牌行動電話一支，內插有Ｚ000000
    000號ＳＩＭ卡及如附表一所示Ｆ○○帳戶帳號之手抄紙
    一張，另在臺南縣仁德鄉台糖虎山農場起出用於竊鴿之網子
    一面。
五、案經臺灣臺南地方法院檢察署檢察官指揮刑事警察局及臺南
    市警察局第一分局報告臺灣臺南地方法院檢察署檢察官偵查
    起訴。
    理  由
壹、程序方面
一、按犯罪在任職服役前，發覺在任職服役中者，依本法追訴審
    判。軍事審判法第五條第一項前段定有明文。查被告甲ａ○
    犯本案之犯罪時間係九十三年一至二月間，查獲時間則係同
    年二月二十五日，同年九月十五日起訴，本院九十三年十月
    六日受理，被告甲ａ○於審理期間即九十三年十二月間始入
    伍服役而為現役軍人，核與前開規定應依軍事審判法進行追
    訴審判之要件不合，本院自有審判權，合先敘明。
二、次按被告以外之人於審判外之陳述，雖不符前四條之規定，
    而經當事人於審判程序同意作為證據，法院審酌該言詞陳述
    或書面陳述作成時之情況，認為適當者，亦得為證據，刑事
    訴訟訴訟法第一百五十九條之五第一項定有明文。查被告於
    本院九十三年十月二十五日及九十四年一月五日準備程序期
    日以及九十三年十一月十二日、九十五年二月二十一日審理
    期日對於共同被告乙辰○、甲Ｆ、甲ａ○、Ｑ○○、甲Ｇ○
    、乙卯○、甲己○、同案被告乙癸○於警詢、偵查中所為供
    述之證據能力、共同被告甲Ｆ、甲ａ○、Ｑ○○於偵查中具
    結證述之證據能力、被害人ｇ○○等人於警詢供述之證據能
    力以及如附表九所示門號之監聽譯文證據能力均不爭執，而
    上開警詢供述，乃經全程錄音且經被告自由意識陳述，此由
    被告自始供述一致，以及被告拒絕部分陳述可資為證，而被
    害人部分之陳述，有如附表一至七所示之匯款資料可資為憑
    ，且為被告所不否認，又被告於偵查所為之陳述，乃於檢察
    官前所為者，並經具結證述或與其他被告對質陳述，至通訊
    監察譯文部分亦有通訊監察書在卷可稽，且為被告不否認通
    話內容（詳如後述），經審酌上開陳述作成之情事，本院自
    得採為證據。
貳、認定事實所憑證據
一、被告乙辰○部分
  (一)訊據被告乙辰○固對於組成竊鴿勒贖集團及前開時、地竊鴿
    、恐嚇取財之犯行坦承不諱，惟否認有以竊盜為常業云云。
  1.查被告乙辰○等人所組成之擄鴿勒贖集團，自於九十三年一
    月起至二月二十五日止，不到二個月期間，共計恐嚇取財人
    次達一千二百二十九人，贓款高達三百三十餘萬元，此有如
    附表一至七所示徐森國、徐逸純、蔡文安、鄧建臺、Ｆ○○
    、羅永松、乙宙○等人頭帳戶自九十三年一月至二月二十五
    日止之交易明細在卷可按（警卷Ｅ卷第一八六至二００業、
    九十三年度偵字第二四八三號偵查卷第一五四至一七二頁、
    第一九０至二四一頁、第三一六至三二０頁），足徵被告乙
    辰○等人所組成之竊鴿勒贖集團，竊鴿數量至少達一千二百
    二十九隻以上。
  2.又查，用於本件恐嚇取財之0000000000號手機門
    號，於九十三年一月二十九日至三十一日、同年二月三日、
    九日至十四日、十八日至二十日、二十五日間，密集使用發
    話達一千五百六十一通以上，此有該門號之中華電信行動資
    料查詢單一份附卷可佐（九十三年度偵字第二四八三號偵查
    卷第二四二至三一五頁），再參以共同被告甲Ｆ、甲ａ○、
    Ｑ○○、乙卯○、乙癸○於警詢、偵查中所供述之分工模式
    ，足見撥打前開恐嚇取財之勒贖電話前，必然已經竊鴿得手
    ，取得賽鴿腳上配戴之私環，以確認鴿主電話、姓名後，方
    可撥打電話恐嚇至為灼然，因此，依前開恐嚇取財電話撥打
    日期，可證自九十三年一月至二月止不到二個月內竊鴿次數
    至少達十八次以上，足徵被告乙辰○所組成之竊鴿勒贖集團
    確有反覆竊鴿之同種類行為之遂行，且被告乙辰○於本院審
    理時亦自承共分得獲利約三、四十萬元，益認其確有恃竊鴿
    以維生，因此，被告乙辰○所為前開抗辯，顯係事後卸責之
    詞，顯不足採。
  (二)再查，前開犯罪事實業經證人即共同被告甲Ｆ、甲ａ○、Ｑ
    ○○於偵查中證述明確，另核與共同被告甲Ｆ、甲ａ○、Ｑ
    ○○、甲Ｇ○、乙卯○、甲己○及同案被告乙癸○於警詢、
    偵查中所為之供述情節互屬相合，並有扣案如附表十所示之
    手機、門號ＳＩＭ卡、網子等物可資佐證，足證被告乙辰○
    所為前開自白，核與事實相符，其於竊鴿勒贖集團擔任首謀
    ，負責發落工作、分派贓款、提供恐嚇取財所用手機、門號
    、人頭帳戶、通知乙癸○、甲己○提領贓款之常業竊盜及恐
    嚇取財犯行，已堪認定。
二、被告甲ａ○部分
  (一)訊據被告甲ａ○固對於組成竊鴿勒贖集團及前開時、地竊鴿
    、恐嚇取財之犯行坦承不諱，惟否認有以竊盜為常業云云。
    然查被告甲ａ○等人組成之擄鴿勒贖集團，自於九十三年一
    月起至二月二十五日止，不到二個月期間，竊鴿次數達十八
    次以上，竊鴿數量至少達一千二百二十九隻以上，已見前述
    ，足徵被告甲ａ○所組成之竊鴿勒贖集團確有反覆竊鴿之同
    種類行為之遂行，益認其確有恃竊鴿以維生，因此，被告甲
    ａ○所為前開抗辯，顯係事後矯詞卸責之詞，顯不可採。
  (二)又查，被告甲ａ○自白關於竊鴿及恐嚇取財犯行之情節，除
    有其自繪之竊鴿勒贖集團分工圖一份在卷可資佐證（警卷Ａ
    卷第三九頁）外，亦核與證人即共同被告甲Ｆ、Ｑ○○於偵
    查中證述內容互屬相符，並有共同被告乙辰○、甲Ｆ、Ｑ○
    ○、甲Ｇ○、乙卯○及同案被告乙癸○於警詢、偵查中所為
    之供述可資為憑。
  (三)復參以本院依檢察官之聲請，將扣案用以恐嚇取財門號00
    0000000號，於九十三年二月十三日、十八日、十九
    日、二十五日經檢察官核發監聽票所為監聽錄音帶、譯文內
    容，囑託法務部調查局鑑定聲紋，並經被告甲ａ○親往調查
    局接受錄音憑鑑，鑑定結果其中九十三年二月十三日十一時
    五十七分許至十四時二分許之第十至十四通、第十六至十七
    通恐嚇勒贖電話、同年二月十八日十一時至十二時許之第四
    至十四通恐嚇勒贖、同年二月十八日十二時四十五分許至十
    三時三十六分許之第一至三通恐嚇勒贖電話、同年月十九日
    八時十二分許至十一時三十二分許之第一至六通恐嚇勒贖電
    話中，均與被告甲ａ○之聲音音質相同，此有法務部調查局
    九十四年八月四日調科參字第０九四００三三七五七０號聲
    紋鑑定通知書以及語音分析暨聲紋鑑定參考資料（本院卷第
    三０九至三四六頁）以及錄音譯文內容各一份（九十三年度
    偵字第四一六一號偵查卷第一八八至二二六頁）在卷可稽，
    益證被告甲ａ○確有撥打恐嚇取財之勒贖電話。
  (四)再查，九十三年二月二十五日為警查獲時，自被告甲ａ○身
    上起出如附表十所示之含有門號0000000000號Ｓ
    ＩＭ卡之手機一支，內藏有人頭帳戶Ｆ○○帳號之手抄紙一
    張，有照片、前開手抄紙及扣押物品清單（警卷Ａ卷第三二
    、三五頁）以及扣得竊鴿所用之網子一面等物可資佐證，以
    上，足證被告甲ａ○所為前開自白，核與事實相符，其於竊
    鴿勒贖集團中，擔任架網竊鴿、打電話恐嚇勒贖之常業竊盜
    及恐嚇取財犯行，應堪認定。
三、被告甲Ｆ部分
  (一)訊據被告甲Ｆ固坦承於前開時、地恐嚇取財，惟否認有何竊
    鴿之犯行，辯稱：雖參與竊鴿勒贖集團，但未涉及竊鴿部分
    云云。
  1.查被告甲Ｆ於九十三年二月二十六日第二次警詢時，自承「
    （現場後院鴿舍內所查扣鴿子是何人所有，來源如何）是我
    所有。是架設網子捕獲得來」、「（你是與何人一起搭當架
    設捕鴿，如何分工，你負責哪些工作）我知道有綽號阿平（
    甲ａ○）、阿祥（Ｑ○○）、阿文（乙卯○）、溢仔（乙癸
    ○）、憲忠等人，包含我在內六人。工作是憲忠在分配，我
    沒有到現場，工作就是架網、把風，網中的鴿子就裝入布袋
    ，丟在現場，接下來就由我和平仔以行動電話向鴿主勒索匯
    錢贖鴿子，之後憲忠或是平仔就會另外派人去提款機領錢，
    在把錢交給憲忠或是平仔，最後由我和憲忠兩人平分總金額
    ，因為我是負責向鴿主勒索聯絡匯款工作，罪比較重」、「
    （你每日架網捕鴿時間多久？每日捕獲幾支鴿子）不是每天
    都在做，依天候而定，陰天、雨天、星期六、日就不作，其
    他的日子平均工作時間每日約三小時（上午七時至十時左右
    ）。沒有固定數目，要依風向、風速，而定有時多時可網中
    二、三十隻，有時少到沒半隻、「（架網捕鴿的處所為何要
    選台南縣仁德鄉虎山國小後方平原處）因那裡是鴿子會經過
    的路線」等語明確，於九十三年二月二十六日偵查中亦自承
    前開警詢筆錄內容實在，並供稱：「（警察查獲鐵皮屋內的
    鴿子從何處來（是從虎山那邊捉來的，因為都是沒有戴私環
    的鴿子，無法聯絡鴿主所以就集中放在鐵皮屋內」、「（實
    際上的負責人為何人）是大家相約一起作，乙辰○負責人手
    的調度」、「（誰負責打電話）大部分是甲ａ○再打，有時
    我也會打」、「（你可以獲取多少好處）我們先向甲ａ○他
    們買鴿子，買回來後打電話向鴿主恐嚇取財，所得的金額扣
    除買的價格，我和乙辰○再對半分」等語明確（九十三年度
    偵字第二四八三號偵查卷第第一一九至一二０頁），於本院
    準備程序亦供承「起初不知道，差不多一個禮拜之後，我才
    知道乙辰○他們在擄鴿勒贖」等語（本院卷第九二頁），足
    見被告甲Ｆ對於其等組成竊鴿勒贖集團之集團成員、分工態
    樣、贓款分配等細節非常清楚，且對於竊鴿之地點選定、網
    鴿方法亦相當知悉，可證被告甲Ｆ對於該集團由部分人士負
    責竊鴿後，再由其與被告甲ａ○負責打電話恐嚇鴿主之分工
    模式，確有犯意聯絡與行為分擔，是以，難以其未親自竊鴿
    即認未涉及常業竊盜，因此，前開所辯顯不可採。
  2.又質之證人即被告Ｑ○○於九十三年二月二十六日偵查中證
    述：「（負責何工作）架網還有網鴿子」、「（網到鴿子後
    如何處理？）交給波哥（甲Ｆ）」、「（網到的鴿子放在何
    處）在網鴿的現場，直接放在袋子裡面，由波哥來點收」、
    「（幕後老闆是誰）甲Ｆ」等語，復於同年三月十八日證述
    ：「（在你們被捉到前十天是否還有在作竊鴿）沒有。那段
    時間我回苗栗了，直到被警察捉到的當天早上七點，我才下
    來台南，因為波哥打電話給我，請我下來幫忙兩天」、「（
    每次是何人聯絡你下來）是甲Ｆ」等語，有偵查筆錄一份在
    卷可稽（九十三年度偵字第二四八三號偵查卷第一一七至一
    一九、二二０至二二二頁），另證人Ｑ○○前開證述核與其
    所持用之0000000000號行動電話門號與被告甲Ｆ
    持用之0000000000號行動電話門號於九十三年二
    月九日下午五時三十九分之通話內容：『舜：「喂！我阿祥
    ！」、波：「你什麼時候回來阿！」、舜：「明天早上吧！
    」、波：「晚上我在打電話看看要不要做工（竊鴿）」、舜
    ：「有啦！有在運作了啦！我可能半夜就會下去了」、波：
    「好」』等語，另於翌日上午九時三十六分許二者再度通話
    ：『波：「你下來了沒？」、舜：「下來了。我氣死了，剛
    才魚（鴿子）要游（飛）過來的時候，突然起南風，魚（鴿
    子）都從旁邊跑了，你說氣不氣人」、波：「好啦！我在裡
    面等你」』等語相符，此有通訊監察譯文資料表一份在卷可
    按（九十三年度偵字第四一六一號偵查卷第一七七頁）。查
    證人Ｑ○○乃該竊鴿勒贖集團專門負責竊鴿者，其關於何人
    與他聯繫竊鴿事宜之證述，乃其親自經歷者，且其證述內容
    核與被告甲Ｆ於警詢、偵查中所供述之內容，亦屬相符，應
    可採信，可見被告甲Ｆ確實與該集團負責竊鴿部分之成員，
    有相當認識及聯繫，益證其對於常業竊盜部分確有犯意聯絡
    與行為分擔。
  3.再查，被告甲Ｆ所持用之0000000000號行動電話
    ，於九十三年二月十一日九時四十二分與不詳姓名之人所持
    用之0000000000號行動電話門號通話時一再詢問
    竊鴿情形：『波：「永康這邊有鴿子飛到了？」、某男：「
    我知道都飛到尤加利樹的上面，一大群」、波：「那有沒有
    一、二十隻了？」、某男：「十幾吧！但是沒一粒是可以用
    的都是資格賽的，客家人（Ｑ○○）他們可能中的比較多吧
    ！」、波：「好！瞭解！」』等語，此有通訊監察譯文資料
    表一份在卷可按（九十三年度偵字第四一六一號偵查卷第一
    七八頁），倘若被告甲Ｆ僅負責撥打恐嚇取財電話，何需過
    問竊鴿情形以掌握狀況，只需待負責人手調度之被告乙辰○
    通知竊鴿完畢，再進行恐嚇取財即可，因此，其所辯顯不合
    常情，此外，本件被告甲Ｆ等人所組成之竊鴿勒贖集團，在
    九十三年一月至二月二十五日止，不到二個月期間，共計恐
    嚇取財人次如附表編號一至七所示達一千二百二十九人，竊
    鴿數量至少達一千二百二十九隻以上，已如前述，而被告甲
    Ｆ於本院審理時亦自承其與被告甲ａ○負責打電話，打電話
    地點在網鴿現場等情無誤（本院卷第四一八頁），則被告甲
    Ｆ焉有不知其與負責竊鴿之被告甲ａ○打電話恐嚇鴿主所使
    用之鴿子，是現場架網竊得者，因此，被告甲Ｆ於本院審理
    時轉異其詞，辯稱其對於竊鴿無所知悉乙節，顯不合常情。
  4.復查，被告乙辰○於偵查中與被告甲Ｆ進行當面對質，被告
    甲Ｆ對於被告乙辰○供稱「（錢是何人在分配）是我（乙辰
    ○）和甲Ｆ兩人負責」等語（九十三年度偵字第四一六一號
    偵查卷第二九０頁），可證被告甲Ｆ乃本件竊鴿勒贖集團首
    腦之一，負責贓款分配，則其對於集團關於負責竊鴿、恐嚇
    取財之組織架構、參與成員、分工模式，自為明瞭，始可妥
    適分配贓款至明。
  5.另據被告甲Ｆ所持用之0000000000號行動電話門
    號，於九十三年一月三十日十時二十三分與0000000
    000號行動電話門號通話內容為『Ｂ（對方）：「你們今
    天有來用嗎？好不好阿！」、波：「有阿，不是很理想啦！
    」、Ｂ：我問你，在中洲那邊都是農場很大片，都沒有種什
    麼東西，你們敢用嗎？」、「波：哪個我們見面再談」』等
    語，此有通訊監察譯文資料表一份在卷可按（九十三年度偵
    字第四一六一號偵查卷第一六八頁），從以上對話可明顯看
    出被告甲Ｆ與不詳姓名之人士正在討論竊鴿地點，因此，被
    告甲Ｆ辯稱未涉及竊鴿云云，顯與事實不合。
  6.第參以共同被告乙辰○於本院審理時供述：「（組成竊鴿勒
    贖集團是何人之意）我知道Ｑ○○、甲Ｆ他們有在網鴿，所
    以找他們接洽」、「如果Ｑ○○、甲Ｆ、甲ａ○網到鴿後，
    會通知我去，我就叫負責打電話給鴿主的人去打電話」等語
    ，被告甲ａ○於本院審理時亦陳稱：「（加入擄鴿勒贖集團
    是何人邀你）我們大家喝酒認識提議」、「（當時喝酒有何
    人）有我、甲Ｆ、乙卯○、乙辰○」、「（打電話給鴿主有
    無固定場所）我及甲Ｆ都在網鴿現場，現場大部分在台南縣
    仁德鄉虎山國小後方農地」等語（本院卷第四一二至四二七
    頁），以上均與被告甲ａ○親自手繪本件竊鴿勒贖集團之分
    工模式及組織架構相同，益證被告甲Ｆ對於集團部分成員負
    責竊鴿，確有認識，其前開所辯，均不足採。
  (二)第查，被告甲Ｆ自承恐嚇取財乙節，除與證人即共同被告甲
    ａ○於偵查中證述內容互屬相符，並有共同被告乙辰○及同
    案被告乙癸○於警詢、偵查中所為之供述可為憑（九十三年
    度偵字第四一六一號偵查卷第二八三至二八五頁、警卷Ａ卷
    第一至六、十二至十五頁）。
  (三)再參以本院依檢察官之聲請，將扣案用以恐嚇取財門號00
    0000000號，於九十三年二月十三日、十八日、十九
    日、二十五日經檢察官核發監聽票所為監聽錄音帶、譯文內
    容，囑託法務部調查局鑑定聲紋，並經被告甲Ｆ親往調查局
    接受錄音憑鑑，鑑定結果其中九十三年二月十三日十一時二
    分許至十一時三十四分許之第一至九通恐嚇勒贖電話、同年
    二月二十五日十三時十分許至十三時二十三分許之第三至七
    通恐嚇勒贖電話，均與被告甲Ｆ之聲音音質相同，此有前開
    法務部調查局九十四年八月四日調科參字第０九四００三三
    七五七０號聲紋鑑定通知書以及語音分析暨聲紋鑑定參考資
    料（本院卷第三０九至三四六頁）以及錄音譯文內容各一份
    （九十三年度偵字第四一六一號偵查卷第一八八至二二六頁
    ）在卷可稽，足證被告甲Ｆ確有撥打恐嚇取財之勒贖電話，
    是以，被告甲Ｆ前開自白恐嚇取財部分，核與事實相符，至
    其辯稱未參與竊鴿云云，則不可採，因此，其於竊鴿勒贖集
    團擔任首謀，負責恐嚇取財、分派贓款等常業竊盜及恐嚇取
    財之部分犯行，應堪認定。
四、被告Ｑ○○部分
  (一)訊據被告Ｑ○○固對於前開時、地竊鴿之犯行坦承不諱，惟
    否認有以竊盜為常業以及恐嚇取財之犯行云云。然查被告Ｑ
    ○○等人組成之擄鴿勒贖集團，自於九十三年一月起至二月
    二十五日止，不到二個月期間，竊鴿次數達十八次以上，竊
    鴿數量至少達一千二百二十九隻以上，已見前述，足徵被告
    Ｑ○○等人所組成之竊鴿勒贖集團確有反覆竊鴿之同種類行
    為之遂行，益認其確有恃竊鴿以維生，因此，被告Ｑ○○所
    為前開抗辯，顯係事後矯詞卸責之詞，並不可採。
  (二)又查，證人即被告甲ａ○於偵查中具結證述：「00000
    00000是我自己（甲ａ○）在使用的電話，「三哥」就
    是指祥哥，也就是Ｑ○○。」、「（為何在電話中Ｑ○○表
    示有一本簿子他已經帶回苗栗了，另外你又打電話請Ｑ○○
    將徐生國、蔡文安的本子重新申請下來？）這些本子是Ｑ○
    ○從苗栗帶下來的。」、「（你是否也有負責提款？）沒有
    。」、「（如果沒負責提款，為何要問Ｑ○○提款卡的密碼
    ？）是甲Ｆ請我問的。」、「（是否也使用另一支電話00
    00000000？）是。」、「（在電話裏面所稱的「老
    三」是指何人？）祥哥。」、「（提示九十三年一月十五日
    十二時五分通訊監察譯文資料表）你0000000000
    打給乙癸○請乙癸○告訴「老三」，蔡文安的帳號及局號？
    ）我知道我都已經講出來了。」、「（人頭帳戶是從那裏來
    ？）我知道是從苗栗下來。」、「（簿子是否Ｑ○○帶下來
    ？）簿子是上面的人在經手的，我只是把局號、帳號通知鴿
    主，等到結束後，又將簿子交回甲Ｆ，至於甲Ｆ將簿子交給
    何人，我不清楚，我也不知道為何Ｑ○○可以將薄子帶回苗
    栗。」、「（你確定九十三年二月十一日下午二時九分，是
    否你打電話給Ｑ○○請他重新將徐生國、蔡文安的簿子重新
    申請下來？）我確定是Ｑ○○沒有錯。」、「（你們這個集
    團操國語口音，除了Ｑ○○以外，還有誰？）我所知的只有
    乙辰○、甲Ｆ、甲Ｇ○、Ｑ○○、乙卯○、乙癸○還有我，
    其他的我就不知道了。裏面操國語口音的只有Ｑ○○。」等
    語明確，查被告Ｑ○○與證人甲ａ○、被告甲Ｇ○等人同在
    竊鴿勒贖集團負責竊鴿，此乃被告Ｑ○○所不否認，則二人
    在竊鴿現場架網竊鴿彼此碰頭，對對方之聲音、綽號、稱謂
    、慣用口音、行動電話門號、聯絡方式應為清楚，始得方便
    聯繫，否則該竊鴿勒贖集團僅被告Ｑ○○為北部苗栗人，其
    餘均為台南本地人，必待聯繫後確定竊鴿時間、地點始南下
    ，因此，證人甲ａ○證述被告Ｑ○○即為「三哥」乙節應屬
    可信。
  (三)再查，證人甲ａ○以持用之0000000000號行動電
    話門號與綽號「三哥」，又稱「祥哥」之被告Ｑ○○平時通
    聯頻繁，舉例如下：
  1.於九十三年一月十三日下午五時二十一分，與」被告Ｑ○○
    所持用之0000000000號行動電話：『平：「喂你
    是誰？」、錢：「我任仔啦！你在幹嘛」、平：「喔！【三
    哥】喔我在新市，怎樣」、錢：「你明天要不要工作阿！」
    、平：「可能有吧」、錢：「可能有阿！那差不多幾點能知
    道」、平：「差不多五六點就到了吧！」、錢：「我是說有
    東西的話幾點可以知道有啦！」、平：「我差不多晚一點就
    可以知道了」、錢：「晚一點嗎？好啦有東西早一點跟我們
    聯絡」、平：「好」』等語，被告Ｑ○○乃探詢證人甲ａ○
    翌日竊鴿事宜，證人甲ａ○立即於當日晚間六時二十八分許
    ：『平：「喂！【三哥】明天有阿！」、錢：「好知道了你
    跟阿財聯絡一下」、平：「好」』等語，此有通訊監察譯文
    資料表附卷可按（九十三年度偵字第四一六一號偵查卷第四
    九至五０頁），足見通話內容中之「三哥」應為被告Ｑ○○
    ，
  2.證人甲ａ○又於九十三年一月十四日晚間八時一分許與綽號
    「三哥」之被告Ｑ○○持用之0000000000號行動
    電話門號聯繫：『平：「【三哥】」、錢：「平哥喔！你等
    一下十點左右之前那邊去領看看，你說的那個電話卡（易付
    卡）都是別人用過的，只是沒金額了，加金額就可以用了」
    、平：「好，你那有幾張全都帶過來，你說一張三百元對吧
    ，另外明天時間還是一樣喔」、錢：「好，你去領領看，那
    個比較急啦！」』等語（九十三年度偵字第四一六一號偵查
    卷第五五頁）。
  3.證人甲ａ○再於九十三年一月十六日與持用0000000
    000號行動電話門號之被告Ｑ○○電話聯繫，第一通係該
    日上午六時四十六分：『錢：「平哥，你那二十的有沒有拿
    來，你在哪裡？」、平：「有啦！我快到了」』；第二通係
    該日下午五時二分許：『錢：「平哥，你們還沒用好？」、
    平：「要回去了，在路途中」、錢：「好」』等語（九十三
    年度偵字第四一六一號偵查卷第五七至五八頁），乃被告Ｑ
    ○○與證人甲ａ○確認竊鴿成果以及任務完成等事。
  4.證人甲ａ○復於九十三年一月二十五日與持用000000
    0000號行動電話門號之被告Ｑ○○聯繫，第一通係該日
    下午四時五十九分：『錢：「平哥，你找我幹嘛！」、平：
    「明天開工了，有喔，會到？」、錢：「明天喔！那明天下
    去，後天再開工了」、平：「沒有啦！明天就要開工」、錢
    ：「那我跟他研究一下，晚點再打給你』；第二通係該日晚
    間八時二十四分：『平：「你明天要不要工作現在要決定，
    要安排下去了」、錢：「要工作啦！，在沙崙，聽的懂吧！
    」、平：「好，我知道」』等語（九十三年度偵字第四一六
    一號偵查卷第六一頁）。
  5.證人甲ａ○另於九十三年一月二十七日五時四十三分許與被
    告Ｑ○○使用之0000000000號行動電話門號聯繫
    ：『平：「昨天去的地方不要去了，今天去我們之前抓的那
    裡」、錢：「我知道啦！仁德那塊地，我們到了啦！」』等
    語，係討論決定竊鴿地點，於同年月二十八日晚間九時五十
    分許又聯繫：『平：「喂！【三哥】，你在哪裡」、錢：「
    好啦，早上會過去啦」』等語，此外，自九十三年一月二十
    九日起至二月三日止，二人其餘通話尚有十通，有通訊監察
    譯文資料表在卷可稽（九十三年度偵字第四一六一號偵查卷
    第六二、六六至七五頁）。
  6.基上，從密集之通話頻率及通話內容中，毫無任何客套及自
    我介紹之語句，可見二人熟悉程度非屬一般，是以，證人甲
    ａ○斷無可能錯認與其通話之對方之真實身分，再由被告Ｑ
    ○○所持用之行動電話門號有0000000000號、0
    000000000號等，益見被告Ｑ○○十分隱密，頻頻
    更換不同門號與證人甲ａ○通話，若非有所認識，何以證人
    甲ａ○一聽聲音即可辨別，且無需客套及自我介紹，因此，
    證人甲ａ○證述通話譯文中之「三哥」係指被告Ｑ○○應信
    為真實。
  (四)另參照附表一至七所示之人頭帳戶，除戶名乙宙○之郵政帳
    戶開立地點為台中公益路郵局外，其餘六個帳戶均為苗栗地
    區之郵局帳戶，此有徐森國、徐逸純、蔡文安、鄧建臺、Ｆ
    ○○、羅永松帳戶之開戶資料及九十三年一月起至二月二十
    五日之交易明細表各一份在卷可佐（警卷Ｅ卷第一八六至二
    二九頁、九十三年度偵字第二四八三號偵查卷第一五四至一
    七二、一九０至二四一、三一六至三二０頁），而竊鴿勒贖
    集團中僅被告Ｑ○○與前開人頭帳戶有緊密之地緣關係，另
    由被告Ｑ○○所使用之0000000000號行動電話於
    九十三年一月三十日中午一時五十二分及二時七分與證人甲
    ａ○之通話內容中，第一通：『平：「喂！那個姓賴的要怎
    麼用，沒有【密碼】」、錢：「裡面有啦！」、平：「沒有
    阿」、錢：「好啦！我問一下！」』；第二通『錢：「裡面
    不是有一張紙，有寫嗎？」、平：「那是另一本的吧！」、
    錢：「那這本就是我那天拿上去苗栗，我就跟你講了，一樣
    的號碼（密碼），你們不是有，那是前面就有的，你們就應
    該要知道裡面的阿！」、平：「等一下」【斷訊】』等語，
    內容均係在討論恐嚇取財所需人頭帳戶之密碼，另於九十三
    年二月十一日下午二時九分許證人甲ａ○再度與被告Ｑ○○
    通話：『平：「【三哥】，你叫上頭看能不能把徐森國、蔡
    文安的簿子重新申請下來？」、錢：「不可能拉。徐森國的
    死掉了嗎？」、平：「沒有死掉啦！不過簿子被提款機吃掉
    了啦！」、錢：「我就跟你們講要小心要用好阿！」、平：
    「你問看看要補多少錢都沒關係。」、錢：「那是危不危險
    的問題，不是錢的問題啦！」、平：「那個不是有印章就可
    以了嗎？」、錢：「要印章還要身分證，況且他人在哪裡我
    又不知道，好啦！明天見面再講了」』等語（九十三年度偵
    字第四一六一號偵查卷第二七四至二七六頁），均是討論人
    頭帳戶「徐森國」之郵局存簿遭提款機沒收，如何再重新辦
    理乙情，嗣於翌日中午十二時十一分許，被告甲Ｆ與證人甲
    ａ○聯繫時亦提及該人頭帳戶以無法使用之情：『波：「什
    麼可以用的回報過來」、「來，蔡【0000000】、【
    0000000】、【0000000】、【000000
    0】姓羅的」、波：「姓蔡的【0000000】，再來【
    0000000】、【0000000】、好再來【000
    0000】這是誰的，喔！羅永松嗎？還有沒有」、平：「
    我跟你說【羅】的最多可叫到三萬五，另外兩本最多叫五萬
    就好了喔！不然你叫【老三（Ｑ○○）】拿上頭那本」、波
    ：「上頭那本死掉了啦！你說【蔡】的以四萬算，【羅】的
    、【徐】的都各五萬就對了」』等語，以上通話內容相互對
    照，可見被告甲Ｆ透過證人甲ａ○與被告Ｑ○○討論人頭帳
    戶之使用，足證被告Ｑ○○對於該竊鴿勒贖集團另有恐嚇取
    財應有知悉，並負責轉交人頭帳戶予被告甲ａ○、甲Ｆ等人
    。
  (五)況查被告Ｑ○○於偵查及本院審理時自承竊鴿後以每隻一千
    至一千二百元販予被告甲Ｆ，然區區一隻鴿子在肉品市場價
    格尚未達數百元，若無不法意圖，何以被告甲Ｆ等人願以高
    價收購，乃其一，被告Ｑ○○竊鴿前尚須探詢賽鴿協會賽鴿
    時間、地點，以便架設網具竊鴿，可見所竊之鴿子均係鴿主
    豢養作為賽鴿之用，並非一般野鴿或作為肉品使用之鴿子，
    因此所竊之鴿子必有一定之身價且為有主物，因此，被告甲
    Ｆ為何故意以高價收購，乃其二，由前開通訊監察譯文內容
    可知，被告Ｑ○○竊鴿前均受證人甲ａ○或他人轉知預定竊
    鴿日期、時間、地點，以便南下，若被告Ｑ○○竊鴿與被告
    甲Ｆ等人收購，乃單純買賣關係，應係被告Ｑ○○自行任意
    決定竊鴿時間、地點後，待竊鴿完畢後，再聯絡買主即被告
    甲Ｆ等人，而非前開作業流程，乃其三，因此，被告Ｑ○○
    辯稱其乃單純竊鴿之買賣關係，與被告甲Ｆ等人並無恐嚇取
    財之犯意聯絡云云，顯不可採。
  (六)至證人甲ａ○嗣於本院審理時雖證稱：「Ｑ○○有無負責打
    電話恐嚇）沒有」、「（Ｑ○○有無負責人頭帳戶的部分）
    沒有」等語（本院卷第一五六至一五七），然依前所述，被
    告Ｑ○○僅負責竊鴿以及人頭帳戶等資料轉交部分，並未論
    及被告Ｑ○○負責打電話恐嚇取財乙情，因此，並不因證人
    甲ａ○此部分證述，推翻前開認定，再者，證人甲ａ○復證
    述：「（當天檢察官問你有沒有打電話給祥哥（Ｑ○○），
    請他重新辦理徐森國、蔡文安的簿子，你有無回答如筆錄中
    所載那些話）我是有這樣講」、「（為何這樣講）當時我們
    抓鴿子時，我有請教他這個問題，簿子已經用完了，怎麼重
    新辦，他說他不曉得，不知要怎麼去弄」、「（檢察官問你
    集團中操國語口音的除Ｑ○○外，還有其他人，你回答只有
    Ｑ○○，是否實在）筆錄是實在的」等語（本院卷第一五七
    頁），然稽之證人甲ａ○與被告Ｑ○○前開通話內容，並非
    討論人頭帳戶使用完畢後如何處置之話題，足徵證人甲ａ○
    事後翻異其詞，顯係事後迴護之詞所為虛偽證述，不足以推
    翻其前於偵查中所為之證述。
  (七)另由證人甲Ｆ於偵查中證述：「（電話中之老三是指何人）
    不知道」、「（人頭帳戶是從哪裡來）是乙辰○在處理」、
    「（簿子是否阿祥【Ｑ○○】從苗栗帶下來的）我不知道」
    等語（九十三年度偵字第四一六一號偵查卷第二八八頁），
    可見證人甲Ｆ多所迴避，並未正面回答問題，然據被告Ｑ○
    ○自述其竊鴿後大多交付予被告甲Ｆ點收並付款乙節，可見
    被告甲Ｆ與被告Ｑ○○應尚有接觸，卻多有迴避，足見另有
    隱情，而證人乙辰○於偵查中證稱：「（簿子和提款卡是誰
    在處理的）人頭帳戶是我買來的」、「（究竟買了幾本人頭
    帳戶）七、八本」、「（其中是否有幾本是從阿祥那邊過來
    ）我不知道，我都是用買的」等語（（九十三年度偵字第四
    一六一號偵查卷第二九０至二九一頁），於本院審理時僅單
    純證述：被告Ｑ○○竊鴿交付後即離開等情，並未積極證明
    被告Ｑ○○並未負責人頭帳戶乙情，而依上開說明，已足證
    被告Ｑ○○確有負責恐嚇取財所需人頭帳戶之交付，因此，
    證人乙辰○此部分證述，並無法推翻前開認定至為灼然。至
    被告Ｑ○○於警詢時供述前開0000000000號曾交
    付其兄李舜銓使用，但對於詢問其兄長是否與被告甲Ｆ等人
    熟識，又供稱無法確定，自無法推知前開通話內容均係其兄
    長與竊鴿集團之成員間之聯繫，從而，被告Ｑ○○除負責竊
    鴿外，另擔任轉交恐嚇取財所需之人頭帳戶乙節，其所為前
    開抗辯，顯不足採。
五、被告甲Ｇ○部分
  (一)訊據被告甲Ｇ○全然否認有和竊鴿及恐嚇取財之犯行，辯稱
    ：僅曾拿水至台南縣仁德鄉虎山國小後方樹下予被告甲ａ○
    等人，從頭到尾均未曾參與云云，惟查，被告即被告甲Ｇ○
    之父甲Ｆ於偵查中自承：「（甲Ｇ○是否有去網鴿）有，他
    也有上去」等語，而被告乙辰○於偵查中亦證述：「（甲Ｇ
    ○的工錢是何人交給他的）是甲Ｆ拿給他的」等語，而被告
    甲Ｆ與乙辰○於偵查中當面對直結果，均確認被告甲Ｇ○乃
    竊鴿勒贖集團之一員，核與證人即被告甲ａ○於偵查中證述
    ：「（你們這個集團操國語口音，除了Ｑ○○以外，還有誰
    ）我所知道的只有乙辰○、甲Ｆ、甲Ｇ○、Ｑ○○、乙卯○
    、乙癸○還有我，其他的我就不知道了，裡面操國語口音的
    只有Ｑ○○」等語相符（九十三年度偵字第四一六一號偵查
    卷第二八九至二九０、二九三之一頁），足徵被告甲Ｇ○確
    為此竊鴿勒贖集團之一員。
  (二)又查，同案被告乙癸○於九十三年三月二日警詢時以及同日
    偵查中明確供述：「（何人負責打電話）甲ａ○及甲Ｇ○」
    等語（警卷Ａ卷第十三頁、九十三年度偵字第二四八三號偵
    查卷第一五０頁），且本院依檢察官之聲請，將扣案用以恐
    嚇取財之行動電話門號000000000號，於九十三年
    二月十三日、十八日、十九日、二十五日經檢察官核發通訊
    監察書所為之監聽錄音帶、譯文內容，囑託法務部調查局鑑
    定聲紋，並經被告甲Ｇ○波親往調查局接受錄音憑鑑，鑑定
    結果其中九十三年二月十三日十三時五十分許至十四日四分
    許，第十五至十八通恐嚇勒贖電話、同年二月二十五十一時
    五十八分許至十二時十四分許、十一時九分許至十四時五十
    三分許之第一至二及第八至十七通恐嚇勒贖電話，均與被告
    甲Ｇ○之聲音音質相同，此有前開法務部調查局九十四年八
    月四日調科參字第０九四００三三七五七０號聲紋鑑定通知
    書以及語音分析暨聲紋鑑定參考資料（本院卷第三０九至三
    四六頁）以及錄音譯文內容各一份（九十三年度偵字第四一
    六一號偵查卷第一八八至二二六頁）在卷可稽，再核以前開
    錄音內容均係歹徒恐嚇鴿主及要求匯款等情，足證被告甲Ｇ
    ○確有參與恐嚇取財之犯行。
  (三)雖同案被告乙癸○於本院九十三年度訴字第一三二七號偽證
    案件九十五年三月九日審理時，以證人身份出庭應訊並轉異
    其詞證稱：否認於警詢時提及被告甲Ｇ○有打電話給鴿主，
    當時有補充說明未親眼看過，僅在被告甲ａ○交付提款卡時
    ，看過被告甲Ｇ○與被告甲ａ○同行，僅在竊鴿現場看過被
    告甲Ｇ○一次，因而聯想被告甲Ｇ○可能與被告甲ａ○一樣
    負責打電話恐嚇取財云云，惟查：
  1.證人乙癸○於另案審理時證述：「（你說你在竊鴿現場有看
    過甲Ｇ○，共看過幾次）一次。我不會講那裡地方是在那裡
    。是在虎山糖廠。每次甲ａ○約我拿提款卡都是在他們架網
    的附近」、「（甲ａ○與甲Ｇ○那一次是一起出現）是。我
    看過他們二人一起出現在那個地方，我看過一次」、「（本
    案經警查獲前，你看過甲Ｇ○幾次）一次」、「（該次甲ａ
    ○有無介紹甲Ｇ○給你認識）他沒有介紹。我忘記怎麼認識
    甲Ｇ○」、「（你只看過甲Ｇ○一次，如何又未經甲ａ○介
    紹，如何知道他是叫甲Ｇ○）我們在工作時，有在現場時看
    過他一次，但是我之前就認識他」等語（本院九十三年度訴
    字一三二七號卷），然據同列該案證人即被告甲Ｇ○卻證述
    ：「（你與乙癸○、甲ａ○，在案發前是否認識）不認識。
    案發前根本不認識他們二人，是案發後才認識」、「（何時
    才認識他們二人）他們被抓去時才知道有這些人。之前是我
    父親甲Ｆ叫我拿礦泉水虎山糖廠，我有看過甲ａ○。至於乙
    癸○，我在案發前從未看過他」等語，兩者證述對於認識時
    間、見面次數等細節完全出入，且若僅單純見被告甲Ｇ○與
    被告甲ａ○同行一次，而被告甲ａ○負責竊鴿、恐嚇取財，
    亦不應片面對被告甲Ｇ○有負責恐嚇取財之聯想，足見證人
    乙癸○所為前開證述並不可採。
  2.證人乙癸○於另案審理時又證述：「（你有無與甲Ｇ○去捕
    過魚）我們之前就認識他，有一起去唱過歌。我是與甲ａ○
    、甲Ｇ○去四草大橋釣過魚及去某魚塭網魚，但是是否同一
    天，我不確定」、「（你剛才不是說你第一次看過甲Ｇ○是
    在甲ａ○交付你提款卡的地方）我是說我在那種地方第一次
    看到甲Ｇ○。那種地方是指作案的地方」等語，而被告甲Ｇ
    ○卻證稱：「（有無與乙癸○一同去釣過魚）我拿水的那天
    ，我在釣魚，他們有來找我。乙癸○與甲ａ○是一起去釣魚
    ，但不是我約他們的」、「（有無與甲ａ○、乙癸○二人去
    網魚）沒印像。只記得釣過魚」等語，可證證人乙癸○與被
    告甲Ｇ○對於有無共同前往網魚之經驗，亦屬不同，以上，
    可見證人乙癸○所為證述內容，顯具相當之疵累，不能信採
    。
  3.況據同案被告乙癸○於九十三年三月二日警詢時供稱：「（
    根據你的供述，你承認在警方所破獲的擄鴿勒贖集團中擔任
    提領被害人所匯入贖鴿金額之角色（錄音帶換面），你是否
    願詳述該擄鴿集團之犯罪結構及分工情形？）該集團中甲Ｆ
    （我都叫他波伯）是我的上司，我負責至郵局領取被害人所
    匯之款項，再將贓款交給甲ａ○，將領款交易明細表交給甲
    Ｆ，甲Ｆ再將錢分給大家，另乙卯○是負責在虎山國小把風
    ，另一客籍男子，綽號阿祥，我都叫他祥哥，他負責架網捕
    鴿，我父親乙辰○他都不會架網，他只是載他們過去而已，
    另甲Ｆ之兒子甲Ｇ○亦有參與，他和甲ａ○負責打電話給被
    害人勒索金錢，我只知道這樣。」、「（為何甲ａ○指證你
    有架網、捕鴿、打電話恐嚇被害人？）我是有幫他拿架設捕
    鴿網之竹竿，但我不會捕鴿，另有些甲ａ○打電話給被害人
    未接通，我幫他再打給被害人，但我並沒有告知被害人局號
    、帳號及金額。」、「（你們捕鴿勒索集團是由何人提議犯
    案？何人指揮？）是我父親乙辰○及波哥、祥哥（Ｑ○○）
    三人共議的，我不知是何人發起，何人指揮，是由甲Ｆ指定
    我負責領錢的。」、「（你們竊鴿勒贖案之詳細過程為何？
    ）由甲ａ○去打聽賽鴿何時比賽，何時放鴿子，鴿子何時到
    達，再於前一天由甲ａ○或我父親打電話給我跟我說明天工
    作，再由甲ａ○及祥哥（Ｑ○○）等人去竊鴿，乙卯○負責
    把風，竊得之鴿子再放置於捕獲地點糖廠附近，再由甲ａ○
    及甲Ｇ○打電話給被害人，再由甲ａ○將金融卡交給我去郵
    局提領，我領錢後將錢及金融卡交給甲ａ○，將明細表交給
    甲Ｆ，再由甲ａ○將鴿子放回，再由甲Ｆ分錢給我，其他人
    我不知道。」等語（警卷Ａ卷第十二至十五頁），可見同案
    被告乙癸○為警拘提時，業已詳細供陳此竊鴿集團之組織架
    構、成員、分工模式，應屬集團成員始可詳知之事項，且就
    其所述與被告甲Ｇ○並非之前不熟識，則該竊鴿勒贖集團運
    作將近二個月，其父即被告乙辰○亦屬首腦人物，若無法確
    定被告甲Ｇ○擔任之角色，大可向被告乙辰○詢問，而非自
    行臆測，況其於警詢所述核與其偵查中、軍事法院審理時所
    為供述相屬相符，有軍事法院卷在卷可按，亦與其跟集團其
    他成員通話內容中均提及被告甲Ｇ○乙情（如後述）相符，
    卻於本院審理時轉異其詞，妄言警詢供述乃揣測之詞，實乃
    虛偽證述，不能信採。
  (四)再查，被告Ｑ○○於九十三年五月四日偵查中具結證述其於
    九十三年二月二十六日下午一時十三分、同年三月十八日之
    偵查中所為之供述均屬實在，有偵查筆錄在卷可稽（九十三
    年度偵字第四一六一號偵查卷第二九二頁），則觀之九十三
    年二月二十六日一時十三分之偵查筆錄，被告Ｑ○○供稱「
    （捉鴿子地點在何處）虎山農場」、「（虎山農場是否僅你
    與甲ａ○）不是，還有甲Ｇ○，另外葉憲文是負責把風」、
    「（捉鴿子的網具是何人的）是我及甲ａ○、甲Ｇ○合資去
    買的」等語明確，復於同年三月十八日供陳：「（甲Ｇ○有
    無跟你們一起作）只有被警察查獲的當天沒有看到他，之前
    他有跟我們一起網鴿」、「（甲Ｇ○的利潤如何算）如果當
    天捉到三十隻鴿子，由我、甲ａ○、甲Ｇ○來分的話，大概
    可以分到七到十隻鴿子的利潤，至於甲Ｇ○的部分是由他跟
    上頭去分，我不過問他的部分」、「（甲Ｇ○從何時開始與
    你們一起作）我從九十二年十二月分開始作，這當中有時甲
    Ｇ○會跟我們一起作，有時沒有」等語明確，有偵查筆錄二
    份在卷可憑（九十三年度偵字第二四八三號偵查卷第一一七
    至一一九、二二０至二二二頁），益證被告甲Ｇ○確對本件
    常業竊盜部分犯行有犯意聯絡與行為分擔。
  (五)第查被告甲ａ○於九十三年五月四日偵查中亦具結證述其於
    九十三年二月二十六日下午一時十三分偵查中所為之供述均
    屬實在，而同年三月十八日之偵查中所為之供述僅關於乙卯
    ○之工錢發放部分供述不實在，其餘均為實在，有偵查筆錄
    在卷可稽（九十三年度偵字第四一六一號偵查卷第二八六頁
    ），則觀之九十三年三月十八日十時十五分之偵查筆錄，被
    告甲ａ○證稱：「（甲Ｇ○負責什麼工作）負責和我還有Ｑ
    ○○一起架網捉鴿子」、「（甲Ｇ○可獲的多少利潤）也是
    一隻鴿子一千元到一千二百元之間，看當天捉到的鴿子有多
    少，由我、Ｑ○○、甲Ｇ○一起分」等語，核與證人Ｑ○○
    前開證述情節相同，亦與被告甲ａ○所親手自繪之前開竊鴿
    勒贖集團組織架構及分工模式中，關於甲Ｇ○負責架網竊鴿
    、恐嚇取財等情相符，洵堪採信。
  (六)另觀之本件竊鴿擄鴿勒贖集團之成員間彼此通話內容（如下
    ），益證證人甲ａ○、Ｑ○○、被告乙癸○、乙辰○、甲Ｆ
    前開所述關於被告甲Ｇ○負責竊鴿及恐嚇取財乙情應屬真實
    。
  1.查被告甲ａ○持有之0000000000號行動電話門號
    ，於九十三年一月十四日六時五十五分與被告甲Ｇ○所持用
    之0000000000號行動電話門號之通話內容明白談
    及：『平：「喂你們哪天跟乙癸○兩個人去收，怎麼收成一
    團阿？」、慶：「什麼東西收成一團」、平：「【網子】阿
    ，你們收成一團啊，桿子也不見了」、慶：「【蚊帳】本來
    就沒有了阿，一件批在那邊，一件被你們收壞了，把他毀掉
    了嗎」、平：「不是啦！我是說在尤加利樹的那一件呢？」
    、慶：「那一件不是批在地上嗎」、平：「那一天你們不是
    在用【桿子，桿子】呢」、慶：「好啦我過去在講了』、九
    十三年一月二十八日七時二十六分兩人再度通話：『慶：平
    阿，昨天下面的【主桿】有拿回去嗎」、平：「對阿，我們
    拿回去了」、慶：「好」』等語，均是在討論竊鴿所用之網
    具及保管等事，此外，二者又於九十三年一月三十日九時零
    分通話：『平：「喂！你的機子怎麼沒用阿！」、「慶：你
    說手講機？」、平：「對阿！」、慶：「被電線桿他們拿了
    阿？你們開胡了沒有？」、慶：「還沒」、平：「要下課了
    嗎（停止竊鴿）？聽說今天有會訓阿！」、慶：「還要等一
    下。對阿好啦！』等語，以上均經證人即被告甲ａ○於本院
    九十三年十一月十二日審理時證稱確係其與被告甲Ｇ○之對
    話，另有通訊監察譯文資料表一份在卷可資參照（九十三年
    度偵字第四一六一號偵查卷第五二、六三、六八頁），足徵
    被告甲Ｇ○確有參與竊鴿之犯行。
  2.再觀之被告乙辰○所持用之0000000000號行動電
    話門號與0000000000號行動電話門號通話內容亦
    提及被告甲Ｇ○『Ｃ：喂！你睡醒了阿！」、忠：「現在來
    在這邊了啦！」、Ｃ：「喔！今天有鋪阿？和你那兩個少年
    仔嗎？」、忠：「對阿，還有【家慶】啦！我晚點回去再打
    給你」、Ｃ：「好」』等語，有通訊監察譯文資料表一份在
    卷可按（九十三年度偵字第四一六一號偵查卷第八八頁），
    亦是討論有無準備架設網具竊鴿之行動。
  3.再由同案被告乙癸○所持用之000000000伊號行動
    電話門號與被告甲ａ○所持用之0000000000號行
    動電話門號於九十三年一月十七日七時三十八分通話時仍提
    及：『溢：「我在外面，需要我進去嗎？」、平：「不用了
    ，三哥說兩個人就行了，我們已經拉一張網子了」、溢：「
    那【家慶】他們呢？」、平：「他們也是兩個人拉一張網子
    阿！」、溢：「那我不用進去了，好。」』等語，此有通訊
    監察譯文資料表一份在卷可按（九十三年度偵字第四一六一
    號偵查卷第一０二頁），以上亦經證人甲ａ○於本院九十三
    年十一月十二日審理期日證述確係其與同案被告乙癸○之通
    話內容，可見被告甲ａ○通話現場正在進行架網竊鴿，而被
    告甲Ｇ○亦在場竊鴿無訛。
  4.被告甲Ｇ○持用被告乙辰○所有之0000000000號
    行動電話門號與不詳姓名之人所持用之000000000
    0號行動電話門號，於九十三年一月二十六日七時二十七分
    之通話時：「慶：「喂！那個白色的放在哪裡阿！」、黑：
    「你問【家慶仔】阿！」、慶：「我就是【家慶】啦！那個
    東西我們那天放在哪裡阿！」、黑：「可是那們有要過去呢
    ！」、慶：「都沒看到有人來阿」、黑：「可能快到了啦！
    」』等語，此有通訊監察譯文資料表一份在卷可按（九十三
    年度偵字第四一六一號偵查卷第一三五頁），顯見被告甲Ｇ
    ○應是在竊鴿現場準備架網而尋覓藏匿之網具。
  5.另查，被告甲Ｆ所持用之0000000000號行動電話
    門號於九十三年一月二十六日九時三十一分，與00000
    00000號行動電話門號通話時提及：『波：「你早上有
    沒有過來阿？」、某男：「有阿」、波：「那有沒有看到（
    鴿子）阿！」、某男：「不多啦！，【家慶】在上面那邊阿
    ！」、波：「我知道，我馬上過去了」』等語，此有通訊監
    察譯文資料表一份在卷可按（九十三年度偵字第四一六一號
    偵查卷第一六七頁），益見被告甲Ｇ○當時亦在竊鴿現場。
  6.此外，被告甲Ｆ與持用0000000000號行動電話門
    號通話亦提及：『老三：「喂！我那個啦！昨天【你兒子（
    甲Ｇ○）】有沒有跟你？」、波：「喔！老三是吧！我都拿
    給他了」、老三：「你有沒有是看看可以用嗎？」、波：「
    我早上就都拿給他了阿！他應該會知道吧！他一拿來就會去
    用看看吧！」、老三：「我的意思是說，如果可以用的話，
    我要叫上面先拿一半的錢給他（甲Ｇ○）啦！」、波：「那
    你打電話給平仔（甲ａ○）嘛！」、老三：「好！我打去看
    看」』等語，此有通訊監察譯文資料表一份在卷可按（九十
    三年度偵字第四一六一號偵查卷第一六九頁），可知被告甲
    Ｇ○與被告甲Ｆ確有犯意聯絡與行為分擔。
  7.再者，被告甲Ｆ與0000000000號行動電話門號於
    九十三年二月九日七時四十三分通話時亦論及：『波：「你
    們今天有去嗎？」、某男：「有過去但是沒用東西，你不過
    來嗎？」、波：「過去做什麼？」、某男：「昨天用到的東
    西阿！【家慶】沒跟你說嗎？昨天我們用到五件（五隻鴿子
    ）」、波：「你們昨天有用喔！我不知道阿！好啦我過去找
    你」、某男：「好」』等語，益見被告甲Ｇ○於通話前一天
    竊得五隻鴿子，而於九十三年二月十三日八時五十一分之通
    話亦提及：『波：「阿國他們有沒有上去阿」、某男：「有
    阿！」、波：「這裡東西都被破壞了你知道嗎？」、某男：
    「知道」、波：「他們出去了沒？」、某男：「還沒阿！他
    們有用上去呢？我有看到阿！」、波：「這樣喔！不然不是
    說東西都被破壞了嗎？」、某男：「他們那邊而已吧！【家
    慶】他們的沒破壞到吧！我看還是有用上去阿！」、波：「
    好」』等語，此有通訊監察譯文資料表一份在卷可按（九十
    三年度偵字第四一六一號偵查卷第一七六、一七九頁），以
    上均可見被告甲Ｇ○確實有參與竊鴿至明。
  8.另被告甲Ｇ○持用0000000000號行動電話門號於
    九十三年二月二十日下午五時五十六分與被告甲Ｆ持有上開
    0000000000號行動電話門號通話聯繫亦明白提及
    「鴿子」：『慶：「你在樓上嗎？今天幾點要交鴿子阿！」
    、波：「對阿，七點以前要交，我大概六點多就會抓下來，
    你要上來嗎？」、慶：「沒有，我要和小燕出去。你早上找
    空丁幹嘛？」、波：「沒啦！問他事情啦！你明天要不要去
    上頭（北部）」、慶：「可能有吧！」、波：「你要給人家
    載，還是怎樣？」、「給空丁載阿，只有他要去而已」』等
    語，此有通訊監察譯文資料表一份在卷可按（九十三年度偵
    字第四一六一號偵查卷第一八七頁），由以上通話內容，均
    足認定被告甲Ｇ○確有參與竊鴿之犯行。
  (七)至證人甲ａ○於本院審理時改異其詞，證稱於九十三年二月
    二十五日為警查獲時始認識被告甲Ｇ○，其與警詢、偵查中
    所為之供述、證述，均係不實在云云，惟查：
  1.證人即被告甲ａ○於本院審理時雖證述：「（是否認識甲Ｇ
    ○）不認識」、「（到今天都不認識）之前不認識」、「（
    從何時認識甲Ｇ○）發生案子的時候」、「（請明確供述什
    麼時候認識甲Ｇ○）九十三年二月二十五日我被抓時，在警
    察局看到甲Ｇ○，才知道有這個人」、「（剛才為何說是九
    十三年二月二十五日被查獲前不認識甲Ｇ○）那時候我不知
    道他的名字，我只叫他眼鏡」等語，衡之稱對方「眼鏡」者
    ，必然見過對方配戴眼鏡而冠以「眼鏡」之綽號，而證人甲
    ａ○確先證稱遲至九十三年二月二十五日在警局見過被告甲
    Ｇ○本人，確知其綽號「眼鏡」，顯與常情不合。
  2.再由證人甲ａ○自承其與被告甲Ｇ○確於九十三年一月十四
    日、二十八日、三十日均有以行動電話通話乙節（本院卷第
    一七一頁），頻繁之通聯紀錄，殊無可能對於被告甲Ｇ○之
    真實姓名無所知，況其於九十三年一月十七日七點三十八分
    與同案被告乙癸○通話內容：『溢：「我在外面，需要我進
    去嗎？」、平：「不用了，三哥說兩個人就行了，我們已經
    拉一張網子了」、溢：「那【家慶】他們呢？」、平：「他
    們也是兩個人拉一張網子阿！」、溢：「那我不用進去了」
    等語（九十三年度偵字第四一六一號偵查卷第一０二頁），
    明確表明被告甲Ｇ○之現在行動，另於九十三年二月十九日
    七點四十三分與被告甲Ｆ之通話中，亦提及：『波：「你還
    在那邊嗎？」、平：「我再把東西放回原位」、波：「好，
    你東西放好過來打麻將這裡」、平：「好，我用好順便載【
    家慶】過去」』等語中（九十三年度偵字第四一六一號偵查
    卷第一八四頁），明確提及「家慶」，顯見證人甲ａ○於案
    發前即認識被告甲Ｇ○，亦知悉其姓名，因此，證人甲ａ○
    證述遲至九十三年二月二十五日為警查獲時始認識被告甲Ｇ
    ○顯與事實不符。。
  3.證人甲ａ○另證述與被告甲Ｇ○通話內容係兩人一起在七股
    三股以漁網捕魚，所謂之「網子」、「蚊帳」係指漁網，然
    被告甲Ｇ○於本院審理時當場聽聞證人甲ａ○所為之證述後
    ，明白供稱：「（有無和甲ａ○去抓魚）他是去看我釣魚而
    已，沒有和我一起抓魚」、「（有無抓魚）我只有釣魚，沒
    有抓魚」等語（本院卷第一七六頁），另據被告甲Ｇ○於另
    案本院九十三年度訴字第一三二七號偽證案件九十五年三月
    九日審理時以證人身份具結作證，明確證述：「（能否肯定
    回答有無與甲ａ○、乙癸○去網魚）沒有」等語（九十三年
    度訴字第一三二七號卷第頁），可見證人甲ａ○與被告甲Ｇ
    ○所為之供述內容顯有出入，且證人甲ａ○前開證述遲至九
    十三年二月二十五日始見過被告甲Ｇ○，如何與之在本案查
    獲前共同前往捕魚，因此證人甲ａ○所為前開證述顯有瑕疵
    實難信採。
  4.另觀之證人甲ａ○自承以0000000000號行動電話
    門號，於九十三年一月十四日六時五十五分與被告甲Ｇ○所
    持用之0000000000號行動電話門號之通話內容明
    白談及：『平：「喂你們哪天跟乙癸○兩個人去收，怎麼收
    成一團阿？」、慶：「什麼東西收成一團」、平：「【網子
    】阿，你們收成一團啊，桿子也不見了」、慶：「【蚊帳】
    本來就沒有了阿，一件批在那邊，一件被你們收壞了，把他
    毀掉了嗎」、平：「不是啦！我是說在尤加利樹的那一件呢
    ？」、慶：「那一件不是批在地上嗎」、平：「那一天你們
    不是在用桿子，桿子呢」、慶：「好啦我過去在講了』、九
    十三年一月二十八日七時二十六分兩人再度通話：『慶：平
    阿，昨天下面的主桿有拿回去嗎」、平：「對阿，我們拿回
    去了」、慶：「好」』等語，其中通話內容中所提及之「網
    子」、「蚊帳」，證人甲ａ○證稱：並非竊鴿所用之網具，
    而是捕魚之網子，而該通電話是在七股鄉三股所撥打者（本
    院卷第一七０至一七二頁），然據被告甲Ｇ○業已明確表示
    未曾與證人甲ａ○以漁網網魚之經驗，且證人即被告Ｑ○○
    於本院九十五年二月二十二日審理時供稱：「（網子之術語
    為何）就叫網子有時叫鳥網或漁網（台語）。抓鳥的架子就
    說是桿子或柱子（台語）」、「（鳥網是否也叫蚊帳（台語
    ）曾經講過，但比較少」、「（通聯譯文中有提到蚊帳，是
    否指鳥網）應該是」、「（為何會以漁網及蚊帳在通聯紀錄
    中出現）可能怕被監聽，讓對方聽的懂就好」等語明確（本
    院卷第四二七至四二九），足見前開通聯譯文中所謂「蚊帳
    」係指竊鴿所用之網具，而非如證人甲ａ○所證述之「捕魚
    所用漁網」至為灼然，再由證人甲ａ○撥打被告甲Ｇ○行動
    電話門號所適用之基地台位置乃位於台南縣仁德鄉仁愛村八
    ０六號，而非在台南縣七股鄉三股，此有前開通訊監察譯文
    資料表一份在卷可按（九十三年度偵字第四一六一號偵查卷
    第五二頁），益證證人甲ａ○證稱此通電話是在台南縣七股
    鄉三股聯絡網魚事宜，顯不可採。
  5.再查，證人甲ａ○自承被告甲Ｇ○於九十三年一月二十八日
    七時二十六分撥打其行動電話，但對於通話內容：『慶：「
    平阿，昨天下面的【主桿】有拿回去嗎？」、平：「對阿，
    我們拿回去了」、慶：「好」』等語中之「主桿」，證稱係
    指「漁網的桿子」，此有通訊監察譯文資料表在卷可參（九
    十三年度偵字第四一六一號偵查卷第五二頁），然查被告甲
    Ｇ○於另案本院九十三年度訴字第一三二七號偽證案件審理
    時業已明確證述其未曾與證人甲ａ○以漁網捕魚，已如前述
    ，因此，證人甲ａ○九十三年十一月十二日於本院審理期日
    所為此部分證述，亦難憑採。
  6.第查，證人甲ａ○證稱其確於九十三年一月三十日九時零分
    與被告甲Ｇ○以行動電話通話，通話內容為：『平：「喂你
    的機子怎麼沒用阿！」、慶：「你說手講機嗎？」、平：「
    對阿！」、慶：「被電線桿他們拿走了啦！我早上有拿一支
    給他們了啦，還跑來把我的拿走害我沒得用」、平：「兩支
    都拿了阿？你們開胡了沒？」、慶：「還沒！」、平：「要
    下課了嗎？聽說今天有【會訓】阿」、慶：「還要等一下？
    對阿好啦！」』等語，參照通訊監察譯文資料表可明（九十
    三年度偵字第四一六一號偵查卷第六八頁），但證人甲ａ○
    證述上開通話係問被告甲Ｇ○的無線電為何未使用，並詢問
    有無抓到魚，「會訓」是沒有意義的話等情（本院卷第一七
    三至一七四頁），然查被告甲Ｇ○已明確表示未曾與甲ａ○
    以漁網網魚，已見前述，是以，殊無可能於行動電話中與證
    人甲ａ○討論網魚事宜，再者，溪內魚群並非人類豢養，亦
    無可能有「會訓」之必要，因此，證人甲ａ○所為前開證述
    顯與事實不合。
  7.至證人甲ａ○於九十三年十一月十二日本院審理時轉異其詞
    ，證稱九十三年二月二十六日警詢筆錄之內容，雖其所述，
    但礙於警察脅迫所為錯誤陳述，惟查，證人甲ａ○共製作三
    次偵訊筆錄，其中九十三年二月二十五日二十二時二十三分
    所製作之第二次偵訊筆錄中，經詢問同日二十時七分所製作
    第一次偵訊筆錄是否實在，證人甲ａ○尚回答「有部分不實
    在」，經檢視第一次偵訊筆錄後，又稱「經查看第一次筆錄
    都實在」，然後對於警察詢問「你為何有被害人甲Ａ○00
    00000000號之電話號碼」、「你於何時、何地、如
    何竊取鴿子？將鴿子關於何處？」、「你如何恐嚇被害人匯
    款？」「你共得款多少？」、「以上所說是否實在？」等問
    題，均思考許久後拒絕回答，此觀之前開筆錄即明（警卷Ａ
    卷三三至三四頁背面），嗣於九十三年二月二十六日二時五
    十四分第三次偵訊時，證人甲ａ○始供陳「（你第一次、第
    二次筆錄所說是否實在）不實在」、「（為何你所說不實在
    ）因為我害怕遭同夥報復所以不敢講，經警方告知我可適用
    證人保護法後，我同意作污點證人配合警方將我所有犯罪事
    實及同夥犯罪事證交代清楚」等語，並全盤托出被告乙辰○
    、甲Ｆ、甲ａ○、Ｑ○○、甲Ｇ○、乙卯○、乙癸○等集團
    成員分工模式以及手繪竊鴿勒贖集團之組織架構、成員、分
    工模式圖，此有第三次偵訊筆錄、組織架構圖在卷可按（警
    卷第三七至三九頁），可見證人甲ａ○接受警詢時，均能秉
    持其自由意識而拒絕回答警詢內容，難信證人甲ａ○於接受
    警詢時受到司法警察以不當手段予以脅迫，且其於第三次偵
    訊筆錄中業已陳述明確集團成員、分工模式，與事後偵查中
    以及本院審理時所述並無太大出入，倘受到不正影響，應係
    警詢筆錄內容全數有誤，而非僅就被告甲Ｇ○部分翻異其詞
    ，況證人甲ａ○於第三次偵查筆錄製作完畢，解送臺灣臺南
    地方法院檢察署檢察官訊問時，另供陳：「（在警察局第三
    次所作之筆錄是否實在，提示並告以要旨）除了甲Ｇ○、乙
    癸○，我不確定他們是否有打電話恐嚇勒贖外，其餘的筆錄
    事實在的」等語，有九十三年二月二十六日偵查筆錄在卷可
    稽（九十三年度偵字第二四八三號偵查卷第一一四頁），足
    證證人甲ａ○於偵查中尚能清楚表明警詢筆錄中何部分不實
    在，證人甲ａ○卻未對被告甲Ｇ○有無竊鴿部分表明不實在
    ，更顯見其於警詢所為之陳述，並未受到警員不正方法之脅
    迫，是以，證人甲ａ○證述關於被告甲Ｇ○部分之陳述，乃
    受到不正方法之脅迫所致乙節，顯不可採。
  8.末查，證人甲ａ○於九十三年二月二十六日偵查中，除表明
    警詢筆錄關於被告甲Ｇ○有無涉及恐嚇取財不確定而不實在
    外，並於同日本院羈押審理庭陳稱：「（本案的集團共有七
    人，除了你之外，其他六位的詳細年籍資料是否知悉）乙卯
    ○、甲Ｆ、Ｑ○○、甲Ｇ○、乙癸○」等語（本院九十三年
    度聲羈字第六二號第六頁）），嗣後於九十三年三月十八日
    偵查中仍陳述一致：「（甲Ｇ○負責什麼工作？）負責和我
    還有Ｑ○○一起架網捉鴿子。」、「（甲Ｇ○可獲得多少利
    潤？）也是一隻鴿子一千元到一千二百元之間，看當天捉到
    鴿子有多少，由我、Ｑ○○、甲Ｇ○一起分。」、「（甲Ｇ
    ○有沒有負責打電話？）我不知道。每次都是甲Ｆ將電話及
    存摺號碼給我，我就打電話給鴿主。但是我有聽過，乙癸○
    提到甲Ｇ○有打電話給鴿主，有一次我下工的時候，也有聽
    到甲Ｇ○在打電話，但是不確定是不是在恐嚇勒贖。」等語
    ，均明確供陳被告甲Ｇ○確有參與竊鴿之行為，並於當庭與
    被告甲Ｆ對質時仍供陳：「（利潤如何分配？）除了捉鴿子
    的利潤以外，我打電話給鴿主恐嚇勒贖，如果鴿主有匯錢進
    來，就所得的利潤我還可以再分三成，我從三成的利潤中當
    中提撥一部份錢給乙癸○，另外乙卯○是負責把風，所以由
    我、Ｑ○○、甲Ｇ○三人每次提撥一千元至二千元給他。」
    等語（九十三年度偵字第二四八三號偵查卷第二一五頁至第
    二二０頁），足證證人甲ａ○於本院審理時始翻異其詞證述
    被告甲Ｇ○未參與竊鴿云云，顯係事後矯詞迴護被告甲Ｇ○
    之詞，顯不可採。
  (八)證人Ｑ○○亦於本院審理時翻異其詞，證稱僅在竊鴿現場看
    過被告甲Ｇ○在那閒晃，並未參與竊鴿，警詢之陳述乃依據
    被告甲ａ○之供述，且遭警員脅迫所致等情，惟查：
  1.被告甲ａ○第一至三次警詢之偵訊時間，分別是九十三年二
    月二十五日二十時七分至二十一時止、同年月日二十二時二
    十三分至二十三時四十四分止、同年月二十六日二時五十四
    分起至三時五十分止，證人Ｑ○○第一至三次警詢之偵訊時
    間則為同年月二十五日十八時十分起、同年月日二十三時十
    分起、同年月二十六日五時起至五時四十八分止，足見二人
    警詢時間互相交錯，並非延續詢問。
  2.被告甲ａ○於第三次偵訊時關於被告甲Ｇ○部分僅陳述：「
    （你要如何交待清楚？請詳述你們犯罪結構如何分工？）乙
    辰○（綽號忠哥）是我的上司；甲Ｆ（我都叫他波叔），負
    責將擄鴿勒贖之不法所得朋分給我們及打電話恐嚇被害人、
    提供人頭帳戶（戶名、局號及帳號）、用以勒贖用之易付卡
    ，他也是我的上司；乙卯○（我都叫他文仔），負責在我們
    架網捕鴿時在外警戒把風、我本人甲ａ○（大家都叫我平仔
    ），負責架網、捕鴿及打電話恐嚇被害人，勒贖後放鴿子回
    去；甲Ｇ○（綽號家慶）是甲Ｆ的兒子，負責架網、捕鴿及
    打電話恐嚇被害人、勒贖後放鴿子回去；Ｑ○○（綽號阿祥
    ），我都叫他祥哥，有人亦稱他客家人，負責架網、捕鴿及
    提供網鴿工具；乙癸○（綽號溢仔），是乙辰○兒子，負責
    架網、捕鴿、領錢及打電話恐嚇被害人。我用畫圖方式說明
    我們的犯罪結構及分工。」、「（你用以勒贖的電話除了0
    000000000外尚有何號碼？甲Ｆ、甲Ｇ○、乙癸○
    又是如何用門號向被害人恐嚇取財？）我還有其他門號，但
    是號碼忘記了，因為我們用以勒贖之門號都是共用的。門號
    及手機均是甲Ｆ所提供的，所以我不知道門號幾號。」、「
    （你於九十三年二月二十五日與何人在何處打電話向被害人
    恐嚇取財？二月二十五日總共網得多少鴿子？平均一隻鴿子
    勒贖多少金額？）我和甲Ｆ、甲Ｇ○三人分持兩支行動電話
    在網鴿現場（臺南縣仁德糖廠旁之虎山農場）向被害人恐嚇
    取財，一門號為遭警方查獲之0000000000（我藏
    於臺南縣仁德鄉仁愛村副工站後方鐵皮工寮內鴿子飼料桶內
    ），另一門號及手機被甲Ｆ拿走，我曉得在哪裡。我們總共
    網得四十一隻鴿子（被害人大部分都在台南）。平均一隻恐
    嚇新台幣二千至三千五百元價錢不等。」、「（你們用以捕
    鴿之工具現在何處？由何人保管？如朋分恐嚇所得金額？）
    有一張網子是我保管的，我藏放於虎山農場內，其他的我不
    知道，捕鴿工具都是Ｑ○○（綽號阿祥）載去的。每次獲利
    新台幣一千元至八千元不等，都是甲Ｆ分給我的。」等語（
    警卷Ａ卷第三七至三八頁），並未提及竊鴿所需之網具由被
    告甲Ｇ○保管，然證人Ｑ○○於第三次警詢時，則未提及被
    告甲Ｇ○有參與竊鴿，但供陳：「（你們用以補鴿之工具現
    在何處？由何人保管？你如何收取竊鴿之所得？）網子是由
    平仔（甲ａ○）和家慶（甲Ｇ○，為甲Ｆ之子）保管的，應
    還藏放於虎山農場。都是波哥（甲Ｆ）現金當場（台南縣仁
    德糖廠旁之虎山農場）給付給我的」等語（警卷Ａ卷第四七
    至四八頁），可見證人Ｑ○○陳述內容已修正並超過被告甲
    ａ○所述之範圍，況證人Ｑ○○於本院審理時亦證述前開關
    於被告甲Ｇ○保管竊鴿所用之網子乙節屬實（本院卷第一八
    ０頁），因此，證人Ｑ○○證稱乃依據被告甲ａ○之陳述而
    供述云云，顯不可採。
  3.再者，證人Ｑ○○於第三次警詢後同日移送臺灣臺南地方法
    院檢察署檢察官複訊時，更陳述「（在警局第三次所做之筆
    錄是否實在）實在」、「（虎山農場是否僅你與甲ａ○？）
    不是，還有甲Ｇ○，另外乙卯○是負責把風」、「（捉鴿子
    的網具是何人的？）是我及甲ａ○、甲Ｇ○合資去買的」等
    語，亦超過被告甲ａ○第三次警詢及九十三年二月二十六日
    偵查中所陳述之範圍，因此，證人Ｑ○○證述係其第三次警
    詢內容乃按照被告甲ａ○第三次警詢內容，同一陳述云云，
    顯與事實不符。
  4.另查，證人Ｑ○○於九十三年三月十八日偵查中，經與其他
    被告隔別訊問時明確陳述：「（甲Ｇ○有無跟你們一起做？
    ）只有被警察查獲當天沒有看到他，之前他有跟我們一起網
    鴿。」、「（甲Ｇ○的利潤如何算？）如果當天捉到三十隻
    鴿子，由我、甲ａ○、甲Ｇ○來分的話，大概可以分到七到
    十隻的利潤，至於甲Ｇ○的部分是由他跟上頭去分，我不過
    問他的部分。」、「（甲Ｇ○從何時開始與你們一起做？）
    我從九十二年十二月份開始做，這當中有時甲Ｇ○會跟我們
    一起做，有時沒有。」等語（九十三年度偵字第二四八三號
    偵查卷第二二０頁至第二二二頁），卻於本院審理時證述：
    「我當初在第一分局勢看甲ａ○的筆錄，所以我從第一分局
    開始照這樣說」，然查被告甲ａ○警詢中關於被告甲Ｇ○之
    陳述，均未提及利潤分派之方法，觀之前開偵訊筆錄之內容
    即明，可見證人Ｑ○○前開證述並非依照被告甲ａ○供述內
    容而來，而係依其自由意識所為之陳述，是以，證人Ｑ○○
    於本院審理時始轉異其詞，否認被告甲Ｇ○參與竊鴿乙節，
    顯係迴護被告甲Ｇ○所為虛偽之證述，要無足採。
  (九)另查，證人即被告甲Ｇ○之父甲Ｆ於本院審理時固證述：「
    （提示九十三年度偵字第四一六一號偵查卷第三一二頁）檢
    察官問你甲Ｇ○是否有上去網鴿，你回答有，他有上去網鴿
    ，有無說這些話）有」、「（為何這樣講）當時檢察官問我
    ，我自己比較含糊，因為我有叫甲Ｇ○拿礦泉水上去，當時
    我個人認定我叫他拿礦泉水上去不行，是我自己的認定」、
    「（當時為何沒有陳述說只是請甲Ｇ○拿礦泉水而已）檢察
    官問我，我不知道如何辯解，我從來沒犯過罪，不知道如何
    辯解」、「（甲Ｇ○有無參與本件的竊鴿行為）沒有」等語
    （本院卷第一八一至一八二頁）。
  1.查證人甲Ｆ於九十三年二月二十五日第一次警詢時因拒絕夜
    間詢問，而未製作筆錄，翌日五時起至八時十九分止同意接
    受第二次警詢，然觀之第二次偵訊筆錄關於竊鴿勒贖集團之
    分工模式僅供陳：「（本分局在現場後院鴿舍內所查扣鴿子
    是何人所有？來源如何？）是我所有。是架設網子補獲得來
    。」、「（你是與何人一起搭檔架網捕鴿？如何分工？你負
    責那些工作？）我知道有綽號平仔、阿祥、文阿、溢仔、憲
    忠等人，包含我在內六人。工作是憲忠在分配，我沒有到現
    場，工作就是架網、把風、網中的鴿子就裝入布袋，丟在現
    場，接下來就由我和平仔以行動電話向鴿主勒索匯錢贖鴿子
    ，之後憲忠或是平仔就會另外派人去提款機領錢，在把錢交
    給憲忠或是平仔，最後由我和憲忠二人平分總金額，因為我
    是負責向鴿主勒索聯絡匯款的工作，罪比較重所以我要分得
    總金額一半。」、「（你所供述你們竊鴿勒索集團成員綽號
    平仔、阿祥、文阿、溢仔、憲忠等人經本分局查證平仔真實
    姓名為甲ａ○（男七十三年六月二十七日生）、阿祥為Ｑ○
    ○（男、五十八年三月四日生）、文阿為乙卯○（男、五十
    二年八月二十一日生）、溢仔為乙癸○（男、七十三年五月
    十四日生），憲忠為乙辰○（男、四十九年九月二十四日生
    ）是否正確？）正確。」、「（甲ａ○與筆錄中指證你兒子
    甲Ｇ○也有參與擄鴿勒贖集團，你為何沒有供述？）我不知
    道。」等語（警卷Ａ卷第十九至二二頁），均未提及被告甲
    Ｇ○有無參與此竊鴿勒贖集團。
  2.第二次警詢完畢後移送臺灣臺南地方法院檢察署檢察官複訊
    時，檢察官並未針對被告甲Ｇ○有無參與竊鴿集團乙事向其
    詢問，亦未亦自行供出，迨至檢察官聲請羈押，經本院於九
    十三年二月二十六日審理，經隔別訊問時，被告甲Ｆ卻明確
    供稱：「（你們這集團開始竊鴿勒贖，有無說好大家負責的
    部分）沒有，但是那時候，一開始憲忠（乙辰○）和我商量
    一起做，乙辰○負責在外面把風，甲ａ○在上面負責竊鴿，
    甲Ｇ○在上面幫忙，Ｑ○○也是上面負責網鴿，乙卯○也是
    在山上負責把風，在虎山國小把風，乙癸○負責領錢」、「
    （甲Ｇ○有無參與竊鴿勒贖）有，他是在負責竊鴿的部分，
    不負責勒贖，勒贖是我和阿平（甲ａ○）」等語明確（本院
    九十三年度聲羈字第六二號第七至八頁），且明白表示被告
    甲Ｇ○乃負責竊鴿部分，並非如其所辯僅拿礦泉水上去而已
    ，可見證人甲Ｆ並非因不清楚法律規定或嚴重性，而為錯誤
    之陳述。
  3.復查，證人甲Ｆ於九十三年三月十八日偵查中經隔別訊問，
    並未供述關於被告甲Ｇ○參與竊鴿部分，迨檢察官命被告甲
    ａ○入庭與被告甲Ｆ對質時，對於被告甲ａ○供述：「（利
    潤如何分配？）除了捉鴿子的利潤以外，我打電話給鴿主恐
    嚇勒贖，如果鴿主有匯錢進來，就所得的利潤我還可以再分
    三成，我從三成的利潤當中提撥一部份錢給乙癸○，另外乙
    卯○是負責把風，所以由我、Ｑ○○、甲Ｇ○三人每次提撥
    一千元至二千元給他。」等語，被告甲Ｆ亦供陳：「（你對
    甲ａ○所說有何意見？）錢是算我給甲ａ○的沒錯，但是有
    關錢的部分，是我和乙辰○一起處理的。」等語（九十三年
    度偵字第二四八三號偵查卷第二一八至二一九頁），並未否
    認被告甲ａ○關於被告甲Ｇ○分派利潤之陳述，嗣於九十三
    年五月四日偵查時，檢察官仍一再與被告甲Ｆ確認前次訊問
    內容之真實性而供稱：「（提示九十三年二月二十六日下午
    一時十三分訊問筆錄，所言是否實在？）實在。」、「（提
    示九十三年三月十八日訊問筆錄，所言是否實在？）有部分
    不實在。」、「（那部分不實在？）卡不是我交給甲ａ○。
   」等語（九十三年度偵字第四一六一號偵查卷第二八六頁至
   第二八九頁），僅指出交付卡片部分不實在，並未包含被告
   甲Ｇ○部分之陳述，復於九十三年六月八日偵查時再次供稱
   ：「（甲Ｇ○是否有去網鴿？）有，他也有上去。」等語（
   九十三年度偵字第四一六一號偵查卷第三一一至三一三頁）
   ，足證證人甲Ｆ於警詢時並未提及被告甲Ｇ○，偵查中及本
   院羈押審理時多次供述被告甲Ｇ○確有參與竊鴿部分，可見
   並非一時誤解所為之錯誤陳述，因此，證人甲Ｆ於本院審理
   時所為前開證述，顯係維護子女而為虛偽之證述。
 4.此外，由證人甲Ｆ於九十三年一月二十六日九時三十一分，
   與0000000000號行動電話門號通話時提及：『波
   ：「你早上有沒有過來阿？」、某男：「有阿」、波：「那
   有沒有看到（鴿子）阿！」、某男：「不多啦！，家慶在上
   面那邊阿！」、波：「我知道，我馬上過去了」』等語，又
   於其被告甲Ｆ與持用0000000000號行動電話門號
   通話亦提及：『老三：「喂！我那個啦！昨天你兒子（甲Ｇ
   ○）有沒有跟你？」、波：「喔！老三是吧！我都拿給他了
   」、老三：「你有沒有是看看可以用嗎？」、波：「我早上
   就都拿給他了阿！他應該會知道吧！他一拿來就會去用看看
   吧！」、老三：「我的意思是說，如果可以用的話，我要叫
   上面先拿一半的錢給他（甲Ｇ○）啦！」、波：「那你打電
   話給平仔（甲ａ○）嘛！」、老三：「好！我打去看看」』
   等語，再於其於九十三年二月九日七時四十三分與持用0
   000000000號行動電話門號之人通話時亦說及：『
   波：「你們今天有去嗎？」、某男：「有過去但是沒用東西
   ，你不過來嗎？」、波：「過去做什麼？」、某男：「昨天
   用到的東西阿！家慶沒跟你說嗎？昨天我們用到五件（五隻
   鴿子）」、波：「你們昨天有用喔！我不知道阿！好啦我過
   去找你」、某男：「好」』等語，益見被告甲Ｇ○於通話前
   一天竊得五隻鴿子，而於九十三年二月十三日八時五十一分
   之通話亦提及：『波：「阿國他們有沒有上去阿」、某男：
   「有阿！」、波：「這裡東西都被破壞了你知道嗎？」、某
   男：「知道」、波：「他們出去了沒？」、某男：「還沒阿
   ！他們有用上去呢？我有看到阿！」、波：「這樣喔！不然
   不是說東西都被破壞了嗎？」、某男：「他們那邊而已吧！
   家慶他們的沒破壞到吧！我看還是有用上去阿！」、波：「
   好」』等語，已見前述，以上通話內容均明顯提及被告甲Ｆ
   知悉被告甲Ｇ○確實參與竊鴿部分，因此，其於本院審理所
   為虛偽證述，並不可採。
 (十)雖證人乙辰○於本院審理時證稱：「（甲Ｇ○負責何事情）
   我不知道」等語，然經檢察官詰問：「（警詢時你一開始否
   認犯罪）是」、「（經警方提示多通的通訊監察譯文才認罪
   ）是」、「（提示通訊監察譯文關於被告甲ａ○與被告甲Ｇ
   ○於九十三年一月十四日六時五十五分通話：『平：「喂你
   們哪天跟乙癸○兩個人去收，怎麼收成一團阿？」、慶：「
   什麼東西收成一團」、平：「網子阿，你們收成一團啊，桿
   子也不見了」、慶：「蚊帳本來就沒有了阿，一件批在那邊
   ，一件被你們收壞了，把他毀掉了嗎」、平：「不是啦！我
   是說在尤加利樹的那一件呢？」、慶：「那一件不是批在地
   上嗎」、平：「那一天你們不是在用桿子，桿子呢」、慶：
   「好啦我過去在講了』，以及被告乙辰○於九十三年一月十
   四日八時七分與被告甲ａ○之通話內容：『平：「喂」、忠
   ：「你聽我講就好，我跟你說你們今天剛用得太明顯了，從
   中間鐵門看過去很明顯，你跟他們講一下那裡不要了，不然
   就要一一下」、平：「好，明天在移了，不然來不及了」、
   忠：「好啦！」』，對於這兩則通訊監察譯文有和意見）沒
   有」、「（之後你在偵查中都一直認罪）是」、「（你有承
   認甲Ｇ○的工錢是甲Ｆ給他的）我有這樣承認」、「（這工
   錢是恐嚇取財的款項）不是」、「（不然是什麼錢）我不知
   道」等語（本院卷第一六三至一六五頁），可見證人乙辰○
   於警詢、偵查中所述內容業已明確，其事後所為翻供，並未
   提出合理說明，僅用「不知道」一語帶過，顯不合常情，因
   此，其事後翻供所述之內容不足以推翻其於之前所為之供述
   ，應以警詢、偵查中所述較為可採。
 (十一)綜上各節相互勾稽，被告甲Ｇ○恐嚇取財部分業經法務部調
   查局鑑定恐嚇勒贖電話內之歹徒聲音音質與被告甲Ｇ○相符
   ，另經同案被告乙癸○供述明確，而竊鴿部分亦經證人即被
   告甲ａ○、Ｑ○○具結證述明確，復與被告甲Ｇ○之父甲Ｆ
   、乙辰○供述情節相符，雖證人甲ａ○、Ｑ○○、甲Ｆ、乙
   癸○、乙辰○事後翻異其詞，然其等所為證述均與事實不符
   ，乃事後迴護被告甲Ｇ○所為虛偽證述，不可信採，亦無法
   彈劾其等先前證述、供述內容，因此，被告甲Ｇ○常業竊盜
   與恐嚇取財部分之犯行，洵堪認定。
六、被告乙卯○
  (一)訊據被告乙卯○固坦承於竊鴿時擔任把風工作，惟否認有常
    業之犯意，惟查，被告乙卯○等人組成之擄鴿勒贖集團，自
    於九十三年一月起至二月二十五日止，不到二個月期間，竊
    鴿次數達十八次以上，竊鴿數量至少達一千二百二十九隻以
    上，已見前述，足徵被告乙卯○所組成之竊鴿勒贖集團確有
    反覆竊鴿之同種類行為之遂行，益認其確有恃竊鴿以維生，
    因此，被告乙卯○所為前開抗辯，顯係事後矯詞卸責之詞，
    顯不可採。
  (二)又查，被告乙卯○自承於竊鴿時擔任把風工作乙情，核與被
    告甲ａ○以行動電話通話內容相符，例如：九十年一月十四
    日上午六時四十二分：『文：「有個用跑的像在運動的跑進
    去了，你注意一下？」、平：「好啦！」』；同年月十五日
    上午七時五十一分：『文：「喂！一個農夫騎機車進去了」
    、平：「好，那沒關係」』等語。同年月十五日上午十時二
    十二分許：『文：「又一個人農夫進去了，注意一下」、平
    ：「好」』等語；同年月十六日上午七時三十九分：『文：
    「你們慢點張網子，有部巡邏車過去國小那裡，我去看一下
    ，你等一下在張網』；同年月十六日上午九時十六分：『平
    ：「喂！（巡邏車）開出去了沒」、文：「出去了，那應該
    沒要緊，有狀況會跟你講」、平：「好，你注意一下」』；
    同年月十六日九時四十二分：『文：「有個老頭子騎機車上
    去了，很少看過他，你注意一下」、平：「好」』；同年月
    十六日十時四十四分『文：「喂！我要出來了喔！」、平：
    「你在等一下，他們還沒弄好，再等三至五分鐘」』等語；
    同年月十七日上午八時五分：『平：「你在哪看阿！」、文
    ：「在國小這邊啦！」、平：「那個人騎機車從你那進去，
    你怎麼沒打給我阿！」、文：「有嗎？」、平：「有啦！都
    已經騎來我旁邊了，昨天來管理的那個人注意一下，要看好
    啦！」』；同年月二十七日十時十八分『平：「喂！有沒有
    狀況阿！」、文：「沒有」、平：「好，要看好喔！」』等
    語；同年月二十八日七時三十六分『文：有一人散步走進去
    了，你們注意一下」、平：「好阿」、文「他走道旁邊壞掉
    的貨車旁，在看那台車」、文：「好啦！你注意看就好」』
    等語；同年月三十一日六時三十七分『文：「平仔，你等一
    下打給丁仔，叫他過去會場，那邊注意看一下」、平：「有
    啦，他有要去看啦！」』等語；同年二月三日十二時十七分
    『文：「平，你們在哪，我怎麼看不到你們」、平：「我們
    在糖廠這邊」、文：「好，我拿便當過去給你們」』等語」
    （九十三年度偵字第四一六一號偵查卷第四九至七五頁），
    足見被告乙卯○自承於竊鴿時擔任把風工作，誠屬可信。
  (三)次查，被告乙卯○雖否認有何恐嚇取財之犯行，然被告乙卯
    ○既自承於被告甲ａ○、Ｑ○○等人竊鴿時擔任把風工作，
    而被告甲ａ○於本院審理時亦陳稱：「（加入擄鴿勒贖集團
    是何人邀你）我們大家喝酒認識提議」、「（當時喝酒有何
    人）有我、甲Ｆ、【乙卯○】、乙辰○」、「（打電話給鴿
    主有無固定場所）我及甲Ｆ都在網鴿現場，現場大部分在台
    南縣仁德鄉虎山國小後方農地」等語（本院卷第四一二至四
    二七頁），而被告甲Ｆ亦供陳撥打恐嚇電話之地點係在竊鴿
    現場，已見前述，換言之，被告乙卯○亦擔任恐嚇取財之把
    風工作，亦受分派恐嚇取財之所得款項，則被告乙卯○之把
    風行為，顯係為自己犯罪之意思而參與，雖所參與者非構成
    要件之行為，亦不過行為之分擔而已，既在合同意思範圍之
    內，即應就全部行為，負共同正犯之責（最高法院五十九年
    度台上字第三八四二號判例要旨參照）。
  (四)復查，被告乙卯○為警持臺灣臺南地方法院檢察署檢察官所
    核發之拘票，在台南縣仁德鄉仁愛村副工站後側鐵皮工寮內
    查獲時，正與被告甲Ｆ、甲ａ○、Ｑ○○共同在場，而該場
    所乃被告甲ａ○、甲Ｆ、甲Ｇ○等人撥打電話恐嚇鴿主之現
    場，第參以被告乙卯○於警詢自承，均係被告乙辰○通知伊
    起床上工，核與被告乙辰○之通話內容，於同年月九日上午
    五時二十分許『忠：「喂！醒來了」、文：「喔」』等語；
    同年月十日上午五時四十九分許『忠：「喂！醒來吧！」、
    文：「喔！現在要去嗎？」、忠：「對」』；同年月二十七
    日五時三十三分：『忠：「起來了喔！」、文：「我在你家
    裡了！」、忠：「這樣喔！好」』；同年月二十八日五時二
    十七分：『忠：「起來了喔！」、文：「好」』等語；同年
    月二十九日五時二十八分：『忠：「好了喔！」、文：「好
    」』等語；同年月三十日五時四十分：『忠：「怎樣了」、
    文：「今天要過去嗎？」、忠：「嗯」、文：「喔！好」』
    等語相符。然查，由被告乙卯○、乙辰○間之通話內容中除
    聯繫喚醒工作外，如九十三年一月六日上午十二時四十六分
    『忠：「喂！」、文：「憲忠兄嗎？他那個九二（指竊鴿數
    量）喔，我都幫你用出來了」、忠：「在你那裡嗎？」、文
    ：「我現在人在廟這裡」、忠：「你叫他拿進來嗎？」、文
    ：「沒阿！他走進了阿！又沒講阿！你要出來拿還是我拿進
    去？」、忠：「過去盪鞦韆那裡好了」、文：「好」』等語
    ；同年月日下午一時二十四分許『文：「有個騎機車的少年
    仔彎進去了，在那裡左顧右盼的，你注意一下」、忠：「好
    啦！你就說有那個就好了」』等語；同年月二十七日：『文
    ：「大仔他們都下班了，我走過去那邊就好！」、忠：「好
    」』等語；同年月三十日中午十一時三分許：『忠：「你人
    過去那邊了嗎？」、文：「對，我走出來了，盪鞦韆這邊」
    、忠：「喔！」』等語（九十三年度偵字第四一六一號偵查
    卷第七六至八九、一三六至一四０頁），均係論及竊鴿把風
    、交付竊鴿等事宜，而被告乙辰○並未負責竊鴿，何需通知
    被告乙卯○工作時間、地點以及告知乙辰○把風情況，可證
    被告乙卯○明知被告乙辰○乃擔任竊鴿勒贖集團之首腦，故
    須將以上細節報告予被告乙辰○，益徵被告乙卯○對於該竊
    鴿勒贖集團除竊鴿外尚涉及恐嚇取財應有所認識。
  (五)再由被告乙卯○所持用之0000000000號行動電話
    門號，與竊鴿集團之各名成員通聯內容，亦可證明被告乙卯
    ○對於該集團其他成員另擔任恐嚇取財乙節應有認識，舉例
    如下：
  1.九十三年一月十五日下午一時五十二分許，同案被告乙癸○
    撥打被告乙卯○前開行動電話門號：『溢：「喂！明哥（乙
    卯○）？你叫平仔聽一下」、文：「喔！等一下... 」、平
    ：「喂」全部數目是多少阿？」、平：我還沒算啦！你先刷
    看看阿！」、溢：「補摺機壞掉了啦！」、平：「那你領多
    少」、溢：「五八，五萬八千啦！，你算好再打給我」、平
    ：「好」』等語（九十三年度偵字第四一六一號偵查卷第九
    九頁），可證被告乙癸○與甲ａ○討論恐嚇取財之勒贖金額
    時，被告乙卯○在現場。
  2.被告乙卯○與乙癸○之通話內容，九十三年一月十六日上午
    十時五十三分：『文：「士溢喔，你不過來載我嗎？」、溢
    ：「過去了啦」』；同年月十七日七時四十一分：『溢：「
    喂！我爸去鴿會那裡嗎？」、文：沒有吧！我看他走進去了
    。可能是去廟那邊吧！」、溢：「喔！好！」』；同年月二
    十六日下午十三時四十一分：『溢：「文哥，你叫我爸聽一
    下」、忠：「喂」、溢：「爸喔！我要過去新化用（提贓款
    ），你們到那邊時等我一下」、忠：「好啦！到了再打給你
    」』等語；同年月二十七日下午六時八分許『溢：叔叔（乙
    卯○）喔！你問我爸要不要用一用了（提款）」、文：「等
    一下」、忠：「喂」、溢：「爸喔！我現在在新化，要不要
    都用一用了」、忠：「沒有也沒關係啦！」、溢：「我想全
    部都用一用了，不用再多跑一趟」、忠：「好啦！」』等語
    ；同年月二十八日十時六分被告乙癸○與被告乙辰○先聯絡
    ：『忠：「快到了沒？」、溢：「我快到仁德了，我全部都
    用好了」、忠：「好」』等語，同日十時十九分被告乙癸○
    隨即與被告乙卯○聯繫：『溢：「喂！我到了」、文：「理
    出來，在外面的停車場」、溢：「好」』等語（九十三年度
    偵字第四一六一號偵查卷第九０至一０七頁），查同案被告
    乙癸○乃在竊鴿勒贖集團主要擔任恐嚇取財後提領贓款者，
    若被告乙卯○僅擔任竊鴿把風工作，何需與被告乙癸○頻繁
    聯繫，且由上開通話內容中，被告乙癸○與被告乙辰○聯繫
    提領贓款事宜時，均是透過聯繫被告乙卯○轉接予被告乙辰
    ○，益認被告乙卯○對於被告乙癸○乃該竊鴿勒贖集團負責
    提領恐嚇取財之贓款乙節確有認識。
  3.復徵之被告乙卯○與被告甲Ｆ間之通話內容，九十三年二月
    十八日下午二時四十三分：『文：「波兄你有沒有算總重量
    是多少？」、波：「大約就好，你趕快過來啦！」、文：「
    現在要去用籃子啊！」、波：「你還沒用喔！」、文：「要
    領錢啦！」、波：「好啦！快點過來啦！』等語（九十三年
    度偵字第四一六一號偵查卷第一八四頁），查被告甲Ｆ於該
    竊鴿勒贖集團主要擔任恐嚇取財者，被告乙卯○若僅擔任竊
    鴿把風之工作，何需與之聯繫，且通話內容還提及提領款項
    等事宜，因此，被告乙卯○抗辯其對恐嚇取財部分不知情云
    云顯與事實不符。綜上各情，足證被告乙卯○在竊鴿勒贖集
    團中，負責於竊鴿及恐嚇取財時擔任把風工作，因此，其抗
    辯對恐嚇取財部分不知情云云，應係事後卸責之詞，不足採
    信。
七、被告甲己○部分
    訊據被告甲己○對於前開連續幫助被告乙辰○所組成之竊鴿
    勒贖集團，提領恐嚇取財贓款之犯行，均自白不諱，核與被
    告乙辰○於偵查中與之對質所為之供述相符（九十三年度偵
    字第四一六一號偵查卷第三三三至三三六頁），並有提款機
    錄影翻拍照片數幀在卷可按（警卷Ｅ卷第一四二至一四四頁
    、九十三年度偵字第四一六一號偵查卷第二六、三四七頁）
    ，此外，被告乙辰○等人所組成之竊鴿勒贖集團確有共同連
    續恐嚇取財等情，已見前述，是以，足證被告甲己○所為前
    開自白核與事實相符，應堪採信。
八、綜上各節相互勾稽，另參照以下供述證據及非供述證據：(一)
    九十三年二月二十五日查獲當時在場之鐵皮屋所有人屈美伶
    供述該鐵皮屋乃出借予被告甲Ｆ豢養鴿子，屋內之台南縣賽
    鴿協會新豐聯合會賽鴿資料、鴿籠內鴿子一百八十六隻均係
    被告甲Ｆ所管領使用者等語（警卷Ａ卷第五０至五四頁）。
    (二)被害人Ｋ○○等人所為之供述（警卷Ａ卷第一七四頁、Ｂ
    卷第七一至一九八頁、Ｃ卷第二三七至八六九頁、Ｄ卷第一
    至一０四頁）。(三)人頭帳戶所有人之一Ｆ○○於警詢之供述
    以及乙宙○於偵查中之供述（警卷Ｂ卷第五八至六三頁、九
    十三年度偵字第二四八三號偵查卷第三三四頁）。(四)恐嚇取
    財所用之000000000號行動電話之通聯紀錄一份（
    九十三年度偵字第二四八三號偵查卷第二四二至三一五頁）
    。(五)被害人匯入附表一至七所示人頭帳戶之匯款單、被害人
    明細表（警卷Ａ卷第一七四頁、Ｂ卷第七一至一九八頁、Ｃ
    卷第二三七至八六九頁、Ｄ卷第一至一０四頁）、徐森國、
    徐逸純、蔡文安、鄧建臺、Ｆ○○、羅永松、乙宙○等人之
    開戶資料及交易明細（警卷Ｅ卷第一八六至二二九頁、九十
    三年度偵字第二四八三號偵查卷第一五四至二四一、三一六
    至三二０頁）。(六)行動電話門號0000000000號、
    0000000000號、0000000000號、00
    00000000號、0000000000號、0000
    000000號、0000000000號之通訊監察譯文
    資料表（九十三年度偵字第四一六一號偵查卷第四八至二二
    六頁）。(七)指認照片（警卷Ａ卷第十五頁）、現場照片（警
    卷Ｅ卷第一四五至一八五頁、九十三年度偵字第二四八三號
    偵查卷第一０一至一０三頁）。(八)搜索扣押筆錄（警卷第Ｅ
    卷第一０七至一一八頁、九十三年度偵字第二四八三號偵查
    卷第一一至一三、一五至二二頁），足徵被告乙辰○、甲己
    ○對全部犯罪事實所為自白應認與事實相符，而被告甲Ｆ、
    甲ａ○、Ｑ○○、甲Ｇ○、乙卯○所為前開抗辯並不可採，
    因此，本件事證明確，被告乙辰○、甲Ｆ、甲ａ○、Ｑ○○
    、甲Ｇ○、乙卯○、甲己○之犯行均堪認定。
參、論罪科刑
一、按刑法上所謂常業犯，指反覆以同種類行為為目的之社會活
    動之職業性犯罪而言，至於犯罪所得之多寡，是否恃此犯罪
    為唯一之謀生職業，則非所問，縱令兼有其他職業，仍無礙
    於該常業犯罪之成立，此有最高法院八十五年台上字第五一
    ０號判例要旨可參。查本件被告乙辰○、甲Ｆ、甲ａ○、Ｑ
    ○○、甲Ｇ○、乙卯○及其共犯乙癸○自九十三年一月某日
    起至同年二月二十五日止，共計竊取被害人之鴿子多達一千
    二百十九隻以上，取贖金額達三百十九萬四千五百六十一元
    ，足恃以維生，其等顯有以竊鴿所得賴以維生以之為常業之
    犯意甚明。核被告乙辰○、甲Ｆ、甲ａ○、Ｑ○○、甲Ｇ○
    、乙卯○均係犯刑法第三百二十二條之常業竊盜罪以及同法
    第三百四十六條第一項之恐嚇取財罪。
二、次按共同正犯之意思聯絡，原不以數人間直接發生者為限，
    即有間接之聯絡者，亦包括在內。如甲分別邀約乙、丙犯罪
    ，雖乙、丙間彼此並無直接之聯絡，亦無礙於其為共同正犯
    之成立；又意思之聯絡並不限於事前有所謀議，即僅於行為
    當時有共同犯意之聯絡者，亦屬之，且其表示之方法，亦不
    以明示通謀為必要，即相互間有默示之合致，亦無不可；而
    共同實施犯罪行為為共同正犯構成要件之一。所謂共同實施
    ，雖不以參與全部犯罪行為為限，要必分擔實施一部分，始
    得為共同正犯（最高法院七十七年台上字第二一三五號、七
    十三年台上字第一八八六號、七十三年台上字第二三六四號
    、四十六年台上字第一三０四號判例要旨參照）。查被告乙
    辰○、甲Ｆ、甲ａ○、Ｑ○○、甲Ｇ○、乙卯○等人組成竊
    鴿勒贖集團，其中被告乙辰○擔任首腦負責提供恐嚇取財所
    需之人頭帳戶、行動電話門號、調派人手、聯絡領取贓款、
    分派贓款；被告甲Ｆ負責恐嚇取財、分派贓款；被告甲ａ○
    、甲Ｇ○負責竊鴿、恐嚇取財；被告Ｑ○○負責竊鴿；被告
    乙卯○負責竊鴿及恐嚇取財之把風工作，彼此分工各自分擔
    部分犯罪行為，然其等對於各成員所負責部分，均有認識，
    而就上述犯行，有犯意聯絡及行為分擔，依前開判例要旨，
    均應依刑法第二十八條論以共同正犯；另被告六人先後一千
    二百二十九次恐嚇取財既遂、一次恐嚇取財未遂（附表一編
    號一部分）之犯行，時間緊接，犯罪構成要件相同，顯係基
    於概括之犯意反覆為之，為連續犯，應依刑法第五十六條之
    規定論以恐嚇取財既遂一罪，並依法加重其刑。而被告六人
    前開所犯常業竊盜與恐嚇取財罪間，具有方法與結果之牽連
    關係，為牽連犯，應從一重之常業竊盜罪處斷。
三、又查被告甲己○為前開被告提領恐嚇取財贓款之犯行，乃基
    於幫助之犯意，為構成要件以外之行為，應論以刑法第三百
    四十六條第一項恐嚇取財罪之幫助犯，並依刑法第三十條第
    二項規定減輕其刑。又其自九十三年二月十六日起至二十五
    日止，多次提領贓款之犯行，時間緊接，犯罪構成要件相同
    ，顯係基於概括之犯意反覆為之，為連續犯，應依刑法第五
    十六條之規定，以一罪論，依法加重其刑，並先加後減之。
    至被告甲己○乃該竊鴿勒贖集團之外圍份子，參與時間尚短
    ，且僅與被告乙辰○有聯絡提款之情況，並未與其他成員聯
    繫，此通訊監察譯文資料表可按，亦無其他行為分擔，因此
    ，並無證據證明被告甲己○對於該集團另涉有常業竊盜部分
    犯行有所認識，附此敘明。
四、本件蒞庭檢察官以九十三年度蒞字第五一０一號補充理由書
    擴張犯罪事實部分（即九十三年度偵字第二四八三號起訴書
    所載附表以外部分）以及本院詳核匯款明細後計算如附表八
    所示各人頭帳戶之筆數、金額，雖與前開補充理由書計算略
    有不一致之情形，惟擴張犯罪事實部分以及附表八所載，均
    根據人頭帳戶匯款明細所為之計算，並經被告所不否認係恐
    嚇取財之贓款，且與檢察官於起訴書已敘明之部分有連續犯
    裁判上一罪之關係，為起訴效力所及，本院自當一併審究，
    併此敘明。
五、爰審酌被告乙辰○、甲Ｆ、甲ａ○、Ｑ○○、甲Ｇ○、乙卯
    ○、甲己○等人分別正值青、壯年，不思正途賺取金錢，除
    被告甲己○外等六名被告組成竊鴿勒贖集團，利用集團犯罪
    ，彼此分工，擴大犯罪範圍，降低檢警追緝之可能，短短二
    個月間，竊鴿數量竟達一千二百二十九隻以上，獲利約達三
    百十九萬四千五百六十一元，侵害被害人人數眾多，危害社
    會治安頗鉅，雖被告乙辰○犯後坦承犯行，態度尚佳，但被
    告甲Ｆ、甲ａ○、Ｑ○○、甲Ｇ○、乙卯○等人或否認涉及
    常業竊盜或否認犯恐嚇取財，犯後態度不佳，尤其被告甲Ｇ
    ○業經法務部調查局聲紋比對結果，業已證明其確有對被害
    鴿主撥打恐嚇電話，猶砌詞狡辯否認犯行，並由被告甲ａ○
    、Ｑ○○、甲Ｆ、乙辰○等人於審理中翻異偵查中所為之具
    結證述，犯後態度惡劣不知悔改莫過於此，暨參酌被告七人
    之品行、素行、犯罪之動機、手段、智識程度、生活狀況、
    對於全部犯罪事實之參與程度以及在竊鴿勒贖集團負責工作
    ，以及其等迄未與被害人達成和解賠償損害等一切情狀，認
    檢察官具體求刑被告乙辰○有期徒刑四年六月、被告甲ａ○
    、Ｑ○○各有期徒刑三年六月、被告甲己○有期徒刑六月，
    核屬相當，至檢察官具體求刑被告甲Ｆ、甲Ｇ○、乙卯○各
    有期徒刑三年六月，核與其等參與犯罪事實之程度以及犯後
    態度等情狀顯不相當，爰各量處如主文所示之刑，其中被告
    甲己○部分，並諭知易科罰金之折算標準，以示懲儆。
五、沒收部分
  (一)附表十部分所示之扣案物品，乃被告所有之物品，且專供犯
    本件恐嚇取財罪所用之物，爰依刑法第三十八條第一項第二
    款、第三項之規定諭知沒收。
  (二)附表十一部分所示之扣案物品，或無證據證明係專供本件犯
    罪所用之物品，或非被告所有之物品，而附表十二所示之物
    品因未據扣案，既無證據證明尚存在，為免將來執行之困難
    ，均不為沒收之諭知，附此敘明。
六、強制工作部分：被告乙辰○、甲Ｆ、甲ａ○、Ｑ○○、甲Ｇ
    ○、乙卯○，均年滿十八歲之人，此有年籍資料在卷可稽，
    正值青、壯年，身體健全，竟不思以正當職業謀生，而以犯
    竊盜罪為常業，竊鴿達一千二百二十九隻以上，獲利達三百
    十九萬四千五百六十一元，犯後砌詞狡辯，不知悔改，毫無
    竣悔之意，亦不認以此方式獲取財物有何不妥之處，單純刑
    罰制裁已難達成矯治目的，非施以保安處分無以為功，故蒞
    庭檢察官認被告乙辰○、甲Ｆ、甲ａ○、Ｑ○○、甲Ｇ○、
    乙卯○有併予諭知強制工作，以資矯正之必要，尚屬可採，
    故依竊盜犯贓物犯保安處分條例第三條第一項第二款、第四
    條、第五條第一項前段之規定，併諭知被告乙辰○等六人於
    刑之執行前，令入勞動場所強制工作三年，以資矯治。
七、末查被告甲己○前未曾受有期徒刑以上刑之宣告，有臺灣高
    等法院被告全國前案紀錄表一件附卷可稽，因一時貪念，思
    慮未周，致罹此罪名，自九十三年二月十六日同案被告乙癸
    ○入伍後至同年月二十五日止，始幫助被告乙辰○提領恐嚇
    取財之贓款，犯罪時間尚短，獲利不多，且犯後坦承犯罪，
    尚有悔意，經此起訴審判科刑，已足促其警惕，而無再犯之
    虞，本院認上開宣告之刑，以暫不執行為適當，爰宣告緩刑
    二年，以啟自新。
據上論斷，應依刑事訴訟法第二百九十九條第一項前段，刑法第
二十八條、第五十六條、第三百二十條第一項、第三百二十二條
、第三百四十六條第一項、第五十五條、第三十條第一項、第二
項、第七十四條第一款、第四十一條第一項前段、第三十八條第
一項第二款，罰金罰鍰提高標準條例第一條前段、第二條，竊盜
犯贓物犯保安處分條例第三條第一項第一款、第四條、第五條第
一項前段，判決如主文。
本案經檢察官Ｘ○○到庭執行職務。
中    華    民    國    95    年    3     月    22    日
                  刑事庭第九庭
                         審判長法  官   蔡奇秀
                               法  官   楊佳祥
                               法  官   黃欣怡
以上正本證明與原本無異
如不服本判決應於送達十日內向本院提出上訴
                               書記官   陳怡吟
中    華    民    國    95    年    3     月    22    日
附表一：Ｆ○○帳戶部分
（局號：0000000、局名：苗栗北苗郵局、帳號：0000000）
┌───┬──────┬─────┬─────┬──────┬─────┐
│ 編號 │行為人      │被  害  人│ 匯款日期 │ 匯款地局號 │ 匯款金額 │
│      │            │          │          │            │          │
├───┼──────┼─────┼─────┼──────┼─────┤
│  1   │乙辰○、陳瑞│許慶裕    │          │            │未匯款，恐│
│      │平、甲Ｆ、郭│          │          │            │嚇取財未遂│
│      │家慶、Ｑ○○│          │          │            │          │
│      │、乙卯○等人│          │          │            │          │
├───┼──────┼─────┼─────┼──────┼─────┤
│  2   │同上        │不詳      │93年2月12 │019134      │2233元    │
│      │            │          │日        │            │          │
├───┼──────┼─────┼─────┼──────┼─────┤
│  3   │同上        │ｇ○○    │同上      │嘉義鹿草郵局│2535元    │
├───┼──────┼─────┼─────┼──────┼─────┤
│  4   │同上        │不詳      │同上      │003135      │3038元    │
├───┼──────┼─────┼─────┼──────┼─────┤
│  5   │同上        │不詳      │同上      │019135      │4639元    │
├───┼──────┼─────┼─────┼──────┼─────┤
│  6   │同上        │不詳      │同上      │030118      │3034元    │
│      │            │          │          │            │          │
├───┼──────┼─────┼─────┼──────┼─────┤
│  7   │同上        │不詳      │93年02月13│003138      │2540元    │
│      │            │          │日        │            │          │
├───┼──────┼─────┼─────┼──────┼─────┤
│  8   │同上        │不詳      │同上      │019141      │1231元    │
├───┼──────┼─────┼─────┼──────┼─────┤
│  9   │同上        │不詳      │同上      │019107      │3044元    │
├───┼──────┼─────┼─────┼──────┼─────┤
│  10  │同上        │不詳      │同上      │019136      │3043元    │
├───┼──────┼─────┼─────┼──────┼─────┤
│  11  │同上        │甲Ｑ○    │同上      │台南學甲郵局│6042元    │
├───┼──────┼─────┼─────┼──────┼─────┤
│  12  │同上        │Ｋ○○    │同上      │台南麻豆郵局│3045元    │
├───┼──────┼─────┼─────┼──────┼─────┤
│  13  │同上        │不詳      │同上      │003130      │2352元    │
├───┼──────┼─────┼─────┼──────┼─────┤
│  14  │同上        │ｆ○○    │同上      │台南將軍郵局│1847元    │
├───┼──────┼─────┼─────┼──────┼─────┤
│  15  │同上        │ｉ○○    │同上      │台南原佃郵局│2251元    │
├───┼──────┼─────┼─────┼──────┼─────┤
│  16  │同上        │乙己○    │同上      │台南佳里中山│2055元    │
│      │            │          │          │路郵局      │          │
├───┼──────┼─────┼─────┼──────┼─────┤
│  17  │同上        │ｔ○○    │同上      │台南原佃郵局│2259元    │
├───┼──────┼─────┼─────┼──────┼─────┤
│  18  │同上        │ｅ○○    │同上      │台南北小北郵│2554元    │
│      │            │          │          │局          │          │
├───┼──────┼─────┼─────┼──────┼─────┤
│  19  │同上        │不詳      │同上      │003140      │3060元    │
├───┼──────┼─────┼─────┼──────┼─────┤
│  20  │同上        │不詳      │同上      │029103      │3056元    │
├───┼──────┼─────┼─────┼──────┼─────┤
│  21  │同上        │不詳      │同上      │019136      │3061元    │
├───┼──────┼─────┼─────┼──────┼─────┤
│  22  │同上        │不詳      │同上      │004143      │1500元    │
├───┼──────┼─────┼─────┼──────┼─────┤
│  23  │同上        │癸○○    │同上      │高雄燕巢郵局│1557元    │
├───┼──────┼─────┼─────┼──────┼─────┤
│  24  │同上        │不詳      │同上      │003143      │3041元    │
├───┼──────┼─────┼─────┼──────┼─────┤
│  25  │同上        │不詳      │同上      │019128      │1748元    │
├───┼──────┼─────┼─────┼──────┼─────┤
│  26  │同上        │不詳      │同上      │019107      │2549元    │
├───┼──────┼─────┼─────┼──────┼─────┤
│  27  │同上        │不詳      │93年02月18│019107      │4050元    │
│      │            │          │日        │            │          │
├───┼──────┼─────┼─────┼──────┼─────┤
│  28  │同上        │不詳      │同上      │005139      │3865元    │
├───┼──────┼─────┼─────┼──────┼─────┤
│  29  │同上        │不詳      │同上      │029103      │5258元    │
├───┼──────┼─────┼─────┼──────┼─────┤
│  30  │同上        │不詳      │同上      │019101      │3652元    │
├───┼──────┼─────┼─────┼──────┼─────┤
│  31  │同上        │不詳      │同上      │019135      │3853元    │
├───┼──────┼─────┼─────┼──────┼─────┤
│  32  │同上        │ｕ○○    │同上      │台南文元郵局│3067元    │
├───┼──────┼─────┼─────┼──────┼─────┤
│  33  │同上        │不詳      │同上      │003132      │7563元    │
├───┼──────┼─────┼─────┼──────┼─────┤
│  34  │同上        │不詳      │同上      │019131      │3770元    │
├───┼──────┼─────┼─────┼──────┼─────┤
│  35  │同上        │不詳      │同上      │019131      │5361元    │
├───┼──────┼─────┼─────┼──────┼─────┤
│  36  │同上        │楊銀墜    │同上      │台南海佃郵局│3573元    │
├───┼──────┼─────┼─────┼──────┼─────┤
│  37  │同上        │不詳      │同上      │019107      │3374元    │
├───┼──────┼─────┼─────┼──────┼─────┤
│  38  │同上        │乙酉○    │同上      │台南佳里郵局│3069元    │
├───┼──────┼─────┼─────┼──────┼─────┤
│  39  │同上        │不詳      │同上      │019135      │3571元    │
├───┼──────┼─────┼─────┼──────┼─────┤
│  40  │同上        │不詳      │同上      │003111      │2575元    │
├───┼──────┼─────┼─────┼──────┼─────┤
│  41  │同上        │不詳      │同上      │003110      │2001元    │
├───┼──────┼─────┼─────┼──────┼─────┤
│  42  │同上        │不詳      │同上      │003133      │2579元    │
├───┼──────┼─────┼─────┼──────┼─────┤
│  43  │同上        │不詳      │同上      │029103      │4064元    │
├───┼──────┼─────┼─────┼──────┼─────┤
│  44  │同上        │不詳      │同上      │003132      │2078元    │
├───┼──────┼─────┼─────┼──────┼─────┤
│  45  │同上        │ｖ○○    │同上      │高雄大樹郵局│3055元    │
├───┼──────┼─────┼─────┼──────┼─────┤
│  46  │同上        │不詳      │同上      │019111      │2059元    │
├───┼──────┼─────┼─────┼──────┼─────┤
│  47  │同上        │不詳      │同上      │005139      │3866元    │
├───┼──────┼─────┼─────┼──────┼─────┤
│  48  │同上        │辛○○    │同上      │嘉義新港郵局│1105元    │
├───┼──────┼─────┼─────┼──────┼─────┤
│  49  │同上        │甲甲○    │同上      │台南原佃郵局│2576元    │
├───┼──────┼─────┼─────┼──────┼─────┤
│  50  │同上        │王全寶    │93年02月19│雲林大埤郵局│1262元    │
│      │            │          │日        │            │          │
├───┴──────┴─────┴─────┴──────┴─────┤
│合計：新臺幣148,560元                                                 │
└───────────────────────────────────┘
附表二、蔡文安帳戶部分
（局號：0000000、局名：苗栗頭屋郵局、帳號：0000000）
┌───┬──────┬─────┬─────┬──────┬─────┐
│ 編號 │行為人      │被  害  人│ 匯款日期 │ 匯款地局號 │ 匯款金額 │
│      │            │          │          │            │          │
├───┼──────┼─────┼─────┼──────┼─────┤
│ 1    │乙辰○、陳瑞│不詳      │93年01月01│029102      │1533元    │
│      │平、甲Ｆ、郭│          │日        │            │          │
│      │家慶、Ｑ○○│          │          │            │          │
│      │、乙卯○等人│          │          │            │          │
├───┼──────┼─────┼─────┼──────┼─────┤
│ 2    │同上        │不詳      │93年01月02│019133      │2044元    │
│      │            │          │日        │            │          │
├───┼──────┼─────┼─────┼──────┼─────┤
│ 3    │同上        │不詳      │同上      │019129      │2057元    │
├───┼──────┼─────┼─────┼──────┼─────┤
│ 4    │同上        │不詳      │同上      │030112      │1613元    │
├───┼──────┼─────┼─────┼──────┼─────┤
│ 5    │同上        │不詳      │同上      │003139      │2032元    │
├───┼──────┼─────┼─────┼──────┼─────┤
│ 6    │同上        │不詳      │同上      │003139      │2045元    │
├───┼──────┼─────┼─────┼──────┼─────┤
│ 7    │同上        │不詳      │同上      │019131      │2001元    │
├───┼──────┼─────┼─────┼──────┼─────┤
│ 8    │同上        │不詳      │同上      │003104      │2012元    │
├───┼──────┼─────┼─────┼──────┼─────┤
│ 9    │同上        │不詳      │同上      │019136      │2007元    │
├───┼──────┼─────┼─────┼──────┼─────┤
│ 10   │同上        │不詳      │同上      │019136      │2802元    │
├───┼──────┼─────┼─────┼──────┼─────┤
│ 11   │同上        │不詳      │同上      │003147      │2005元    │
├───┼──────┼─────┼─────┼──────┼─────┤
│ 12   │同上        │不詳      │同上      │003121      │3603元    │
├───┼──────┼─────┼─────┼──────┼─────┤
│ 10   │同上        │不詳      │同上      │019137      │2006元    │
├───┼──────┼─────┼─────┼──────┼─────┤
│ 14   │同上        │不詳      │同上      │019133      │1501元    │
├───┼──────┼─────┼─────┼──────┼─────┤
│ 15   │同上        │不詳      │同上      │019129      │2008元    │
├───┼──────┼─────┼─────┼──────┼─────┤
│ 16   │同上        │不詳      │同上      │003136      │1813元    │
├───┼──────┼─────┼─────┼──────┼─────┤
│ 17   │同上        │不詳      │同上      │029102      │1228元    │
├───┼──────┼─────┼─────┼──────┼─────┤
│ 18   │同上        │不詳      │同上      │019107      │2009元    │
├───┼──────┼─────┼─────┼──────┼─────┤
│ 19   │同上        │不詳      │同上      │005139      │2004元    │
├───┼──────┼─────┼─────┼──────┼─────┤
│ 20   │同上        │不詳      │同上      │019129      │1011元    │
├───┼──────┼─────┼─────┼──────┼─────┤
│ 21   │同上        │不詳      │同上      │019129      │3000元    │
├───┼──────┼─────┼─────┼──────┼─────┤
│ 22   │同上        │不詳      │93年01月05│005137      │6000元    │
│      │            │          │日        │            │          │
├───┼──────┼─────┼─────┼──────┼─────┤
│ 23   │同上        │不詳      │同上      │003138      │4005元    │
├───┼──────┼─────┼─────┼──────┼─────┤
│ 24   │同上        │不詳      │93年01月15│040102      │2003元    │
│      │            │          │日        │            │          │
├───┼──────┼─────┼─────┼──────┼─────┤
│ 25   │同上        │不詳      │同上      │004155      │2008元    │
├───┼──────┼─────┼─────┼──────┼─────┤
│ 26   │同上        │不詳      │同上      │030118      │2023元    │
├───┼──────┼─────┼─────┼──────┼─────┤
│ 27   │同上        │甲宙○    │同上      │台南永康大灣│4001元    │
│      │            │          │          │郵局        │          │
├───┼──────┼─────┼─────┼──────┼─────┤
│ 28   │同上        │不詳      │同上      │029102      │2006元    │
├───┼──────┼─────┼─────┼──────┼─────┤
│ 29   │同上        │甲ｈ○    │同上      │台南西華郵局│1827元    │
├───┼──────┼─────┼─────┼──────┼─────┤
│ 30   │同上        │甲Ｃ○    │同上      │台南原佃郵局│1002元    │
├───┼──────┼─────┼─────┼──────┼─────┤
│ 31   │同上        │乙午○    │同上      │台南原佃郵局│2028元    │
├───┼──────┼─────┼─────┼──────┼─────┤
│ 32   │同上        │乙Ｆ○    │同上      │台南原佃郵局│7005元    │
├───┼──────┼─────┼─────┼──────┼─────┤
│ 33   │同上        │玄○○    │同上      │台南海佃郵局│2025元    │
├───┼──────┼─────┼─────┼──────┼─────┤
│ 34   │同上        │ｐ○○    │同上      │台南麻豆郵局│1510元    │
├───┼──────┼─────┼─────┼──────┼─────┤
│ 35   │同上        │不詳      │同上      │003136      │3607元    │
├───┼──────┼─────┼─────┼──────┼─────┤
│ 36   │同上        │不詳      │同上      │003149      │2013元    │
├───┼──────┼─────┼─────┼──────┼─────┤
│ 37   │同上        │壬○○    │同上      │台南北小北郵│1829元    │
│      │            │          │          │局          │          │
├───┼──────┼─────┼─────┼──────┼─────┤
│ 38   │同上        │乙Ｔ      │同上      │台南柳營郵局│1233元    │
├───┼──────┼─────┼─────┼──────┼─────┤
│ 39   │同上        │乙Ｈ○    │同上      │台南安順郵局│2036元    │
├───┼──────┼─────┼─────┼──────┼─────┤
│ 40   │同上        │乙申○    │同上      │台南仁德後壁│2019元    │
│      │            │          │          │厝郵局      │          │
├───┼──────┼─────┼─────┼──────┼─────┤
│ 41   │同上        │ｚ○○    │同上      │台南和順郵局│1816元    │
├───┼──────┼─────┼─────┼──────┼─────┤
│ 42   │同上        │不詳      │同上      │005144      │2534元    │
├───┼──────┼─────┼─────┼──────┼─────┤
│ 43   │同上        │不詳      │同上      │030109      │2030元    │
├───┼──────┼─────┼─────┼──────┼─────┤
│ 44   │同上        │不詳      │同上      │003109      │1517元    │
├───┼──────┼─────┼─────┼──────┼─────┤
│ 45   │同上        │不詳      │同上      │005137      │2014元    │
├───┼──────┼─────┼─────┼──────┼─────┤
│ 46   │同上        │不詳      │同上      │003136      │2035元    │
├───┼──────┼─────┼─────┼──────┼─────┤
│ 47   │同上        │甲丙○    │同上      │台南永康崑山│1512元    │
│      │            │          │          │郵局        │          │
├───┼──────┼─────┼─────┼──────┼─────┤
│ 48   │同上        │不詳      │同上      │030114      │2332元    │
├───┼──────┼─────┼─────┼──────┼─────┤
│ 49   │同上        │不詳      │同上      │030101      │2015元    │
├───┼──────┼─────┼─────┼──────┼─────┤
│ 50   │同上        │不詳      │同上      │003143      │2026元    │
├───┼──────┼─────┼─────┼──────┼─────┤
│ 51   │同上        │甲癸○    │同上      │台南仁德後壁│2031元    │
│      │            │          │          │厝郵局      │          │
├───┼──────┼─────┼─────┼──────┼─────┤
│ 52   │同上        │乙戊○    │同上      │台南善化郵局│1044元    │
├───┼──────┼─────┼─────┼──────┼─────┤
│ 53   │同上        │不詳      │同上      │003148      │2001元    │
├───┼──────┼─────┼─────┼──────┼─────┤
│ 54   │同上        │不詳      │93年01月16│003136      │1505元    │
│      │            │          │日        │            │          │
├───┼──────┼─────┼─────┼──────┼─────┤
│ 55   │同上        │ｊ○○    │同上      │台南歸仁郵局│1021元    │
├───┼──────┼─────┼─────┼──────┼─────┤
│ 56   │同上        │午○○    │同上      │台南文元郵局│42012元   │
├───┼──────┼─────┼─────┼──────┼─────┤
│ 57   │同上        │不詳      │同上      │010164      │2011元    │
├───┼──────┼─────┼─────┼──────┼─────┤
│ 58   │同上        │不詳      │同上      │005133      │1815元    │
├───┼──────┼─────┼─────┼──────┼─────┤
│ 59   │同上        │不詳      │同上      │030125      │2022元    │
├───┼──────┼─────┼─────┼──────┼─────┤
│ 60   │同上        │不詳      │同上      │030128      │4010元    │
├───┼──────┼─────┼─────┼──────┼─────┤
│ 61   │同上        │不詳      │同上      │030129      │1621元    │
├───┼──────┼─────┼─────┼──────┼─────┤
│ 62   │同上        │不詳      │同上      │003121      │3020元    │
├───┼──────┼─────┼─────┼──────┼─────┤
│ 63   │同上        │不詳      │同上      │030134      │2020元    │
├───┼──────┼─────┼─────┼──────┼─────┤
│ 64   │同上        │乙戌○    │同上      │台南柳營郵局│1603元    │
├───┼──────┼─────┼─────┼──────┼─────┤
│ 65   │同上        │不詳      │同上      │005139      │7027元    │
├───┼──────┼─────┼─────┼──────┼─────┤
│ 66   │同上        │不詳      │同上      │019136      │6026元    │
├───┼──────┼─────┼─────┼──────┼─────┤
│ 67   │同上        │不詳      │同上      │005107      │2032元    │
├───┼──────┼─────┼─────┼──────┼─────┤
│ 68   │同上        │Ｖ○      │同上      │台南麻豆郵局│1228元    │
├───┼──────┼─────┼─────┼──────┼─────┤
│ 69   │同上        │Ｎ○○    │同上      │台南麻豆郵局│2036元    │
├───┼──────┼─────┼─────┼──────┼─────┤
│ 70   │同上        │甲ｘ○    │同上      │台南麻豆新生│4034元    │
│      │            │          │          │郵局        │          │
├───┼──────┼─────┼─────┼──────┼─────┤
│ 71   │同上        │不詳      │同上      │005147      │2231元    │
├───┼──────┼─────┼─────┼──────┼─────┤
│ 72   │同上        │不詳      │同上      │019104      │2039元    │
├───┼──────┼─────┼─────┼──────┼─────┤
│ 73   │同上        │不詳      │同上      │030139      │2039元    │
├───┼──────┼─────┼─────┼──────┼─────┤
│ 74   │同上        │乙Ｒ○    │同上      │嘉義太保嘉太│1835元    │
│      │            │          │          │郵局        │          │
├───┼──────┼─────┼─────┼──────┼─────┤
│ 75   │同上        │不詳      │同上      │019112      │2014元    │
├───┼──────┼─────┼─────┼──────┼─────┤
│ 76   │同上        │不詳      │同上      │019117      │2033元    │
├───┼──────┼─────┼─────┼──────┼─────┤
│ 77   │同上        │不詳      │同上      │003147      │1829元    │
├───┼──────┼─────┼─────┼──────┼─────┤
│ 78   │同上        │不詳      │同上      │010100      │2040元    │
├───┼──────┼─────┼─────┼──────┼─────┤
│ 79   │同上        │不詳      │93年01月19│030132      │5003元    │
│      │            │          │日        │            │          │
├───┼──────┼─────┼─────┼──────┼─────┤
│ 80   │同上        │不詳      │同上      │030101      │2008元    │
├───┼──────┼─────┼─────┼──────┼─────┤
│ 81   │同上        │不詳      │同上      │029102      │2009元    │
├───┼──────┼─────┼─────┼──────┼─────┤
│ 82   │同上        │甲Ｅ      │同上      │高雄岡山大仁│2020元    │
├───┼──────┼─────┼─────┼──────┼─────┤
│ 83   │同上        │不詳      │同上      │040102      │1514元    │
├───┼──────┼─────┼─────┼──────┼─────┤
│ 84   │同上        │Ｉ○○    │同上      │台南永康大灣│15001元   │
│      │            │          │          │郵局        │          │
├───┼──────┼─────┼─────┼──────┼─────┤
│ 85   │同上        │甲辰○    │同上      │台南歸仁郵局│2017元    │
├───┼──────┼─────┼─────┼──────┼─────┤
│ 86   │同上        │甲午○    │同上      │嘉義新港郵局│2016元    │
├───┼──────┼─────┼─────┼──────┼─────┤
│ 87   │同上        │ｗ○○    │同上      │嘉義朴子海通│2013元    │
│      │            │          │          │路郵局      │          │
├───┼──────┼─────┼─────┼──────┼─────┤
│ 88   │同上        │不詳      │同上      │005104      │2007元    │
├───┼──────┼─────┼─────┼──────┼─────┤
│ 89   │同上        │不詳      │同上      │030134      │1515元    │
├───┼──────┼─────┼─────┼──────┼─────┤
│ 90   │同上        │不詳      │同上      │005137      │4005元    │
├───┼──────┼─────┼─────┼──────┼─────┤
│ 91   │同上        │不詳      │同上      │030132      │4002元    │
├───┼──────┼─────┼─────┼──────┼─────┤
│ 92   │同上        │不詳      │同上      │030132      │6004元    │
├───┼──────┼─────┼─────┼──────┼─────┤
│ 93   │同上        │甲ｌ○    │93年01月27│台南海佃郵局│4228元    │
│      │            │          │日        │            │          │
├───┼──────┼─────┼─────┼──────┼─────┤
│ 94   │同上        │甲Ｓ○    │同上      │高雄苓雅郵局│2225元    │
├───┼──────┼─────┼─────┼──────┼─────┤
│ 95   │同上        │不詳      │同上      │005137      │5000元    │
├───┼──────┼─────┼─────┼──────┼─────┤
│ 96   │同上        │不詳      │同上      │005139      │2532元    │
├───┼──────┼─────┼─────┼──────┼─────┤
│ 97   │同上        │不詳      │同上      │003131      │2526元    │
├───┼──────┼─────┼─────┼──────┼─────┤
│ 98   │同上        │庚○○    │同上      │台南安定郵局│2037元    │
├───┼──────┼─────┼─────┼──────┼─────┤
│ 99   │同上        │Ｅ○○    │同上      │台南新義郵局│4043元    │
├───┼──────┼─────┼─────┼──────┼─────┤
│100   │同上        │甲玄○    │同上      │台南安南郵局│2245元    │
├───┼──────┼─────┼─────┼──────┼─────┤
│101   │同上        │乙Ｉ○    │同上      │台南永康二王│5029元    │
│      │            │          │          │郵局        │          │
├───┼──────┼─────┼─────┼──────┼─────┤
│102   │同上        │ｘ○○    │同上      │台南永康二王│4041元    │
│      │            │          │          │郵局        │          │
├───┼──────┼─────┼─────┼──────┼─────┤
│103   │同上        │不詳      │同上      │019129      │2552元    │
├───┼──────┼─────┼─────┼──────┼─────┤
│104   │同上        │不詳      │同上      │005147      │2338元    │
├───┼──────┼─────┼─────┼──────┼─────┤
│105   │同上        │甲ｗ○    │同上      │嘉義朴子海通│2253元    │
│      │            │          │          │路郵局      │          │
├───┼──────┼─────┼─────┼──────┼─────┤
│106   │同上        │Ｗ○○    │同上      │台南永康大灣│4427元    │
│      │            │          │          │郵局        │          │
├───┼──────┼─────┼─────┼──────┼─────┤
│107   │同上        │甲ｅ○    │同上      │台南成功路郵│2239元    │
│      │            │          │          │局          │          │
├───┼──────┼─────┼─────┼──────┼─────┤
│108   │同上        │甲○○    │同上      │台南佳里郵局│2548元    │
├───┼──────┼─────┼─────┼──────┼─────┤
│109   │同上        │乙宇○    │同上      │台南文元郵局│2056元    │
├───┼──────┼─────┼─────┼──────┼─────┤
│110   │同上        │不詳      │同上      │030118      │2059元    │
├───┼──────┼─────┼─────┼──────┼─────┤
│111   │同上        │不詳      │同上      │003137      │2261元    │
├───┼──────┼─────┼─────┼──────┼─────┤
│112   │同上        │甲Ｈ○    │同上      │台南七股郵局│2160元    │
├───┼──────┼─────┼─────┼──────┼─────┤
│113   │同上        │不詳      │同上      │008153      │2051元    │
├───┼──────┼─────┼─────┼──────┼─────┤
│114   │同上        │不詳      │同上      │019131      │2260元    │
├───┼──────┼─────┼─────┼──────┼─────┤
│115   │同上        │不詳      │同上      │019106      │2545元    │
├───┼──────┼─────┼─────┼──────┼─────┤
│116   │同上        │不詳      │同上      │030115      │1840元    │
├───┼──────┼─────┼─────┼──────┼─────┤
│117   │同上        │甲黃○    │同上      │台南永康鹽行│2258元    │
│      │            │          │          │郵局        │          │
├───┼──────┼─────┼─────┼──────┼─────┤
│118   │同上        │不詳      │同上      │003104      │2035元    │
├───┼──────┼─────┼─────┼──────┼─────┤
│119   │同上        │不詳      │同上      │029102      │2533元    │
├───┼──────┼─────┼─────┼──────┼─────┤
│120   │同上        │不詳      │同上      │003138      │2057元    │
├───┼──────┼─────┼─────┼──────┼─────┤
│121   │同上        │不詳      │同上      │003122      │2542元    │
├───┼──────┼─────┼─────┼──────┼─────┤
│122   │同上        │Ｃ○○    │同上      │台南白河內角│2049元    │
│      │            │          │          │郵局        │          │
├───┼──────┼─────┼─────┼──────┼─────┤
│123   │同上        │Ｌ○○    │同上      │屏東萬丹郵局│2000元    │
├───┼──────┼─────┼─────┼──────┼─────┤
│124   │同上        │不詳      │同上      │019115      │2049元    │
├───┼──────┼─────┼─────┼──────┼─────┤
│125   │同上        │不詳      │同上      │002130      │2544元    │
├───┼──────┼─────┼─────┼──────┼─────┤
│126   │同上        │不詳      │同上      │007130      │30元      │
├───┼──────┼─────┼─────┼──────┼─────┤
│127   │同上        │不詳      │同上      │003121      │1200元    │
├───┼──────┼─────┼─────┼──────┼─────┤
│128   │同上        │甲ｓ○    │同上      │台南永康大灣│2354元    │
│      │            │          │          │郵局        │          │
├───┼──────┼─────┼─────┼──────┼─────┤
│129   │同上        │不詳      │同上      │007130      │23元      │
├───┼──────┼─────┼─────┼──────┼─────┤
│130   │同上        │不詳      │同上      │005137      │2322元    │
├───┼──────┼─────┼─────┼──────┼─────┤
│131   │同上        │不詳      │93年01月28│003105      │2536元    │
│      │            │          │日        │            │          │
├───┼──────┼─────┼─────┼──────┼─────┤
│132   │同上        │不詳      │同上      │005148      │7001元    │
├───┼──────┼─────┼─────┼──────┼─────┤
│133   │同上        │不詳      │同上      │005106      │5004元    │
├───┼──────┼─────┼─────┼──────┼─────┤
│134   │同上        │不詳      │同上      │005148      │5506元    │
├───┼──────┼─────┼─────┼──────┼─────┤
│135   │同上        │不詳      │同上      │005147      │2303元    │
├───┼──────┼─────┼─────┼──────┼─────┤
│136   │同上        │不詳      │同上      │005147      │2505元    │
├───┼──────┼─────┼─────┼──────┼─────┤
│137   │同上        │不詳      │同上      │029102      │2502元    │
├───┼──────┼─────┼─────┼──────┼─────┤
│138   │同上        │不詳      │同上      │019134      │2510元    │
├───┼──────┼─────┼─────┼──────┼─────┤
│139   │同上        │不詳      │同上      │029102      │4707元    │
├───┼──────┼─────┼─────┼──────┼─────┤
│140   │同上        │不詳      │同上      │029102      │6922元    │
├───┼──────┼─────┼─────┼──────┼─────┤
│141   │同上        │不詳      │同上      │005137      │4713元    │
├───┼──────┼─────┼─────┼──────┼─────┤
│142   │同上        │不詳      │同上      │005137      │2321元    │
├───┼──────┼─────┼─────┼──────┼─────┤
│143   │同上        │不詳      │同上      │005139      │1320元    │
├───┼──────┼─────┼─────┼──────┼─────┤
│144   │同上        │不詳      │同上      │010154      │2517元    │
├───┼──────┼─────┼─────┼──────┼─────┤
│145   │同上        │不詳      │同上      │005139      │2320元    │
├───┼──────┼─────┼─────┼──────┼─────┤
│146   │同上        │不詳      │同上      │005144      │2028元    │
├───┼──────┼─────┼─────┼──────┼─────┤
│147   │同上        │不詳      │同上      │005147      │5015元    │
├───┼──────┼─────┼─────┼──────┼─────┤
│148   │同上        │不詳      │同上      │003109      │2508元    │
├───┼──────┼─────┼─────┼──────┼─────┤
│149   │同上        │不詳      │同上      │005154      │2012元    │
├───┼──────┼─────┼─────┼──────┼─────┤
│150   │同上        │林瑋    │同上      │台南永康大灣│2527元    │
│      │            │          │          │郵局        │          │
├───┼──────┼─────┼─────┼──────┼─────┤
│151   │同上        │不詳      │同上      │019121      │5014元    │
├───┼──────┼─────┼─────┼──────┼─────┤
│152   │同上        │詹智雄    │同上      │台南新營新生│2000元    │
│      │            │          │          │郵局        │          │
├───┼──────┼─────┼─────┼──────┼─────┤
│153   │同上        │甲未○    │同上      │高雄金福路郵│2224元    │
│      │            │          │          │局          │          │
├───┼──────┼─────┼─────┼──────┼─────┤
│154   │同上        │乙亥○    │同上      │嘉義鹿草郵局│1519元    │
├───┼──────┼─────┼─────┼──────┼─────┤
│155   │同上        │不詳      │同上      │029102      │2311元    │
├───┼──────┼─────┼─────┼──────┼─────┤
│156   │同上        │不詳      │同上      │005141      │3009元    │
├───┼──────┼─────┼─────┼──────┼─────┤
│157   │同上        │不詳      │同上      │003148      │4018元    │
├───┼──────┼─────┼─────┼──────┼─────┤
│158   │同上        │不詳      │同上      │019111      │2516元    │
├───┴──────┴─────┴─────┴──────┴─────┤
│合計：新臺幣450,537元                                                 │
└───────────────────────────────────┘
附表三：乙宙○帳戶部分
（局號：021407、局名：台中公益路郵局、帳號：0000000）
┌───┬──────┬─────┬─────┬──────┬─────┐
│ 編號 │行為人      │被  害  人│ 匯款日期 │ 匯款地局號 │ 匯款金額 │
├───┼──────┼─────┼─────┼──────┼─────┤
│  1   │乙辰○、陳瑞│不詳      │93年01月08│003109      │2001元    │
│      │平、甲Ｆ、郭│          │日        │            │          │
│      │家慶、Ｑ○○│          │          │            │          │
│      │、乙卯○等人│          │          │            │          │
├───┼──────┼─────┼─────┼──────┼─────┤
│  2   │同上        │不詳      │同上      │019149      │2003元    │
├───┼──────┼─────┼─────┼──────┼─────┤
│  3   │同上        │不詳      │同上      │019139      │2002元    │
├───┼──────┼─────┼─────┼──────┼─────┤
│  4   │同上        │不詳      │同上      │008149      │1804元    │
├───┼──────┼─────┼─────┼──────┼─────┤
│  5   │同上        │不詳      │同上      │008138      │4050元    │
├───┼──────┼─────┼─────┼──────┼─────┤
│  6   │同上        │甲卯○    │93年01月09│高雄高樹郵局│2005元    │
│      │            │          │日        │            │          │
├───┼──────┼─────┼─────┼──────┼─────┤
│  7   │同上        │不詳      │同上      │003131      │2002元    │
├───┼──────┼─────┼─────┼──────┼─────┤
│  8   │同上        │不詳      │同上      │030112      │2010元    │
├───┼──────┼─────┼─────┼──────┼─────┤
│  9   │同上        │甲丁○    │同上      │台南將軍郵局│1812元    │
├───┼──────┼─────┼─────┼──────┼─────┤
│ 10   │同上        │不詳      │同上      │008155      │2009元    │
├───┼──────┼─────┼─────┼──────┼─────┤
│ 11   │同上        │不詳      │同上      │019136      │2013元    │
├───┼──────┼─────┼─────┼──────┼─────┤
│ 12   │同上        │不詳      │同上      │030136      │2006元    │
├───┼──────┼─────┼─────┼──────┼─────┤
│ 13   │同上        │不詳      │同上      │030109      │2015元    │
├───┼──────┼─────┼─────┼──────┼─────┤
│ 14   │同上        │甲宇○    │同上      │台南佳里佳里│2017元    │
│      │            │          │          │興郵局      │          │
├───┼──────┼─────┼─────┼──────┼─────┤
│ 15   │同上        │不詳      │同上      │019135      │2022元    │
├───┼──────┼─────┼─────┼──────┼─────┤
│ 16   │同上        │乙Ｂ○    │同上      │台南北小北郵│2020元    │
│      │            │          │          │局          │          │
├───┼──────┼─────┼─────┼──────┼─────┤
│ 17   │同上        │不詳      │同上      │003119      │2021元    │
├───┼──────┼─────┼─────┼──────┼─────┤
│ 18   │同上        │不詳      │同上      │002140      │2026元    │
├───┼──────┼─────┼─────┼──────┼─────┤
│ 19   │同上        │Ｈ○○    │同上      │台南文元郵局│2025元    │
├───┼──────┼─────┼─────┼──────┼─────┤
│ 20   │同上        │不詳      │同上      │030131      │2024元    │
├───┼──────┼─────┼─────┼──────┼─────┤
│ 21   │同上        │不詳      │同上      │010162      │2028元    │
├───┼──────┼─────┼─────┼──────┼─────┤
│ 22   │同上        │不詳      │同上      │030133      │2027元    │
├───┼──────┼─────┼─────┼──────┼─────┤
│ 23   │同上        │不詳      │同上      │003130      │2033元    │
├───┼──────┼─────┼─────┼──────┼─────┤
│ 24   │同上        │不詳      │同上      │030135      │2029元    │
├───┼──────┼─────┼─────┼──────┼─────┤
│ 25   │同上        │不詳      │同上      │019128      │2030元    │
├───┼──────┼─────┼─────┼──────┼─────┤
│ 26   │同上        │不詳      │同上      │030139      │2035元    │
├───┼──────┼─────┼─────┼──────┼─────┤
│ 27   │同上        │甲戊○    │同上      │台南學甲郵局│1523元    │
├───┼──────┼─────┼─────┼──────┼─────┤
│ 28   │同上        │吳瑞草    │同上      │台南將軍郵局│1538元    │
├───┼──────┼─────┼─────┼──────┼─────┤
│ 29   │同上        │不詳      │同上      │005139      │3032元    │
├───┼──────┼─────┼─────┼──────┼─────┤
│ 30   │同上        │不詳      │同上      │030138      │1740元    │
├───┼──────┼─────┼─────┼──────┼─────┤
│ 31   │同上        │不詳      │同上      │010162      │2036元    │
├───┼──────┼─────┼─────┼──────┼─────┤
│ 32   │同上        │不詳      │同上      │008141      │2041元    │
├───┼──────┼─────┼─────┼──────┼─────┤
│ 33   │同上        │丑○○    │同上      │台南安定郵局│2070元    │
├───┼──────┼─────┼─────┼──────┼─────┤
│ 34   │同上        │不詳      │同上      │019144      │2007元    │
├───┼──────┼─────┼─────┼──────┼─────┤
│ 35   │同上        │不詳      │同上      │019128      │1646元    │
├───┼──────┼─────┼─────┼──────┼─────┤
│ 36   │同上        │不詳      │同上      │030135      │2048元    │
├───┼──────┼─────┼─────┼──────┼─────┤
│ 37   │同上        │不詳      │同上      │008141      │2000元    │
├───┼──────┼─────┼─────┼──────┼─────┤
│ 38   │同上        │不詳      │同上      │019138      │6034元    │
├───┼──────┼─────┼─────┼──────┼─────┤
│ 39   │同上        │不詳      │同上      │030128      │2053元    │
├───┼──────┼─────┼─────┼──────┼─────┤
│ 40   │同上        │不詳      │同上      │030135      │2054元    │
├───┼──────┼─────┼─────┼──────┼─────┤
│ 41   │同上        │乙Ｌ○    │同上      │台南佳里郵局│1550元    │
├───┼──────┼─────┼─────┼──────┼─────┤
│ 42   │同上        │不詳      │同上      │005154      │2055元    │
├───┼──────┼─────┼─────┼──────┼─────┤
│ 43   │同上        │不詳      │同上      │019130      │2052元    │
├───┼──────┼─────┼─────┼──────┼─────┤
│ 44   │同上        │不詳      │同上      │030133      │2027元    │
├───┼──────┼─────┼─────┼──────┼─────┤
│ 45   │同上        │不詳      │同上      │030136      │3042元    │
├───┼──────┼─────┼─────┼──────┼─────┤
│ 46   │同上        │不詳      │93年01月10│019128      │1018元    │
│      │            │          │日        │            │          │
├───┼──────┼─────┼─────┼──────┼─────┤
│ 47   │同上        │不詳      │93年01月12│019136      │2006元    │
│      │            │          │日        │            │          │
├───┼──────┼─────┼─────┼──────┼─────┤
│ 48   │同上        │不詳      │同上      │019108      │2011元    │
├───┼──────┼─────┼─────┼──────┼─────┤
│ 49   │同上        │不詳      │同上      │019128      │1005元    │
├───┼──────┼─────┼─────┼──────┼─────┤
│ 50   │同上        │不詳      │同上      │019135      │2009元    │
├───┼──────┼─────┼─────┼──────┼─────┤
│ 51   │同上        │不詳      │同上      │002140      │1500元    │
├───┼──────┼─────┼─────┼──────┼─────┤
│ 52   │同上        │Ｔ○○    │同上      │台南佳里中山│2008元    │
│      │            │          │          │路郵局      │          │
├───┼──────┼─────┼─────┼──────┼─────┤
│ 53   │同上        │不詳      │同上      │019113      │1803元    │
├───┼──────┼─────┼─────┼──────┼─────┤
│ 54   │同上        │不詳      │同上      │030137      │1000元    │
├───┼──────┼─────┼─────┼──────┼─────┤
│ 55   │同上        │不詳      │同上      │030135      │1507元    │
├───┼──────┼─────┼─────┼──────┼─────┤
│ 56   │同上        │不詳      │同上      │019128      │1502元    │
├───┼──────┼─────┼─────┼──────┼─────┤
│ 57   │同上        │不詳      │93年01月14│019135      │2003元    │
│      │            │          │日        │            │          │
├───┼──────┼─────┼─────┼──────┼─────┤
│ 58   │同上        │不詳      │同上      │019135      │2001元    │
├───┼──────┼─────┼─────┼──────┼─────┤
│ 59   │同上        │不詳      │同上      │002140      │2009元    │
├───┼──────┼─────┼─────┼──────┼─────┤
│ 60   │同上        │不詳      │同上      │030139      │2202元    │
├───┼──────┼─────┼─────┼──────┼─────┤
│ 61   │同上        │不詳      │同上      │005139      │2208元    │
├───┼──────┼─────┼─────┼──────┼─────┤
│ 62   │同上        │不詳      │同上      │019129      │2013元    │
├───┼──────┼─────┼─────┼──────┼─────┤
│ 63   │同上        │不詳      │同上      │005148      │1515元    │
├───┼──────┼─────┼─────┼──────┼─────┤
│ 64   │同上        │戊○○    │同上      │台南安定郵局│4010元    │
├───┼──────┼─────┼─────┼──────┼─────┤
│ 65   │同上        │不詳      │同上      │030115      │2019元    │
├───┼──────┼─────┼─────┼──────┼─────┤
│ 66   │同上        │不詳      │同上      │019137      │2026元    │
├───┼──────┼─────┼─────┼──────┼─────┤
│ 67   │同上        │不詳      │同上      │008138      │1818元    │
├───┼──────┼─────┼─────┼──────┼─────┤
│ 68   │同上        │不詳      │同上      │008138      │3627元    │
├───┼──────┼─────┼─────┼──────┼─────┤
│ 69   │同上        │不詳      │同上      │030134      │1500元    │
├───┼──────┼─────┼─────┼──────┼─────┤
│ 70   │同上        │不詳      │同上      │019147      │2004元    │
├───┼──────┼─────┼─────┼──────┼─────┤
│ 71   │同上        │不詳      │同上      │030115      │2217元    │
├───┼──────┼─────┼─────┼──────┼─────┤
│ 72   │同上        │不詳      │同上      │008131      │1830元    │
├───┼──────┼─────┼─────┼──────┼─────┤
│ 73   │同上        │不詳      │同上      │030136      │1533元    │
├───┼──────┼─────┼─────┼──────┼─────┤
│ 74   │同上        │不詳      │同上      │014140      │1632元    │
├───┼──────┼─────┼─────┼──────┼─────┤
│ 75   │同上        │陳金志    │同上      │台南將軍郵局│1034元    │
├───┼──────┼─────┼─────┼──────┼─────┤
│ 76   │同上        │甲壬○    │同上      │台南善化郵局│1812元    │
├───┼──────┼─────┼─────┼──────┼─────┤
│ 77   │同上        │不詳      │同上      │008108      │1720元    │
├───┼──────┼─────┼─────┼──────┼─────┤
│ 78   │同上        │不詳      │同上      │162651      │1529元    │
├───┼──────┼─────┼─────┼──────┼─────┤
│ 79   │同上        │甲ｚ○    │同上      │台南海佃郵局│3638元    │
├───┼──────┼─────┼─────┼──────┼─────┤
│ 80   │同上        │ａ○○    │同上      │台南麻豆總爺│1542元    │
│      │            │          │          │郵局        │          │
├───┼──────┼─────┼─────┼──────┼─────┤
│ 81   │同上        │不詳      │同上      │005148      │1545元    │
├───┼──────┼─────┼─────┼──────┼─────┤
│ 82   │同上        │不詳      │同上      │003130      │4024元    │
├───┼──────┼─────┼─────┼──────┼─────┤
│ 83   │同上        │乙Ｘ○    │同上      │台南成功路郵│2005元    │
│      │            │          │          │局          │          │
├───┼──────┼─────┼─────┼──────┼─────┤
│ 84   │同上        │不詳      │同上      │002140      │2047元    │
├───┼──────┼─────┼─────┼──────┼─────┤
│ 85   │同上        │不詳      │同上      │003109      │2043元    │
├───┼──────┼─────┼─────┼──────┼─────┤
│ 86   │同上        │不詳      │同上      │003130      │1541元    │
├───┼──────┼─────┼─────┼──────┼─────┤
│ 87   │同上        │不詳      │同上      │019129      │3821元    │
├───┼──────┼─────┼─────┼──────┼─────┤
│ 88   │同上        │不詳      │同上      │010151      │2025元    │
├───┼──────┼─────┼─────┼──────┼─────┤
│ 89   │同上        │不詳      │同上      │003146      │1239元    │
├───┼──────┼─────┼─────┼──────┼─────┤
│ 90   │同上        │不詳      │同上      │010116      │3031元    │
├───┼──────┼─────┼─────┼──────┼─────┤
│ 91   │同上        │不詳      │同上      │008127      │1828元    │
├───┼──────┼─────┼─────┼──────┼─────┤
│ 92   │同上        │不詳      │同上      │019129      │1535元    │
├───┼──────┼─────┼─────┼──────┼─────┤
│ 93   │同上        │不詳      │同上      │019108      │2060元    │
├───┼──────┼─────┼─────┼──────┼─────┤
│ 94   │同上        │不詳      │同上      │003110      │2040元    │
├───┼──────┼─────┼─────┼──────┼─────┤
│ 95   │同上        │ｃ○○    │93年01月15│台南成功路郵│1814元    │
│      │            │          │日        │局          │          │
├───┼──────┼─────┼─────┼──────┼─────┤
│ 96   │同上        │不詳      │93年01月27│003109      │7020元    │
│      │            │          │日        │            │          │
├───┼──────┼─────┼─────┼──────┼─────┤
│ 97   │同上        │不詳      │同上      │005151      │4518元    │
├───┼──────┼─────┼─────┼──────┼─────┤
│ 98   │同上        │不詳      │同上      │030134      │2006元    │
├───┼──────┼─────┼─────┼──────┼─────┤
│ 99   │同上        │不詳      │同上      │019129      │2005元    │
├───┼──────┼─────┼─────┼──────┼─────┤
│100   │同上        │乙寅○    │同上      │台南鹽埕郵局│1801元    │
├───┼──────┼─────┼─────┼──────┼─────┤
│101   │同上        │不詳      │同上      │030137      │2510元    │
├───┼──────┼─────┼─────┼──────┼─────┤
│102   │同上        │不詳      │同上      │019136      │1509元    │
├───┼──────┼─────┼─────┼──────┼─────┤
│103   │同上        │不詳      │同上      │029137      │2019元    │
├───┼──────┼─────┼─────┼──────┼─────┤
│104   │同上        │不詳      │同上      │030138      │2511元    │
├───┼──────┼─────┼─────┼──────┼─────┤
│105   │同上        │不詳      │同上      │019107      │2512元    │
├───┼──────┼─────┼─────┼──────┼─────┤
│106   │同上        │甲ｒ○    │同上      │台南南小北郵│2203元    │
│      │            │          │          │局          │          │
├───┼──────┼─────┼─────┼──────┼─────┤
│107   │同上        │不詳      │同上      │019131      │2045元    │
├───┼──────┼─────┼─────┼──────┼─────┤
│108   │同上        │不詳      │同上      │019131      │2215元    │
├───┼──────┼─────┼─────┼──────┼─────┤
│109   │同上        │乙壬○    │同上      │屏東南州郵局│2214元    │
├───┼──────┼─────┼─────┼──────┼─────┤
│110   │同上        │不詳      │同上      │003138      │1213元    │
├───┼──────┼─────┼─────┼──────┼─────┤
│111   │同上        │不詳      │同上      │019130      │2216元    │
├───┼──────┼─────┼─────┼──────┼─────┤
│112   │同上        │不詳      │同上      │010130      │2022元    │
├───┼──────┼─────┼─────┼──────┼─────┤
│113   │同上        │甲申○    │同上      │台南安平郵局│2224元    │
├───┼──────┼─────┼─────┼──────┼─────┤
│114   │同上        │不詳      │同上      │019129      │2508元    │
├───┼──────┼─────┼─────┼──────┼─────┤
│115   │同上        │不詳      │同上      │003145      │2223元    │
├───┼──────┼─────┼─────┼──────┼─────┤
│116   │同上        │不詳      │同上      │030129      │2229元    │
├───┼──────┼─────┼─────┼──────┼─────┤
│117   │同上        │不詳      │同上      │030132      │2230元    │
├───┼──────┼─────┼─────┼──────┼─────┤
│118   │同上        │不詳      │同上      │019108      │2021元    │
├───┼──────┼─────┼─────┼──────┼─────┤
│119   │同上        │不詳      │同上      │019139      │1526元    │
├───┼──────┼─────┼─────┼──────┼─────┤
│120   │同上        │不詳      │同上      │030135      │2507元    │
├───┼──────┼─────┼─────┼──────┼─────┤
│121   │同上        │乙甲○    │同上      │台南佳里佳里│2228元    │
│      │            │          │          │興郵局      │          │
├───┼──────┼─────┼─────┼──────┼─────┤
│122   │同上        │不詳      │同上      │019137      │2234元    │
├───┼──────┼─────┼─────┼──────┼─────┤
│123   │同上        │不詳      │同上      │030138      │2025元    │
├───┼──────┼─────┼─────┼──────┼─────┤
│124   │同上        │不詳      │同上      │030127      │4466元    │
├───┼──────┼─────┼─────┼──────┼─────┤
│125   │同上        │不詳      │同上      │019135      │2031元    │
├───┼──────┼─────┼─────┼──────┼─────┤
│126   │同上        │不詳      │同上      │019132      │2242元    │
├───┼──────┼─────┼─────┼──────┼─────┤
│127   │同上        │不詳      │同上      │019136      │2239元    │
├───┼──────┼─────┼─────┼──────┼─────┤
│128   │同上        │不詳      │同上      │019128      │2240元    │
├───┼──────┼─────┼─────┼──────┼─────┤
│129   │同上        │不詳      │同上      │019129      │4241元    │
├───┼──────┼─────┼─────┼──────┼─────┤
│130   │同上        │不詳      │同上      │019136      │2049元    │
├───┼──────┼─────┼─────┼──────┼─────┤
│131   │同上        │不詳      │同上      │003138      │2238元    │
├───┼──────┼─────┼─────┼──────┼─────┤
│132   │同上        │不詳      │同上      │003130      │2036元    │
├───┼──────┼─────┼─────┼──────┼─────┤
│133   │同上        │不詳      │同上      │019106      │2251元    │
├───┼──────┼─────┼─────┼──────┼─────┤
│134   │同上        │不詳      │同上      │030129      │2235元    │
├───┼──────┼─────┼─────┼──────┼─────┤
│135   │同上        │不詳      │同上      │005141      │2244元    │
├───┼──────┼─────┼─────┼──────┼─────┤
│136   │同上        │不詳      │同上      │030135      │2247元    │
├───┼──────┼─────┼─────┼──────┼─────┤
│137   │同上        │乙Ｅ○    │同上      │台南和順郵局│2050元    │
├───┼──────┼─────┼─────┼──────┼─────┤
│138   │同上        │不詳      │同上      │030134      │2048元    │
├───┼──────┼─────┼─────┼──────┼─────┤
│139   │同上        │不詳      │93年01月28│030135      │2043元    │
│      │            │          │日        │            │          │
├───┼──────┼─────┼─────┼──────┼─────┤
│140   │同上        │寅○○    │同上      │台南永樂郵局│2205元    │
├───┼──────┼─────┼─────┼──────┼─────┤
│141   │同上        │不詳      │同上      │003121      │2004元    │
├───┼──────┼─────┼─────┼──────┼─────┤
│142   │同上        │不詳      │同上      │002140      │2513元    │
├───┼──────┼─────┼─────┼──────┼─────┤
│143   │同上        │不詳      │同上      │009101      │2302元    │
├───┼──────┼─────┼─────┼──────┼─────┤
│144   │同上        │黃○○    │同上      │嘉義鹿草郵局│4012元    │
├───┼──────┼─────┼─────┼──────┼─────┤
│145   │同上        │不詳      │同上      │005147      │4010元    │
├───┼──────┼─────┼─────┼──────┼─────┤
│146   │同上        │甲ｍ○    │同上      │台南安南郵局│2514元    │
├───┼──────┼─────┼─────┼──────┼─────┤
│147   │同上        │不詳      │同上      │005147      │2003元    │
├───┼──────┼─────┼─────┼──────┼─────┤
│148   │同上        │不詳      │同上      │008127      │6501元    │
├───┼──────┼─────┼─────┼──────┼─────┤
│149   │同上        │Ｇ○○    │同上      │台南安南郵局│2308元    │
├───┼──────┼─────┼─────┼──────┼─────┤
│150   │同上        │甲ｋ○    │同上      │台南西港郵局│4506元    │
├───┼──────┼─────┼─────┼──────┼─────┤
│151   │同上        │不詳      │同上      │002140      │2011元    │
├───┼──────┼─────┼─────┼──────┼─────┤
│152   │同上        │不詳      │同上      │030132      │5009元    │
├───┼──────┼─────┼─────┼──────┼─────┤
│153   │同上        │黃伯瑞    │93年01月29│台南土城郵局│2237元    │
│      │            │          │日        │            │          │
├───┼──────┼─────┼─────┼──────┼─────┤
│154   │同上        │不詳      │同上      │003142      │2504元    │
├───┼──────┼─────┼─────┼──────┼─────┤
│155   │同上        │不詳      │同上      │003111      │2308元    │
├───┼──────┼─────┼─────┼──────┼─────┤
│156   │同上        │甲ｑ○    │同上      │台南七股郵局│2306元    │
├───┼──────┼─────┼─────┼──────┼─────┤
│157   │同上        │不詳      │同上      │019132      │2515元    │
├───┼──────┼─────┼─────┼──────┼─────┤
│158   │同上        │不詳      │同上      │030136      │2511元    │
├───┼──────┼─────┼─────┼──────┼─────┤
│159   │同上        │甲丑○    │同上      │台南仁德郵局│2209元    │
├───┼──────┼─────┼─────┼──────┼─────┤
│160   │同上        │不詳      │同上      │003145      │2517元    │
├───┼──────┼─────┼─────┼──────┼─────┤
│161   │同上        │不詳      │同上      │008129      │2505元    │
├───┼──────┼─────┼─────┼──────┼─────┤
│162   │同上        │不詳      │同上      │003111      │2512元    │
├───┼──────┼─────┼─────┼──────┼─────┤
│163   │同上        │ｎ○○    │同上      │台南永樂郵局│2000元    │
├───┼──────┼─────┼─────┼──────┼─────┤
│164   │同上        │ｑ○○    │同上      │台南安順郵局│2503元    │
├───┼──────┼─────┼─────┼──────┼─────┤
│165   │同上        │不詳      │同上      │003116      │2019元    │
├───┼──────┼─────┼─────┼──────┼─────┤
│166   │同上        │不詳      │同上      │019114      │2507元    │
├───┼──────┼─────┼─────┼──────┼─────┤
│167   │同上        │不詳      │93年01月30│008158      │2016元    │
│      │            │          │日        │            │          │
├───┼──────┼─────┼─────┼──────┼─────┤
│168   │同上        │不詳      │同上      │030139      │2306元    │
├───┼──────┼─────┼─────┼──────┼─────┤
│169   │同上        │Ｓ○○    │同上      │台南安順郵局│2509元    │
├───┼──────┼─────┼─────┼──────┼─────┤
│170   │同上        │不詳      │同上      │019135      │2501元    │
├───┼──────┼─────┼─────┼──────┼─────┤
│171   │同上        │乙Ｃ○    │同上      │台南安南郵局│2512元    │
├───┼──────┼─────┼─────┼──────┼─────┤
│172   │同上        │乙玄○    │同上      │台南安平郵局│2514元    │
├───┼──────┼─────┼─────┼──────┼─────┤
│173   │同上        │戌○○    │同上      │台南安南郵局│4011元    │
├───┼──────┼─────┼─────┼──────┼─────┤
│174   │同上        │不詳      │同上      │019129      │1817元    │
├───┼──────┼─────┼─────┼──────┼─────┤
│175   │同上        │甲Ｌ○    │同上      │台南安南郵局│2519元    │
├───┼──────┼─────┼─────┼──────┼─────┤
│176   │同上        │不詳      │同上      │002140      │2007元    │
├───┼──────┼─────┼─────┼──────┼─────┤
│177   │同上        │不詳      │同上      │005143      │2518元    │
├───┼──────┼─────┼─────┼──────┼─────┤
│178   │同上        │不詳      │同上      │003135      │2516元    │
├───┼──────┼─────┼─────┼──────┼─────┤
│179   │同上        │不詳      │同上      │002140      │2520元    │
├───┼──────┼─────┼─────┼──────┼─────┤
│180   │同上        │不詳      │同上      │003132      │2513元    │
├───┼──────┼─────┼─────┼──────┼─────┤
│181   │同上        │不詳      │同上      │002140      │2301元    │
├───┼──────┼─────┼─────┼──────┼─────┤
│182   │同上        │不詳      │93年01月31│005147      │1809元    │
│      │            │          │日        │            │          │
├───┼──────┼─────┼─────┼──────┼─────┤
│183   │同上        │甲Ｍ○    │同上      │台南永康大橋│2513元    │
│      │            │          │          │郵局        │          │
├───┼──────┼─────┼─────┼──────┼─────┤
│184   │同上        │不詳      │同上      │019135      │2519元    │
├───┼──────┼─────┼─────┼──────┼─────┤
│185   │同上        │不詳      │同上      │003100      │2501元    │
├───┼──────┼─────┼─────┼──────┼─────┤
│186   │同上        │不詳      │同上      │015147      │1821元    │
├───┼──────┼─────┼─────┼──────┼─────┤
│187   │同上        │不詳      │同上      │005132      │1835元    │
├───┼──────┼─────┼─────┼──────┼─────┤
│188   │同上        │不詳      │同上      │030132      │5026元    │
├───┼──────┼─────┼─────┼──────┼─────┤
│189   │同上        │不詳      │同上      │019128      │5032元    │
├───┼──────┼─────┼─────┼──────┼─────┤
│190   │同上        │不詳      │同上      │003147      │8503元    │
├───┼──────┼─────┼─────┼──────┼─────┤
│191   │同上        │乙Ｐ○    │同上      │台南成功路郵│2530元    │
│      │            │          │          │局          │          │
├───┼──────┼─────┼─────┼──────┼─────┤
│192   │同上        │不詳      │同上      │003147      │2325元    │
├───┼──────┼─────┼─────┼──────┼─────┤
│193   │同上        │不詳      │同上      │030100      │2539元    │
├───┼──────┼─────┼─────┼──────┼─────┤
│194   │同上        │不詳      │同上      │019128      │1836元    │
├───┼──────┼─────┼─────┼──────┼─────┤
│195   │同上        │不詳      │同上      │003100      │2500元    │
├───┼──────┼─────┼─────┼──────┼─────┤
│196   │同上        │不詳      │93年02月01│019110      │4458元    │
│      │            │          │日        │            │          │
├───┼──────┼─────┼─────┼──────┼─────┤
│197   │同上        │不詳      │同上      │005136      │2070元    │
├───┼──────┼─────┼─────┼──────┼─────┤
│198   │同上        │不詳      │93年02月02│019130      │2550元    │
│      │            │          │日        │            │          │
├───┼──────┼─────┼─────┼──────┼─────┤
│199   │同上        │不詳      │同上      │030135      │2556元    │
├───┼──────┼─────┼─────┼──────┼─────┤
│200   │同上        │不詳      │同上      │005137      │1559元    │
├───┼──────┼─────┼─────┼──────┼─────┤
│201   │同上        │不詳      │同上      │030138      │5029元    │
├───┼──────┼─────┼─────┼──────┼─────┤
│202   │同上        │不詳      │同上      │030138      │2561元    │
├───┼──────┼─────┼─────┼──────┼─────┤
│203   │同上        │不詳      │同上      │005130      │4455元    │
├───┼──────┼─────┼─────┼──────┼─────┤
│204   │同上        │不詳      │同上      │003135      │2553元    │
├───┼──────┼─────┼─────┼──────┼─────┤
│205   │同上        │甲ｐ○    │同上      │台南原佃郵局│1800元    │
├───┼──────┼─────┼─────┼──────┼─────┤
│206   │同上        │不詳      │同上      │002140      │2251元    │
├───┼──────┼─────┼─────┼──────┼─────┤
│207   │同上        │不詳      │同上      │005137      │2264元    │
├───┼──────┼─────┼─────┼──────┼─────┤
│208   │同上        │不詳      │同上      │003108      │2566元    │
├───┼──────┼─────┼─────┼──────┼─────┤
│209   │同上        │甲Ｕ○    │同上      │台南大同路郵│4028元    │
│      │            │          │          │局          │          │
├───┼──────┼─────┼─────┼──────┼─────┤
│210   │同上        │甲ｉ○    │同上      │屏東潮州郵局│2060元    │
├───┼──────┼─────┼─────┼──────┼─────┤
│211   │同上        │不詳      │同上      │005124      │2068元    │
├───┼──────┼─────┼─────┼──────┼─────┤
│212   │同上        │不詳      │同上      │005155      │1537元    │
├───┼──────┼─────┼─────┼──────┼─────┤
│213   │同上        │不詳      │同上      │019113      │1541元    │
├───┼──────┼─────┼─────┼──────┼─────┤
│214   │同上        │不詳      │同上      │005154      │2031元    │
├───┼──────┼─────┼─────┼──────┼─────┤
│215   │同上        │不詳      │同上      │002140      │2062元    │
├───┼──────┼─────┼─────┼──────┼─────┤
│216   │同上        │不詳      │同上      │003147      │2569元    │
├───┼──────┼─────┼─────┼──────┼─────┤
│217   │同上        │不詳      │同上      │005148      │2523元    │
├───┼──────┼─────┼─────┼──────┼─────┤
│218   │同上        │不詳      │同上      │030131      │2527元    │
├───┼──────┼─────┼─────┼──────┼─────┤
│219   │同上        │不詳      │同上      │019130      │2529元    │
├───┼──────┼─────┼─────┼──────┼─────┤
│220   │同上        │不詳      │同上      │030125      │2028元    │
├───┼──────┼─────┼─────┼──────┼─────┤
│221   │同上        │不詳      │同上      │019107      │2034元    │
├───┼──────┼─────┼─────┼──────┼─────┤
│222   │同上        │甲ｇ○    │同上      │台南和順郵局│2022元    │
├───┼──────┼─────┼─────┼──────┼─────┤
│223   │同上        │不詳      │同上      │019128      │2224元    │
├───┼──────┼─────┼─────┼──────┼─────┤
│224   │同上        │甲寅○    │同上      │台南原佃郵局│4535元    │
├───┼──────┼─────┼─────┼──────┼─────┤
│225   │同上        │不詳      │同上      │003138      │4239元    │
├───┼──────┼─────┼─────┼──────┼─────┤
│226   │同上        │不詳      │同上      │005132      │2521元    │
├───┼──────┼─────┼─────┼──────┼─────┤
│227   │同上        │Ｂ○○    │同上      │台南西門路郵│1540元    │
│      │            │          │          │局          │          │
├───┼──────┼─────┼─────┼──────┼─────┤
│228   │同上        │不詳      │同上      │019134      │2141元    │
├───┼──────┼─────┼─────┼──────┼─────┤
│229   │同上        │Ｏ○○    │同上      │台南麻豆郵局│2533元    │
├───┼──────┼─────┼─────┼──────┼─────┤
│230   │同上        │不詳      │同上      │005137      │1526元    │
├───┼──────┼─────┼─────┼──────┼─────┤
│231   │同上        │不詳      │同上      │030131      │2537元    │
├───┼──────┼─────┼─────┼──────┼─────┤
│232   │同上        │不詳      │同上      │030125      │1242元    │
├───┼──────┼─────┼─────┼──────┼─────┤
│233   │同上        │不詳      │93年02月02│019136      │2336元    │
│      │            │          │日        │            │          │
├───┼──────┼─────┼─────┼──────┼─────┤
│234   │同上        │不詳      │同上      │019136      │1525元    │
├───┼──────┼─────┼─────┼──────┼─────┤
│235   │同上        │不詳      │93年02月09│003132      │3000元    │
│      │            │          │日        │            │          │
├───┼──────┼─────┼─────┼──────┼─────┤
│236   │同上        │ｄ○○    │同上      │台南和順郵局│1800元    │
├───┼──────┼─────┼─────┼──────┼─────┤
│237   │同上        │不詳      │93年02月10│003117      │2312元    │
│      │            │          │日        │            │          │
├───┼──────┼─────┼─────┼──────┼─────┤
│238   │同上        │不詳      │同上      │019107      │2024元    │
├───┼──────┼─────┼─────┼──────┼─────┤
│239   │同上        │不詳      │同上      │003150      │2523元    │
├───┼──────┼─────┼─────┼──────┼─────┤
│240   │同上        │不詳      │同上      │019132      │3027元    │
├───┼──────┼─────┼─────┼──────┼─────┤
│241   │同上        │不詳      │同上      │003112      │2050元    │
├───┼──────┼─────┼─────┼──────┼─────┤
│242   │同上        │不詳      │同上      │003111      │2025元    │
├───┼──────┼─────┼─────┼──────┼─────┤
│243   │同上        │甲Ｋ○    │同上      │台南安南郵局│2022元    │
├───┼──────┼─────┼─────┼──────┼─────┤
│244   │同上        │不詳      │同上      │019130      │3031元    │
├───┼──────┼─────┼─────┼──────┼─────┤
│245   │同上        │吳進吉    │同上      │台南永康六甲│2030元    │
│      │            │          │          │頂郵局      │          │
├───┼──────┼─────┼─────┼──────┼─────┤
│246   │同上        │不詳      │同上      │019123      │2829元    │
├───┼──────┼─────┼─────┼──────┼─────┤
│247   │同上        │不詳      │93年02月11│010159      │2011元    │
│      │            │          │日        │            │          │
├───┴──────┴─────┴─────┴──────┴─────┤
│合計：新臺幣584,654元                                                 │
└───────────────────────────────────┘
附表四：鄧建臺帳戶部分
（局號：0000000、局名：苗栗中苗郵局、帳號：0000000）
┌───┬──────┬─────┬─────┬──────┬─────┐
│ 編號 │行為人      │被  害  人│ 匯款日期 │ 匯款地局號 │ 匯款金額 │
├───┼──────┼─────┼─────┼──────┼─────┤
│  1   │乙辰○、陳瑞│Ｕ○○    │93年02月03│台南鹽埕郵局│2501元    │
│      │平、甲Ｆ、郭│          │日        │            │          │
│      │家慶、Ｑ○○│          │          │            │          │
│      │、乙卯○等人│          │          │            │          │
├───┼──────┼─────┼─────┼──────┼─────┤
│  2   │同上        │不詳      │同上      │019131      │4002元    │
├───┼──────┼─────┼─────┼──────┼─────┤
│  3   │同上        │不詳      │同上      │003138      │2506元    │
├───┼──────┼─────┼─────┼──────┼─────┤
│  4   │同上        │不詳      │同上      │003128      │2203元    │
├───┼──────┼─────┼─────┼──────┼─────┤
│  5   │同上        │不詳      │同上      │005139      │2504元    │
├───┼──────┼─────┼─────┼──────┼─────┤
│  6   │同上        │不詳      │同上      │019130      │2509元    │
├───┼──────┼─────┼─────┼──────┼─────┤
│  7   │同上        │不詳      │同上      │019129      │2012元    │
├───┼──────┼─────┼─────┼──────┼─────┤
│  8   │同上        │甲ｕ○    │同上      │台南安順郵局│2308元    │
├───┼──────┼─────┼─────┼──────┼─────┤
│  9   │同上        │不詳      │同上      │019147      │2013元    │
├───┼──────┼─────┼─────┼──────┼─────┤
│ 10   │同上        │不詳      │同上      │030111      │2010元    │
├───┼──────┼─────┼─────┼──────┼─────┤
│ 11   │同上        │不詳      │同上      │030138      │2511元    │
├───┼──────┼─────┼─────┼──────┼─────┤
│ 12   │同上        │不詳      │同上      │019144      │2517元    │
├───┼──────┼─────┼─────┼──────┼─────┤
│ 13   │同上        │亥○○    │同上      │台南海佃郵局│2518元    │
├───┼──────┼─────┼─────┼──────┼─────┤
│ 14   │同上        │不詳      │同上      │019136      │2019元    │
├───┼──────┼─────┼─────┼──────┼─────┤
│ 15   │同上        │不詳      │同上      │019130      │2515元    │
├───┼──────┼─────┼─────┼──────┼─────┤
│ 16   │同上        │不詳      │同上      │010118      │2521元    │
├───┼──────┼─────┼─────┼──────┼─────┤
│ 17   │同上        │不詳      │同上      │030114      │2325元    │
├───┼──────┼─────┼─────┼──────┼─────┤
│ 18   │同上        │不詳      │同上      │003138      │2529元    │
├───┼──────┼─────┼─────┼──────┼─────┤
│ 19   │同上        │甲子○    │同上      │台南麻豆郵局│2031元    │
├───┼──────┼─────┼─────┼──────┼─────┤
│ 20   │同上        │不詳      │同上      │030136      │2532元    │
├───┼──────┼─────┼─────┼──────┼─────┤
│ 21   │同上        │不詳      │同上      │019130      │2520元    │
├───┼──────┼─────┼─────┼──────┼─────┤
│ 22   │同上        │不詳      │同上      │019138      │2535元    │
├───┼──────┼─────┼─────┼──────┼─────┤
│ 23   │同上        │不詳      │同上      │019128      │1716元    │
├───┼──────┼─────┼─────┼──────┼─────┤
│ 24   │同上        │不詳      │同上      │019101      │2022元    │
├───┼──────┼─────┼─────┼──────┼─────┤
│ 25   │同上        │不詳      │同上      │003132      │7027元    │
├───┼──────┼─────┼─────┼──────┼─────┤
│ 26   │同上        │不詳      │同上      │019131      │1736元    │
├───┼──────┼─────┼─────┼──────┼─────┤
│ 27   │同上        │不詳      │同上      │003148      │2526元    │
├───┼──────┼─────┼─────┼──────┼─────┤
│ 28   │同上        │不詳      │同上      │005117      │2230元    │
├───┼──────┼─────┼─────┼──────┼─────┤
│ 29   │同上        │不詳      │同上      │030136      │2539元    │
├───┼──────┼─────┼─────┼──────┼─────┤
│ 30   │同上        │不詳      │同上      │019144      │2240元    │
├───┼──────┼─────┼─────┼──────┼─────┤
│ 31   │同上        │不詳      │同上      │019104      │1042元    │
├───┼──────┼─────┼─────┼──────┼─────┤
│ 32   │同上        │不詳      │93年02月04│029100      │2041元    │
│      │            │          │日        │            │          │
├───┼──────┼─────┼─────┼──────┼─────┤
│ 33   │同上        │甲Ｉ○    │93年02月11│台南和順郵局│6032元    │
│      │            │          │日        │            │          │
├───┼──────┼─────┼─────┼──────┼─────┤
│ 34   │同上        │乙Ｗ○    │同上      │台南安南郵局│2521元    │
├───┼──────┼─────┼─────┼──────┼─────┤
│ 35   │同上        │不詳      │同上      │019129      │3045元    │
├───┼──────┼─────┼─────┼──────┼─────┤
│ 36   │同上        │不詳      │同上      │019100      │2860元    │
├───┼──────┼─────┼─────┼──────┼─────┤
│ 37   │同上        │甲地○    │同上      │台南永康郵局│3043元    │
├───┼──────┼─────┼─────┼──────┼─────┤
│ 38   │同上        │不詳      │同上      │007158      │2748元    │
├───┼──────┼─────┼─────┼──────┼─────┤
│ 39   │同上        │不詳      │同上      │010159      │3026元    │
├───┼──────┼─────┼─────┼──────┼─────┤
│ 40   │同上        │Ｙ○○    │同上      │台南安南郵局│3022元    │
├───┼──────┼─────┼─────┼──────┼─────┤
│ 41   │同上        │Ｐ○○    │同上      │台南安平郵局│2549元    │
├───┼──────┼─────┼─────┼──────┼─────┤
│ 42   │同上        │不詳      │同上      │019123      │1840元    │
├───┼──────┼─────┼─────┼──────┼─────┤
│ 43   │同上        │不詳      │同上      │005139      │2828元    │
├───┼──────┼─────┼─────┼──────┼─────┤
│ 44   │同上        │不詳      │同上      │005106      │3023元    │
├───┼──────┼─────┼─────┼──────┼─────┤
│ 45   │同上        │不詳      │同上      │019133      │2536元    │
├───┼──────┼─────┼─────┼──────┼─────┤
│ 46   │同上        │子○○    │同上      │台南西港郵局│2525元    │
├───┼──────┼─────┼─────┼──────┼─────┤
│ 47   │同上        │不詳      │同上      │019137      │2537元    │
├───┼──────┼─────┼─────┼──────┼─────┤
│ 48   │同上        │甲癸○    │同上      │台南仁德後壁│3042元    │
│      │            │          │          │厝郵局      │          │
├───┼──────┼─────┼─────┼──────┼─────┤
│ 49   │同上        │甲戌○    │同上      │台南和順郵局│2038元    │
├───┼──────┼─────┼─────┼──────┼─────┤
│ 50   │同上        │乙丙○    │同上      │台南海佃郵局│3041元    │
├───┼──────┼─────┼─────┼──────┼─────┤
│ 51   │同上        │乙丁○    │同上      │台南安南郵局│2035元    │
├───┼──────┼─────┼─────┼──────┼─────┤
│ 52   │同上        │不詳      │同上      │003110      │1032元    │
├───┼──────┼─────┼─────┼──────┼─────┤
│ 53   │同上        │不詳      │同上      │007139      │2030元    │
├───┼──────┼─────┼─────┼──────┼─────┤
│ 54   │同上        │不詳      │同上      │019130      │3050元    │
├───┼──────┼─────┼─────┼──────┼─────┤
│ 55   │同上        │甲乙○    │同上      │台南新義郵局│2820元    │
├───┼──────┼─────┼─────┼──────┼─────┤
│ 56   │同上        │不詳      │同上      │029100      │2829元    │
├───┼──────┼─────┼─────┼──────┼─────┤
│ 57   │同上        │不詳      │同上      │003110      │1527元    │
├───┼──────┼─────┼─────┼──────┼─────┤
│ 58   │同上        │不詳      │93年02月13│030111      │3043元    │
│      │            │          │日        │            │          │
├───┼──────┼─────┼─────┼──────┼─────┤
│ 59   │同上        │不詳      │同上      │005144      │2844元    │
├───┼──────┼─────┼─────┼──────┼─────┤
│ 60   │同上        │不詳      │同上      │030137      │7041元    │
├───┼──────┼─────┼─────┼──────┼─────┤
│ 61   │同上        │甲酉○    │同上      │台南東門郵局│1859元    │
├───┼──────┼─────┼─────┼──────┼─────┤
│ 62   │同上        │乙Ｖ○    │同上      │台南西港郵局│2045元    │
├───┼──────┼─────┼─────┼──────┼─────┤
│ 63   │同上        │不詳      │同上      │005133      │3046元    │
├───┼──────┼─────┼─────┼──────┼─────┤
│ 64   │同上        │Ｍ○○    │同上      │台南安南郵局│3057元    │
├───┼──────┼─────┼─────┼──────┼─────┤
│ 65   │同上        │甲Ｖ○    │同上      │台南海佃郵局│2542元    │
├───┼──────┼─────┼─────┼──────┼─────┤
│ 66   │同上        │不詳      │同上      │040106      │3056元    │
├───┼──────┼─────┼─────┼──────┼─────┤
│ 67   │同上        │不詳      │同上      │005144      │3040元    │
├───┼──────┼─────┼─────┼──────┼─────┤
│ 68   │同上        │不詳      │同上      │003136      │2553元    │
├───┼──────┼─────┼─────┼──────┼─────┤
│ 69   │同上        │不詳      │同上      │005106      │2850元    │
├───┼──────┼─────┼─────┼──────┼─────┤
│ 70   │同上        │不詳      │同上      │030111      │5552元    │
├───┼──────┼─────┼─────┼──────┼─────┤
│ 71   │同上        │不詳      │同上      │008135      │2058元    │
├───┼──────┼─────┼─────┼──────┼─────┤
│ 72   │同上        │不詳      │同上      │005109      │7054元    │
├───┼──────┼─────┼─────┼──────┼─────┤
│ 73   │同上        │乙黃○    │同上      │台南安南郵局│2060元    │
├───┼──────┼─────┼─────┼──────┼─────┤
│ 74   │同上        │不詳      │同上      │005155      │1547元    │
├───┼──────┼─────┼─────┼──────┼─────┤
│ 75   │同上        │洪甲Ｘ○  │同上      │台南西華郵局│4551元    │
├───┼──────┼─────┼─────┼──────┼─────┤
│ 76   │同上        │甲ｄ○    │同上      │台南安平郵局│1249元    │
├───┼──────┼─────┼─────┼──────┼─────┤
│ 77   │同上        │不詳      │93年02月14│019128      │2000元    │
│      │            │          │日        │            │          │
├───┼──────┼─────┼─────┼──────┼─────┤
│ 78   │同上        │不詳      │93年02月18│030124      │3051元    │
│      │            │          │日        │            │          │
├───┼──────┼─────┼─────┼──────┼─────┤
│ 79   │同上        │宇○○    │同上      │嘉義太保嘉太│3652元    │
│      │            │          │          │郵局        │          │
├───┼──────┼─────┼─────┼──────┼─────┤
│ 80   │同上        │不詳      │同上      │019104      │2810元    │
├───┼──────┼─────┼─────┼──────┼─────┤
│ 81   │同上        │乙申○    │同上      │台南仁德後壁│2867元    │
│      │            │          │          │厝郵局      │          │
├───┼──────┼─────┼─────┼──────┼─────┤
│ 82   │同上        │不詳      │同上      │005100      │4001元    │
├───┼──────┼─────┼─────┼──────┼─────┤
│ 83   │同上        │甲Ｎ○    │同上      │台南佳里佳里│2063元    │
│      │            │          │          │興郵局      │          │
├───┼──────┼─────┼─────┼──────┼─────┤
│ 84   │同上        │不詳      │同上      │019128      │3566元    │
├───┼──────┼─────┼─────┼──────┼─────┤
│ 85   │同上        │不詳      │同上      │019151      │3762元    │
├───┼──────┼─────┼─────┼──────┼─────┤
│ 86   │同上        │不詳      │同上      │010148      │4000元    │
├───┼──────┼─────┼─────┼──────┼─────┤
│ 87   │同上        │不詳      │同上      │019128      │4070元    │
├───┼──────┼─────┼─────┼──────┼─────┤
│ 88   │同上        │甲Ｊ○    │同上      │台南佳里佳里│4071元    │
│      │            │          │          │興郵局      │          │
├───┼──────┼─────┼─────┼──────┼─────┤
│ 89   │同上        │己○○    │同上      │台南麻豆郵局│3674元    │
├───┼──────┼─────┼─────┼──────┼─────┤
│ 90   │同上        │不詳      │同上      │019135      │2878元    │
├───┼──────┼─────┼─────┼──────┼─────┤
│ 91   │同上        │ｌ○○    │同上      │台南佳里佳里│6077元    │
│      │            │          │          │興郵局      │          │
├───┼──────┼─────┼─────┼──────┼─────┤
│ 92   │同上        │乙Ｙ○    │同上      │台南原佃郵局│4575元    │
├───┼──────┼─────┼─────┼──────┼─────┤
│ 93   │同上        │甲天○    │同上      │台南佳里佳里│3579元    │
│      │            │          │          │興郵局      │          │
├───┼──────┼─────┼─────┼──────┼─────┤
│ 94   │同上        │不詳      │同上      │003110      │3068元    │
├───┼──────┼─────┼─────┼──────┼─────┤
│ 95   │同上        │不詳      │同上      │019131      │2573元    │
├───┼──────┼─────┼─────┼──────┼─────┤
│ 96   │同上        │不詳      │同上      │019107      │1057元    │
├───┼──────┼─────┼─────┼──────┼─────┤
│ 97   │同上        │Ｚ○○    │同上      │台南安南郵局│2564元    │
├───┼──────┼─────┼─────┼──────┼─────┤
│ 98   │同上        │不詳      │同上      │003143      │2565元    │
├───┼──────┼─────┼─────┼──────┼─────┤
│ 99   │同上        │ｒ○○    │同上      │高雄中都郵局│1050元    │
├───┼──────┼─────┼─────┼──────┼─────┤
│100   │同上        │不詳      │同上      │003147      │2080元    │
├───┼──────┼─────┼─────┼──────┼─────┤
│101   │同上        │甲ｖ○    │同上      │屏東長治繁華│3560元    │
│      │            │          │          │郵局        │          │
├───┼──────┼─────┼─────┼──────┼─────┤
│102   │同上        │不詳      │同上      │005150      │3554元    │
├───┴──────┴─────┴─────┴──────┴─────┤
│合計：新臺幣290,153元                                                 │
└───────────────────────────────────┘
附表五：羅永松帳戶部分
（局號：0000000、局名：苗栗北苗郵局、帳號：0000000）
┌───┬──────┬─────┬─────┬──────┬─────┐
│ 編號 │行為人      │被  害  人│ 匯款日期 │ 匯款地局號 │ 匯款金額 │
├───┼──────┼─────┼─────┼──────┼─────┤
│  1   │乙辰○、陳瑞│不詳      │93年01月15│030111      │1827元    │
│      │平、甲Ｆ、郭│          │日        │            │          │
│      │家慶、Ｑ○○│          │          │            │          │
│      │、乙卯○等人│          │          │            │          │
├───┼──────┼─────┼─────┼──────┼─────┤
│  2   │同上        │不詳      │同上      │005129      │1817元    │
├───┼──────┼─────┼─────┼──────┼─────┤
│  3   │同上        │不詳      │同上      │030108      │2022元    │
├───┼──────┼─────┼─────┼──────┼─────┤
│  4   │同上        │不詳      │同上      │019135      │4018元    │
├───┼──────┼─────┼─────┼──────┼─────┤
│  5   │同上        │不詳      │同上      │019135      │1824元    │
├───┼──────┼─────┼─────┼──────┼─────┤
│  6   │同上        │不詳      │同上      │019139      │2031元    │
├───┼──────┼─────┼─────┼──────┼─────┤
│  7   │同上        │不詳      │同上      │030123      │2015元    │
├───┼──────┼─────┼─────┼──────┼─────┤
│  8   │同上        │丁○○    │同上      │台南西港郵局│2026元    │
├───┼──────┼─────┼─────┼──────┼─────┤
│  9   │同上        │不詳      │同上      │019123      │2013元    │
├───┼──────┼─────┼─────┼──────┼─────┤
│ 10   │同上        │ｏ○○    │同上      │台南西港郵局│2023元    │
├───┼──────┼─────┼─────┼──────┼─────┤
│ 11   │同上        │甲ｊ○    │同上      │高雄茄定郵局│2019元    │
├───┼──────┼─────┼─────┼──────┼─────┤
│ 12   │同上        │不詳      │同上      │029103      │1320元    │
├───┼──────┼─────┼─────┼──────┼─────┤
│ 13   │同上        │Ｒ○○    │同上      │台南善化郵局│1730元    │
├───┼──────┼─────┼─────┼──────┼─────┤
│ 14   │同上        │不詳      │同上      │019139      │1825元    │
├───┼──────┼─────┼─────┼──────┼─────┤
│ 15   │同上        │不詳      │同上      │030100      │2010元    │
├───┼──────┼─────┼─────┼──────┼─────┤
│ 16   │同上        │不詳      │同上      │019113      │2032元    │
├───┼──────┼─────┼─────┼──────┼─────┤
│ 17   │同上        │不詳      │同上      │019141      │1828元    │
├───┼──────┼─────┼─────┼──────┼─────┤
│ 18   │同上        │不詳      │同上      │014118      │1821元    │
├───┼──────┼─────┼─────┼──────┼─────┤
│ 19   │同上        │不詳      │同上      │029103      │1829元    │
├───┼──────┼─────┼─────┼──────┼─────┤
│ 20   │同上        │不詳      │93年01月16│003132      │6016元    │
│      │            │          │日        │            │          │
├───┼──────┼─────┼─────┼──────┼─────┤
│ 21   │同上        │不詳      │同上      │019111      │6002元    │
├───┼──────┼─────┼─────┼──────┼─────┤
│ 22   │同上        │不詳      │同上      │005137      │4519元    │
├───┼──────┼─────┼─────┼──────┼─────┤
│ 23   │同上        │乙辛○    │同上      │台南原佃郵局│4017元    │
├───┼──────┼─────┼─────┼──────┼─────┤
│ 24   │同上        │不詳      │同上      │003143      │1509元    │
├───┼──────┼─────┼─────┼──────┼─────┤
│ 25   │同上        │甲Ｐ○    │同上      │台南海佃郵局│2018元    │
├───┼──────┼─────┼─────┼──────┼─────┤
│ 26   │同上        │不詳      │同上      │019107      │1512元    │
├───┼──────┼─────┼─────┼──────┼─────┤
│ 27   │同上        │不詳      │同上      │019110      │4043元    │
├───┼──────┼─────┼─────┼──────┼─────┤
│ 28   │同上        │不詳      │同上      │019136      │2022元    │
├───┼──────┼─────┼─────┼──────┼─────┤
│ 29   │同上        │乙Ｕ○    │同上      │台南海佃郵局│2005元    │
├───┼──────┼─────┼─────┼──────┼─────┤
│ 30   │同上        │不詳      │同上      │005137      │2020元    │
├───┼──────┼─────┼─────┼──────┼─────┤
│ 31   │同上        │甲ｆ○    │同上      │台南和順郵局│2228元    │
├───┼──────┼─────┼─────┼──────┼─────┤
│ 32   │同上        │不詳      │同上      │019146      │4003元    │
├───┼──────┼─────┼─────┼──────┼─────┤
│ 33   │同上        │卯○○    │同上      │台南文元郵局│1833元    │
├───┼──────┼─────┼─────┼──────┼─────┤
│ 34   │同上        │丙○○    │同上      │台南友愛街郵│2044元    │
│      │            │          │          │局          │          │
├───┼──────┼─────┼─────┼──────┼─────┤
│ 35   │同上        │甲Ｂ○    │同上      │台南北小北郵│2014元    │
│      │            │          │          │局          │          │
├───┼──────┼─────┼─────┼──────┼─────┤
│ 36   │同上        │Ａ○○    │同上      │台南原佃郵局│2023元    │
├───┼──────┼─────┼─────┼──────┼─────┤
│ 37   │同上        │不詳      │同上      │030132      │2230元    │
├───┼──────┼─────┼─────┼──────┼─────┤
│ 38   │同上        │不詳      │同上      │019113      │6042元    │
├───┼──────┼─────┼─────┼──────┼─────┤
│ 39   │同上        │不詳      │同上      │029103      │2527元    │
├───┼──────┼─────┼─────┼──────┼─────┤
│ 40   │同上        │不詳      │同上      │019132      │1834元    │
├───┼──────┼─────┼─────┼──────┼─────┤
│ 41   │同上        │不詳      │同上      │005149      │2025元    │
├───┼──────┼─────┼─────┼──────┼─────┤
│ 42   │同上        │不詳      │同上      │005151      │2031元    │
├───┼──────┼─────┼─────┼──────┼─────┤
│ 43   │同上        │乙Ｇ○    │同上      │台南將軍郵局│2037元    │
├───┼──────┼─────┼─────┼──────┼─────┤
│ 44   │同上        │不詳      │同上      │003147      │2229元    │
├───┼──────┼─────┼─────┼──────┼─────┤
│ 45   │同上        │不詳      │同上      │019133      │1538元    │
├───┼──────┼─────┼─────┼──────┼─────┤
│ 46   │同上        │不詳      │同上      │029103      │2232元    │
├───┼──────┼─────┼─────┼──────┼─────┤
│ 47   │同上        │不詳      │同上      │019130      │2026元    │
├───┼──────┼─────┼─────┼──────┼─────┤
│ 48   │同上        │不詳      │同上      │019107      │2040元    │
├───┼──────┼─────┼─────┼──────┼─────┤
│ 49   │同上        │不詳      │同上      │019118      │2039元    │
├───┼──────┼─────┼─────┼──────┼─────┤
│ 50   │同上        │甲ｏ○    │同上      │台南西港郵局│2007元    │
├───┼──────┼─────┼─────┼──────┼─────┤
│ 51   │同上        │甲Ｗ○    │同上      │台南永康六甲│2041元    │
│      │            │          │          │頂郵局      │          │
├───┼──────┼─────┼─────┼──────┼─────┤
│ 52   │同上        │乙Ｏ○    │同上      │台南原佃郵局│2024元    │
├───┼──────┼─────┼─────┼──────┼─────┤
│ 53   │同上        │不詳      │同上      │019113      │1500元    │
├───┼──────┼─────┼─────┼──────┼─────┤
│ 54   │同上        │乙巳○    │同上      │台南水交社郵│1006元    │
│      │            │          │          │局          │          │
├───┼──────┼─────┼─────┼──────┼─────┤
│ 55   │同上        │不詳      │同上      │005148      │3015元    │
├───┼──────┼─────┼─────┼──────┼─────┤
│ 56   │同上        │不詳      │同上      │003131      │2001元    │
├───┼──────┼─────┼─────┼──────┼─────┤
│ 57   │同上        │不詳      │同上      │003142      │2013元    │
├───┼──────┼─────┼─────┼──────┼─────┤
│ 58   │同上        │不詳      │93年01月17│019135      │4009元    │
│      │            │          │日        │            │          │
├───┼──────┼─────┼─────┼──────┼─────┤
│ 59   │同上        │不詳      │同上      │030132      │6007元    │
├───┼──────┼─────┼─────┼──────┼─────┤
│ 60   │同上        │不詳      │同上      │030132      │1810元    │
├───┼──────┼─────┼─────┼──────┼─────┤
│ 61   │同上        │不詳      │同上      │005147      │2005元    │
├───┼──────┼─────┼─────┼──────┼─────┤
│ 62   │同上        │不詳      │同上      │003109      │2018元    │
├───┼──────┼─────┼─────┼──────┼─────┤
│ 63   │同上        │不詳      │同上      │019100      │1514元    │
├───┼──────┼─────┼─────┼──────┼─────┤
│ 64   │同上        │ｈ○○    │同上      │台南佳里郵局│3826元    │
├───┼──────┼─────┼─────┼──────┼─────┤
│ 65   │同上        │不詳      │同上      │030132      │5015元    │
├───┼──────┼─────┼─────┼──────┼─────┤
│ 66   │同上        │不詳      │同上      │003110      │2033元    │
├───┼──────┼─────┼─────┼──────┼─────┤
│ 67   │同上        │甲巳○    │同上      │高雄左營郵局│20000元   │
├───┼──────┼─────┼─────┼──────┼─────┤
│ 68   │同上        │乙Ｎ○    │同上      │台南成功路郵│1810元    │
│      │            │          │          │局          │          │
├───┼──────┼─────┼─────┼──────┼─────┤
│ 69   │同上        │不詳      │同上      │030134      │2027元    │
├───┼──────┼─────┼─────┼──────┼─────┤
│ 70   │同上        │地○○    │同上      │台南成功路郵│6011元    │
│      │            │          │          │局          │          │
├───┼──────┼─────┼─────┼──────┼─────┤
│ 71   │同上        │不詳      │同上      │030134      │1834元    │
├───┼──────┼─────┼─────┼──────┼─────┤
│ 72   │同上        │不詳      │同上      │003127      │3002元    │
├───┼──────┼─────┼─────┼──────┼─────┤
│ 73   │同上        │不詳      │同上      │029103      │1200元    │
├───┼──────┼─────┼─────┼──────┼─────┤
│ 74   │同上        │不詳      │同上      │010155      │4019元    │
├───┼──────┼─────┼─────┼──────┼─────┤
│ 75   │同上        │乙丑○    │同上      │嘉義文化路郵│2006元    │
│      │            │          │          │局          │          │
├───┼──────┼─────┼─────┼──────┼─────┤
│ 76   │同上        │不詳      │同上      │029103      │2032元    │
├───┼──────┼─────┼─────┼──────┼─────┤
│ 77   │同上        │不詳      │93年01月19│019112      │2031元    │
│      │            │          │日        │            │          │
├───┼──────┼─────┼─────┼──────┼─────┤
│ 78   │同上        │不詳      │同上      │005149      │2005元    │
├───┼──────┼─────┼─────┼──────┼─────┤
│ 79   │同上        │不詳      │同上      │030137      │1835元    │
├───┼──────┼─────┼─────┼──────┼─────┤
│ 80   │同上        │辰○○    │同上      │台南土城郵局│2030元    │
├───┼──────┼─────┼─────┼──────┼─────┤
│ 81   │同上        │不詳      │同上      │005147      │2025元    │
├───┼──────┼─────┼─────┼──────┼─────┤
│ 82   │同上        │不詳      │同上      │030136      │1510元    │
├───┼──────┼─────┼─────┼──────┼─────┤
│ 83   │同上        │乙Ｊ○    │同上      │台南安南郵局│2002元    │
├───┼──────┼─────┼─────┼──────┼─────┤
│ 84   │同上        │不詳      │同上      │018139      │3005元    │
├───┼──────┼─────┼─────┼──────┼─────┤
│ 85   │同上        │不詳      │同上      │008139      │2004元    │
├───┼──────┼─────┼─────┼──────┼─────┤
│ 86   │同上        │不詳      │同上      │030135      │2003元    │
├───┼──────┼─────┼─────┼──────┼─────┤
│ 87   │同上        │不詳      │同上      │002144      │1506元    │
├───┼──────┼─────┼─────┼──────┼─────┤
│ 88   │同上        │不詳      │同上      │003132      │3000元    │
├───┼──────┼─────┼─────┼──────┼─────┤
│ 89   │同上        │不詳      │同上      │029203      │2500元    │
├───┼──────┼─────┼─────┼──────┼─────┤
│ 90   │同上        │不詳      │93年01月26│029103      │2501元    │
│      │            │          │日        │            │          │
├───┼──────┼─────┼─────┼──────┼─────┤
│ 91   │同上        │宙○○    │93年01月27│台南學甲郵局│2520元    │
│      │            │          │日        │            │          │
├───┼──────┼─────┼─────┼──────┼─────┤
│ 92   │同上        │不詳      │同上      │019128      │2206元    │
├───┼──────┼─────┼─────┼──────┼─────┤
│ 93   │同上        │不詳      │同上      │003143      │2327元    │
├───┼──────┼─────┼─────┼──────┼─────┤
│ 94   │同上        │不詳      │同上      │003110      │5016元    │
├───┼──────┼─────┼─────┼──────┼─────┤
│ 95   │同上        │不詳      │同上      │003138      │2502元    │
├───┼──────┼─────┼─────┼──────┼─────┤
│ 96   │同上        │甲ｔ○    │同上      │嘉義蒜頭郵局│2029元    │
├───┼──────┼─────┼─────┼──────┼─────┤
│ 97   │同上        │不詳      │同上      │019110      │2023元    │
├───┼──────┼─────┼─────┼──────┼─────┤
│ 98   │同上        │未○○    │同上      │台南西港郵局│2504元    │
├───┼──────┼─────┼─────┼──────┼─────┤
│ 99   │同上        │不詳      │同上      │019101      │2018元    │
├───┼──────┼─────┼─────┼──────┼─────┤
│100   │同上        │不詳      │同上      │019108      │2019元    │
├───┼──────┼─────┼─────┼──────┼─────┤
│101   │同上        │不詳      │同上      │019130      │2303元    │
├───┼──────┼─────┼─────┼──────┼─────┤
│102   │同上        │不詳      │同上      │019130      │2310元    │
├───┼──────┼─────┼─────┼──────┼─────┤
│103   │同上        │乙地○    │同上      │台南西港郵局│2515元    │
├───┼──────┼─────┼─────┼──────┼─────┤
│104   │同上        │甲Ｙ○    │同上      │台南海佃郵局│2513元    │
├───┼──────┼─────┼─────┼──────┼─────┤
│105   │同上        │不詳      │同上      │019139      │2024元    │
├───┼──────┼─────┼─────┼──────┼─────┤
│106   │同上        │不詳      │同上      │003130      │2217元    │
├───┼──────┼─────┼─────┼──────┼─────┤
│107   │同上        │ｙ○○    │同上      │台南七股郵局│2005元    │
├───┼──────┼─────┼─────┼──────┼─────┤
│108   │同上        │不詳      │同上      │003104      │2222元    │
├───┼──────┼─────┼─────┼──────┼─────┤
│109   │同上        │不詳      │同上      │029103      │2007元    │
├───┼──────┼─────┼─────┼──────┼─────┤
│110   │同上        │ｓ○○    │同上      │台南仁德車路│4008元    │
│      │            │          │          │墘郵局      │          │
├───┼──────┼─────┼─────┼──────┼─────┤
│111   │同上        │不詳      │93年01月31│019107      │2505元    │
│      │            │          │日        │            │          │
├───┼──────┼─────┼─────┼──────┼─────┤
│112   │同上        │不詳      │同上      │003100      │2503元    │
├───┼──────┼─────┼─────┼──────┼─────┤
│113   │同上        │甲ｂ○    │同上      │台南麻豆郵局│2512元    │
├───┼──────┼─────┼─────┼──────┼─────┤
│114   │同上        │不詳      │同上      │029103      │2515元    │
├───┼──────┼─────┼─────┼──────┼─────┤
│115   │同上        │甲亥○    │同上      │台南佳里郵局│2210元    │
├───┼──────┼─────┼─────┼──────┼─────┤
│116   │同上        │巳○○    │同上      │台南永康大橋│2008元    │
│      │            │          │          │郵局        │          │
├───┼──────┼─────┼─────┼──────┼─────┤
│117   │同上        │不詳      │同上      │003147      │2007元    │
├───┼──────┼─────┼─────┼──────┼─────┤
│118   │同上        │不詳      │93年02月01│029103      │2524元    │
│      │            │          │日        │            │          │
├───┼──────┼─────┼─────┼──────┼─────┤
│119   │同上        │不詳      │同上      │029103      │2536元    │
├───┼──────┼─────┼─────┼──────┼─────┤
│120   │同上        │不詳      │93年02月02│019135      │2056元    │
│      │            │          │日        │            │          │
├───┼──────┼─────┼─────┼──────┼─────┤
│121   │同上        │不詳      │同上      │030128      │5011元    │
├───┼──────┼─────┼─────┼──────┼─────┤
│122   │同上        │不詳      │同上      │030139      │2543元    │
├───┼──────┼─────┼─────┼──────┼─────┤
│123   │同上        │不詳      │同上      │019130      │2244元    │
├───┼──────┼─────┼─────┼──────┼─────┤
│124   │同上        │乙Ｍ○    │同上      │台南佳里郵局│2260元    │
├───┼──────┼─────┼─────┼──────┼─────┤
│125   │同上        │ｋ○○    │同上      │台南將軍郵局│2061元    │
├───┼──────┼─────┼─────┼──────┼─────┤
│126   │同上        │不詳      │同上      │019129      │2245元    │
├───┼──────┼─────┼─────┼──────┼─────┤
│127   │同上        │郭耀騏    │同上      │台南小東郵局│2530元    │
├───┼──────┼─────┼─────┼──────┼─────┤
│128   │同上        │Ｊ○○    │同上      │台南西港郵局│2519元    │
├───┼──────┼─────┼─────┼──────┼─────┤
│129   │同上        │不詳      │同上      │003129      │4547元    │
├───┼──────┼─────┼─────┼──────┼─────┤
│130   │同上        │不詳      │同上      │019107      │2513元    │
├───┼──────┼─────┼─────┼──────┼─────┤
│131   │同上        │不詳      │同上      │019128      │2548元    │
├───┼──────┼─────┼─────┼──────┼─────┤
│132   │同上        │不詳      │同上      │005124      │2049元    │
├───┼──────┼─────┼─────┼──────┼─────┤
│133   │同上        │不詳      │同上      │030137      │2232元    │
├───┼──────┼─────┼─────┼──────┼─────┤
│134   │同上        │不詳      │同上      │030125      │2038元    │
├───┼──────┼─────┼─────┼──────┼─────┤
│135   │同上        │不詳      │同上      │005106      │5001元    │
├───┼──────┼─────┼─────┼──────┼─────┤
│136   │同上        │ｂ○○    │同上      │台南西華郵局│1550元    │
├───┼──────┼─────┼─────┼──────┼─────┤
│137   │同上        │不詳      │同上      │003111      │4546元    │
├───┼──────┼─────┼─────┼──────┼─────┤
│138   │同上        │甲ｎ○    │同上      │台南北小北郵│2241元    │
│      │            │          │          │局          │          │
├───┼──────┼─────┼─────┼──────┼─────┤
│139   │同上        │陳昭勇    │同上      │台南龍崎郵局│2055元    │
├───┼──────┼─────┼─────┼──────┼─────┤
│140   │同上        │不詳      │同上      │029103      │2532元    │
├───┼──────┼─────┼─────┼──────┼─────┤
│141   │同上        │乙天○    │同上      │台南成功路郵│2540元    │
│      │            │          │          │局          │          │
├───┼──────┼─────┼─────┼──────┼─────┤
│142   │同上        │不詳      │同上      │019107      │2033元    │
├───┼──────┼─────┼─────┼──────┼─────┤
│143   │同上        │Ｄ○○    │同上      │台南開元郵局│2023元    │
├───┼──────┼─────┼─────┼──────┼─────┤
│144   │同上        │甲Ｏ○    │同上      │台南虎尾寮郵│2259元    │
│      │            │          │          │局          │          │
├───┼──────┼─────┼─────┼──────┼─────┤
│145   │同上        │不詳      │同上      │019100      │2529元    │
├───┼──────┼─────┼─────┼──────┼─────┤
│146   │同上        │不詳      │同上      │019136      │2326元    │
├───┼──────┼─────┼─────┼──────┼─────┤
│147   │同上        │不詳      │同上      │005136      │2027元    │
├───┼──────┼─────┼─────┼──────┼─────┤
│148   │同上        │乙Ａ○    │同上      │台南西港郵局│2522元    │
├───┼──────┼─────┼─────┼──────┼─────┤
│149   │同上        │不詳      │同上      │019135      │2254元    │
├───┼──────┼─────┼─────┼──────┼─────┤
│150   │同上        │不詳      │同上      │019136      │2531元    │
├───┼──────┼─────┼─────┼──────┼─────┤
│151   │同上        │不詳      │同上      │019135      │2534元    │
├───┼──────┼─────┼─────┼──────┼─────┤
│152   │同上        │甲Ｔ○    │同上      │台南麻豆郵局│2532元    │
├───┼──────┼─────┼─────┼──────┼─────┤
│153   │同上        │不詳      │同上      │030106      │2040元    │
├───┼──────┼─────┼─────┼──────┼─────┤
│154   │同上        │不詳      │同上      │029103      │2223元    │
├───┼──────┼─────┼─────┼──────┼─────┤
│155   │同上        │不詳      │同上      │005147      │2535元    │
├───┼──────┼─────┼─────┼──────┼─────┤
│156   │同上        │不詳      │同上      │030134      │2328元    │
├───┼──────┼─────┼─────┼──────┼─────┤
│157   │同上        │乙Ｋ○    │同上      │嘉義布袋大寮│2241元    │
│      │            │          │          │郵局        │          │
├───┼──────┼─────┼─────┼──────┼─────┤
│158   │同上        │乙Ｓ○    │同上      │台南和順郵局│2021元    │
├───┼──────┼─────┼─────┼──────┼─────┤
│159   │同上        │不詳      │同上      │030121      │2533元    │
├───┼──────┼─────┼─────┼──────┼─────┤
│160   │同上        │不詳      │同上      │005139      │2538元    │
├───┼──────┼─────┼─────┼──────┼─────┤
│161   │同上        │不詳      │同上      │005148      │2230元    │
├───┼──────┼─────┼─────┼──────┼─────┤
│162   │同上        │乙庚○    │同上      │台南鹽行郵局│2542元    │
├───┼──────┼─────┼─────┼──────┼─────┤
│163   │同上        │不詳      │同上      │005147      │2325元    │
├───┼──────┼─────┼─────┼──────┼─────┤
│164   │同上        │不詳      │同上      │003119      │2042元    │
├───┼──────┼─────┼─────┼──────┼─────┤
│165   │同上        │不詳      │同上      │003147      │2239元    │
├───┼──────┼─────┼─────┼──────┼─────┤
│166   │同上        │不詳      │同上      │005152      │2037元    │
├───┼──────┼─────┼─────┼──────┼─────┤
│167   │同上        │不詳      │同上      │019107      │2528元    │
├───┼──────┼─────┼─────┼──────┼─────┤
│168   │同上        │不詳      │93年02月03│029103      │2536元    │
│      │            │          │日        │            │          │
├───┼──────┼─────┼─────┼──────┼─────┤
│169   │同上        │不詳      │同上      │029103      │1524元    │
├───┼──────┼─────┼─────┼──────┼─────┤
│170   │同上        │不詳      │93年02月10│029103      │2530元    │
│      │            │          │日        │            │          │
├───┼──────┼─────┼─────┼──────┼─────┤
│171   │同上        │不詳      │同上      │005103      │7040元    │
├───┼──────┼─────┼─────┼──────┼─────┤
│172   │同上        │不詳      │同上      │003109      │3037元    │
├───┼──────┼─────┼─────┼──────┼─────┤
│173   │同上        │不詳      │同上      │003130      │2536元    │
├───┼──────┼─────┼─────┼──────┼─────┤
│174   │同上        │不詳      │同上      │010166      │2851元    │
├───┼──────┼─────┼─────┼──────┼─────┤
│175   │同上        │不詳      │同上      │003150      │4042元    │
├───┼──────┼─────┼─────┼──────┼─────┤
│176   │同上        │不詳      │同上      │005146      │2031元    │
├───┼──────┼─────┼─────┼──────┼─────┤
│177   │同上        │ｍ○○    │同上      │台南安順郵局│2546元    │
├───┼──────┼─────┼─────┼──────┼─────┤
│178   │同上        │不詳      │同上      │019139      │2045元    │
├───┼──────┼─────┼─────┼──────┼─────┤
│179   │同上        │不詳      │同上      │029103      │2738元    │
├───┼──────┼─────┼─────┼──────┼─────┤
│180   │同上        │不詳      │同上      │019129      │2044元    │
├───┼──────┼─────┼─────┼──────┼─────┤
│181   │同上        │不詳      │同上      │019139      │2749元    │
├───┼──────┼─────┼─────┼──────┼─────┤
│182   │同上        │不詳      │同上      │019139      │3050元    │
├───┼──────┼─────┼─────┼──────┼─────┤
│183   │同上        │不詳      │同上      │029103      │2034元    │
├───┼──────┼─────┼─────┼──────┼─────┤
│184   │同上        │不詳      │同上      │019139      │1040元    │
├───┼──────┼─────┼─────┼──────┼─────┤
│185   │同上        │不詳      │同上      │029103      │2032元    │
├───┼──────┼─────┼─────┼──────┼─────┤
│186   │同上        │不詳      │同上      │019147      │1548元    │
├───┼──────┼─────┼─────┼──────┼─────┤
│187   │同上        │不詳      │同上      │003131      │1000元    │
├───┼──────┼─────┼─────┼──────┼─────┤
│188   │同上        │不詳      │同上      │029103      │3035元    │
├───┼──────┼─────┼─────┼──────┼─────┤
│189   │同上        │甲ｙ○    │同上      │台南原佃郵局│2033元    │
├───┼──────┼─────┼─────┼──────┼─────┤
│190   │同上        │不詳      │93年02月12│030127      │16200元   │
│      │            │          │日        │            │          │
├───┼──────┼─────┼─────┼──────┼─────┤
│191   │同上        │不詳      │同上      │005148      │2551元    │
├───┼──────┼─────┼─────┼──────┼─────┤
│192   │同上        │不詳      │同上      │030114      │3054元    │
├───┼──────┼─────┼─────┼──────┼─────┤
│193   │同上        │乙乙○    │同上      │台南安南郵局│3057元    │
├───┼──────┼─────┼─────┼──────┼─────┤
│194   │同上        │不詳      │同上      │030107      │2050元    │
├───┼──────┼─────┼─────┼──────┼─────┤
│195   │同上        │不詳      │同上      │003111      │2055元    │
├───┼──────┼─────┼─────┼──────┼─────┤
│196   │同上        │不詳      │同上      │019130      │3056元    │
├───┼──────┼─────┼─────┼──────┼─────┤
│197   │同上        │不詳      │同上      │005148      │2251元    │
├───┼──────┼─────┼─────┼──────┼─────┤
│198   │同上        │不詳      │93年02月20│005147      │3000元    │
│      │            │          │日        │            │          │
├───┼──────┼─────┼─────┼──────┼─────┤
│199   │同上        │不詳      │同上      │030138      │15000元   │
├───┼──────┼─────┼─────┼──────┼─────┤
│200   │同上        │不詳      │同上      │019121      │7550元    │
├───┼──────┼─────┼─────┼──────┼─────┤
│201   │同上        │不詳      │同上      │029103      │8000元    │
├───┼──────┼─────┼─────┼──────┼─────┤
│202   │同上        │不詳      │同上      │030114      │4020元    │
├───┼──────┼─────┼─────┼──────┼─────┤
│203   │同上        │不詳      │同上      │029103      │3010元    │
├───┴──────┴─────┴─────┴──────┴─────┤
│合計：新臺幣557,746元                                                 │
└───────────────────────────────────┘
附表六、徐逸純帳戶部分：
（局號：0000000、局名：苗栗北苗郵局、帳號：0000000）
┌───┬──────┬─────┬─────┬──────┬─────┐
│ 編號 │行為人      │被  害  人│ 匯款日期 │ 匯款地局號 │ 匯款金額 │
│      │            │          │          │            │          │
├───┼──────┼─────┼─────┼──────┼─────┤
│  1   │乙辰○、陳瑞│不詳      │93年02月11│029103      │2551元    │
│      │平、甲Ｆ、郭│          │日        │            │          │
│      │家慶、Ｑ○○│          │          │            │          │
│      │、乙卯○等人│          │          │            │          │
├───┼──────┼─────┼─────┼──────┼─────┤
│  2   │同上        │不詳      │同上      │003117      │1500元    │
├───┼──────┼─────┼─────┼──────┼─────┤
│  3   │同上        │不詳      │同上      │019136      │2552元    │
├───┼──────┼─────┼─────┼──────┼─────┤
│  4   │同上        │不詳      │93年02月12│029103      │2313元    │
│      │            │          │日        │            │          │
├───┼──────┼─────┼─────┼──────┼─────┤
│  5   │同上        │不詳      │同上      │019139      │2511元    │
├───┼──────┼─────┼─────┼──────┼─────┤
│  6   │同上        │不詳      │同上      │030112      │3012元    │
├───┼──────┼─────┼─────┼──────┼─────┤
│  7   │同上        │甲辛○    │同上      │台南麻豆總爺│3150元    │
│      │            │          │          │郵局        │          │
├───┼──────┼─────┼─────┼──────┼─────┤
│  8   │同上        │不詳      │同上      │003147      │2018元    │
├───┼──────┼─────┼─────┼──────┼─────┤
│  9   │同上        │不詳      │同上      │019135      │2570元    │
├───┼──────┼─────┼─────┼──────┼─────┤
│ 10   │同上        │不詳      │同上      │019135      │2517元    │
├───┼──────┼─────┼─────┼──────┼─────┤
│ 11   │同上        │不詳      │同上      │019107      │2021元    │
├───┼──────┼─────┼─────┼──────┼─────┤
│ 12   │同上        │天○○    │同上      │台南安定郵局│1823元    │
├───┼──────┼─────┼─────┼──────┼─────┤
│ 13   │同上        │不詳      │同上      │019146      │2024元    │
├───┼──────┼─────┼─────┼──────┼─────┤
│ 14   │同上        │不詳      │同上      │003129      │2014元    │
├───┼──────┼─────┼─────┼──────┼─────┤
│ 15   │同上        │不詳      │同上      │003127      │1516元    │
├───┼──────┼─────┼─────┼──────┼─────┤
│ 16   │同上        │乙未○    │同上      │台南下營郵局│3025元    │
├───┼──────┼─────┼─────┼──────┼─────┤
│ 17   │同上        │不詳      │93年02月13│003131      │2040元    │
│      │            │          │日        │            │          │
├───┼──────┼─────┼─────┼──────┼─────┤
│ 18   │同上        │不詳      │同上      │003110      │2537元    │
├───┼──────┼─────┼─────┼──────┼─────┤
│ 19   │同上        │不詳      │同上      │002157      │2520元    │
├───┼──────┼─────┼─────┼──────┼─────┤
│ 20   │同上        │不詳      │同上      │004190      │1837元    │
├───┼──────┼─────┼─────┼──────┼─────┤
│ 21   │同上        │不詳      │同上      │003146      │5037元    │
├───┼──────┼─────┼─────┼──────┼─────┤
│ 22   │同上        │不詳      │同上      │005151      │2532元    │
├───┼──────┼─────┼─────┼──────┼─────┤
│ 23   │同上        │乙Ｑ○    │同上      │台南麻豆郵局│2050元    │
├───┼──────┼─────┼─────┼──────┼─────┤
│ 24   │同上        │不詳      │同上      │030113      │1036元    │
├───┼──────┼─────┼─────┼──────┼─────┤
│ 25   │同上        │甲Ｄ○    │93年02月19│台南東寧路郵│2225元    │
│      │            │          │日        │局          │          │
├───┼──────┼─────┼─────┼──────┼─────┤
│ 26   │同上        │不詳      │同上      │029103      │2522元    │
├───┼──────┼─────┼─────┼──────┼─────┤
│ 27   │同上        │不詳      │同上      │005137      │2520元    │
├───┼──────┼─────┼─────┼──────┼─────┤
│ 28   │同上        │不詳      │同上      │003131      │3524元    │
├───┼──────┼─────┼─────┼──────┼─────┤
│ 29   │同上        │甲ｃ○    │93年02月24│台南永樂郵局│5010元    │
│      │            │          │日        │            │          │
├───┼──────┼─────┼─────┼──────┼─────┤
│ 30   │同上        │乙○○    │同上      │台南機場郵局│2520元    │
├───┼──────┼─────┼─────┼──────┼─────┤
│ 31   │同上        │不詳      │同上      │003111      │3500元    │
├───┼──────┼─────┼─────┼──────┼─────┤
│ 32   │同上        │不詳      │同上      │003136      │7030元    │
├───┼──────┼─────┼─────┼──────┼─────┤
│ 33   │同上        │戌○○    │同上      │台南安南郵局│3015元    │
├───┼──────┼─────┼─────┼──────┼─────┤
│ 34   │同上        │不詳      │同上      │003108      │2525元    │
├───┼──────┼─────┼─────┼──────┼─────┤
│ 35   │同上        │Ａ○○    │同上      │台南原佃郵局│2500元    │
├───┼──────┼─────┼─────┼──────┼─────┤
│ 36   │同上        │不詳      │93年02月25│003138      │5030元    │
│      │            │          │日        │            │          │
├───┼──────┼─────┼─────┼──────┼─────┤
│ 37   │同上        │不詳      │同上      │003111      │9032元    │
├───┼──────┼─────┼─────┼──────┼─────┤
│ 38   │同上        │不詳      │同上      │019141      │5031元    │
├───┼──────┼─────┼─────┼──────┼─────┤
│ 39   │同上        │不詳      │同上      │019128      │5033元    │
├───┼──────┼─────┼─────┼──────┼─────┤
│ 40   │同上        │不詳      │同上      │003146      │5038元    │
├───┼──────┼─────┼─────┼──────┼─────┤
│ 41   │同上        │不詳      │同上      │019144      │8037元    │
├───┼──────┼─────┼─────┼──────┼─────┤
│ 42   │同上        │不詳      │同上      │019131      │3035元    │
├───┼──────┼─────┼─────┼──────┼─────┤
│ 43   │同上        │Ｎ○○    │同上      │台南麻豆郵局│3836元    │
├───┼──────┼─────┼─────┼──────┼─────┤
│ 44   │同上        │乙子○    │同上      │台南永康網寮│1500元    │
│      │            │          │          │郵局        │          │
├───┴──────┴─────┴─────┴──────┴─────┤
│合計：新臺幣139,169元                                                 │
└───────────────────────────────────┘
附表七：徐森國帳戶部分
（局號：0000000、局名：苗栗文山郵局、帳號：0000000）
┌───┬──────┬─────┬─────┬──────┬─────┐
│ 編號 │行為人      │被  害  人│ 匯款日期 │ 匯款地局號 │ 匯款金額 │
│      │            │          │          │            │          │
├───┼──────┼─────┼─────┼──────┼─────┤
│  1   │乙辰○、陳瑞│不詳      │93年01月06│019139      │4002元    │
│      │平、甲Ｆ、郭│          │日        │            │          │
│      │家慶、Ｑ○○│          │          │            │          │
│      │、乙卯○等人│          │          │            │          │
├───┼──────┼─────┼─────┼──────┼─────┤
│  2   │同上        │不詳      │同上      │003110      │1532元    │
├───┼──────┼─────┼─────┼──────┼─────┤
│  3   │同上        │不詳      │同上      │010160      │2008元    │
├───┼──────┼─────┼─────┼──────┼─────┤
│  4   │同上        │不詳      │同上      │030128      │1505元    │
├───┼──────┼─────┼─────┼──────┼─────┤
│  5   │同上        │不詳      │同上      │030138      │4007元    │
├───┼──────┼─────┼─────┼──────┼─────┤
│  6   │同上        │不詳      │同上      │005115      │4003元    │
├───┼──────┼─────┼─────┼──────┼─────┤
│  7   │同上        │不詳      │同上      │003143      │5039元    │
├───┼──────┼─────┼─────┼──────┼─────┤
│  8   │同上        │不詳      │同上      │030124      │2010元    │
├───┼──────┼─────┼─────┼──────┼─────┤
│  9   │同上        │不詳      │同上      │030129      │2034元    │
├───┼──────┼─────┼─────┼──────┼─────┤
│ 10   │同上        │不詳      │同上      │005155      │3035元    │
├───┼──────┼─────┼─────┼──────┼─────┤
│ 11   │同上        │不詳      │同上      │029106      │1243元    │
├───┼──────┼─────┼─────┼──────┼─────┤
│ 12   │同上        │不詳      │同上      │003147      │2033元    │
├───┼──────┼─────┼─────┼──────┼─────┤
│ 13   │同上        │不詳      │同上      │030134      │2006元    │
├───┼──────┼─────┼─────┼──────┼─────┤
│ 14   │同上        │不詳      │同上      │030105      │1745元    │
├───┼──────┼─────┼─────┼──────┼─────┤
│ 15   │同上        │不詳      │同上      │005131      │2015元    │
├───┼──────┼─────┼─────┼──────┼─────┤
│ 16   │同上        │不詳      │同上      │019136      │1836元    │
├───┼──────┼─────┼─────┼──────┼─────┤
│ 17   │同上        │不詳      │同上      │019137      │2042元    │
├───┼──────┼─────┼─────┼──────┼─────┤
│ 18   │同上        │不詳      │同上      │029106      │6001元    │
├───┼──────┼─────┼─────┼──────┼─────┤
│ 19   │同上        │不詳      │同上      │030128      │2022元    │
├───┼──────┼─────┼─────┼──────┼─────┤
│ 20   │同上        │不詳      │同上      │003122      │2018元    │
├───┼──────┼─────┼─────┼──────┼─────┤
│ 21   │同上        │不詳      │同上      │003134      │2037元    │
├───┼──────┼─────┼─────┼──────┼─────┤
│ 22   │同上        │不詳      │同上      │003130      │2044元    │
├───┼──────┼─────┼─────┼──────┼─────┤
│ 23   │同上        │不詳      │同上      │019104      │1838元    │
├───┼──────┼─────┼─────┼──────┼─────┤
│ 24   │同上        │不詳      │同上      │040126      │2012元    │
├───┼──────┼─────┼─────┼──────┼─────┤
│ 25   │同上        │不詳      │同上      │003134      │2009元    │
├───┼──────┼─────┼─────┼──────┼─────┤
│ 26   │同上        │不詳      │同上      │005147      │2041元    │
├───┼──────┼─────┼─────┼──────┼─────┤
│ 27   │同上        │不詳      │同上      │030113      │2026元    │
├───┼──────┼─────┼─────┼──────┼─────┤
│ 28   │同上        │不詳      │同上      │010116      │2021元    │
├───┼──────┼─────┼─────┼──────┼─────┤
│ 29   │同上        │不詳      │同上      │019144      │1823元    │
├───┼──────┼─────┼─────┼──────┼─────┤
│ 30   │同上        │不詳      │同上      │010151      │2027元    │
├───┼──────┼─────┼─────┼──────┼─────┤
│ 31   │同上        │不詳      │同上      │008124      │1524元    │
├───┼──────┼─────┼─────┼──────┼─────┤
│ 32   │同上        │不詳      │同上      │003147      │2046元    │
├───┼──────┼─────┼─────┼──────┼─────┤
│ 33   │同上        │不詳      │同上      │029106      │1519元    │
├───┼──────┼─────┼─────┼──────┼─────┤
│ 34   │同上        │不詳      │同上      │019136      │1829元    │
├───┼──────┼─────┼─────┼──────┼─────┤
│ 35   │同上        │不詳      │同上      │019132      │2020元    │
├───┼──────┼─────┼─────┼──────┼─────┤
│ 36   │同上        │不詳      │同上      │003131      │2030元    │
├───┼──────┼─────┼─────┼──────┼─────┤
│ 37   │同上        │不詳      │同上      │030118      │1528元    │
├───┼──────┼─────┼─────┼──────┼─────┤
│ 38   │同上        │不詳      │同上      │003138      │2040元    │
├───┼──────┼─────┼─────┼──────┼─────┤
│ 39   │同上        │不詳      │同上      │003136      │1314元    │
├───┼──────┼─────┼─────┼──────┼─────┤
│ 40   │同上        │不詳      │93年01月07│010150      │3604元    │
│      │            │          │日        │            │          │
├───┼──────┼─────┼─────┼──────┼─────┤
│ 41   │同上        │不詳      │同上      │030125      │1013元    │
├───┼──────┼─────┼─────┼──────┼─────┤
│ 42   │同上        │不詳      │同上      │019130      │4004元    │
├───┼──────┼─────┼─────┼──────┼─────┤
│ 43   │同上        │不詳      │同上      │019136      │1807元    │
├───┼──────┼─────┼─────┼──────┼─────┤
│ 44   │同上        │不詳      │同上      │005121      │4003元    │
├───┼──────┼─────┼─────┼──────┼─────┤
│ 45   │同上        │不詳      │同上      │019130      │1510元    │
├───┼──────┼─────┼─────┼──────┼─────┤
│ 46   │同上        │不詳      │同上      │030138      │5011元    │
├───┼──────┼─────┼─────┼──────┼─────┤
│ 47   │同上        │不詳      │同上      │003113      │2012元    │
├───┼──────┼─────┼─────┼──────┼─────┤
│ 48   │同上        │不詳      │同上      │019130      │7505元    │
├───┼──────┼─────┼─────┼──────┼─────┤
│ 49   │同上        │不詳      │同上      │030137      │4000元    │
├───┼──────┼─────┼─────┼──────┼─────┤
│ 50   │同上        │不詳      │同上      │030129      │2018元    │
├───┼──────┼─────┼─────┼──────┼─────┤
│ 51   │同上        │不詳      │同上      │030129      │6016元    │
├───┼──────┼─────┼─────┼──────┼─────┤
│ 52   │同上        │不詳      │同上      │030134      │1519元    │
├───┼──────┼─────┼─────┼──────┼─────┤
│ 53   │同上        │不詳      │同上      │005141      │2014元    │
├───┼──────┼─────┼─────┼──────┼─────┤
│ 54   │同上        │不詳      │同上      │003136      │3008元    │
├───┼──────┼─────┼─────┼──────┼─────┤
│ 55   │同上        │不詳      │同上      │019144      │2020元    │
├───┼──────┼─────┼─────┼──────┼─────┤
│ 56   │同上        │不詳      │同上      │019131      │1523元    │
├───┼──────┼─────┼─────┼──────┼─────┤
│ 57   │同上        │不詳      │同上      │030137      │1221元    │
├───┼──────┼─────┼─────┼──────┼─────┤
│ 58   │同上        │不詳      │同上      │019109      │2034元    │
├───┼──────┼─────┼─────┼──────┼─────┤
│ 59   │同上        │不詳      │同上      │019130      │2022元    │
├───┼──────┼─────┼─────┼──────┼─────┤
│ 60   │同上        │不詳      │同上      │019131      │4013元    │
├───┼──────┼─────┼─────┼──────┼─────┤
│ 61   │同上        │不詳      │同上      │029106      │2025元    │
├───┼──────┼─────┼─────┼──────┼─────┤
│ 62   │同上        │不詳      │同上      │030136      │2037元    │
├───┼──────┼─────┼─────┼──────┼─────┤
│ 63   │同上        │不詳      │同上      │008124      │1500元    │
├───┼──────┼─────┼─────┼──────┼─────┤
│ 64   │同上        │不詳      │同上      │019132      │1827元    │
├───┼──────┼─────┼─────┼──────┼─────┤
│ 65   │同上        │不詳      │同上      │019130      │2031元    │
├───┼──────┼─────┼─────┼──────┼─────┤
│ 66   │同上        │不詳      │同上      │030115      │2423元    │
├───┼──────┼─────┼─────┼──────┼─────┤
│ 67   │同上        │不詳      │同上      │010123      │2029元    │
├───┼──────┼─────┼─────┼──────┼─────┤
│ 68   │同上        │不詳      │93年01月08│019123      │2020元    │
│      │            │          │日        │            │          │
├───┼──────┼─────┼─────┼──────┼─────┤
│ 69   │同上        │不詳      │同上      │005137      │2019元    │
├───┼──────┼─────┼─────┼──────┼─────┤
│ 70   │同上        │不詳      │同上      │030137      │2018元    │
├───┼──────┼─────┼─────┼──────┼─────┤
│ 71   │同上        │不詳      │同上      │019122      │3613元    │
├───┼──────┼─────┼─────┼──────┼─────┤
│ 72   │同上        │不詳      │同上      │005148      │1809元    │
├───┼──────┼─────┼─────┼──────┼─────┤
│ 73   │同上        │不詳      │同上      │005132      │2008元    │
├───┼──────┼─────┼─────┼──────┼─────┤
│ 74   │同上        │不詳      │同上      │005137      │4025元    │
├───┼──────┼─────┼─────┼──────┼─────┤
│ 75   │同上        │不詳      │同上      │019130      │5029元    │
├───┼──────┼─────┼─────┼──────┼─────┤
│ 76   │同上        │不詳      │同上      │030115      │2015元    │
├───┼──────┼─────┼─────┼──────┼─────┤
│ 77   │同上        │不詳      │同上      │019100      │3523元    │
├───┼──────┼─────┼─────┼──────┼─────┤
│ 78   │同上        │不詳      │同上      │019147      │2034元    │
├───┼──────┼─────┼─────┼──────┼─────┤
│ 79   │同上        │不詳      │同上      │019120      │3600元    │
├───┼──────┼─────┼─────┼──────┼─────┤
│ 80   │同上        │不詳      │同上      │029106      │2027元    │
├───┼──────┼─────┼─────┼──────┼─────┤
│ 81   │同上        │不詳      │同上      │005137      │2026元    │
├───┼──────┼─────┼─────┼──────┼─────┤
│ 82   │同上        │不詳      │同上      │019131      │1017元    │
├───┼──────┼─────┼─────┼──────┼─────┤
│ 83   │同上        │不詳      │同上      │019128      │2014元    │
├───┼──────┼─────┼─────┼──────┼─────┤
│ 84   │同上        │不詳      │同上      │019128      │2028元    │
├───┼──────┼─────┼─────┼──────┼─────┤
│ 85   │同上        │不詳      │同上      │003159      │1512元    │
├───┼──────┼─────┼─────┼──────┼─────┤
│ 86   │同上        │不詳      │同上      │029106      │4033元    │
├───┼──────┼─────┼─────┼──────┼─────┤
│ 87   │同上        │不詳      │同上      │004143      │2000元    │
├───┼──────┼─────┼─────┼──────┼─────┤
│ 88   │同上        │不詳      │同上      │030123      │2016元    │
├───┼──────┼─────┼─────┼──────┼─────┤
│ 89   │同上        │不詳      │同上      │003150      │2006元    │
├───┼──────┼─────┼─────┼──────┼─────┤
│ 90   │同上        │不詳      │同上      │029106      │2032元    │
├───┼──────┼─────┼─────┼──────┼─────┤
│ 91   │同上        │不詳      │同上      │019144      │1510元    │
├───┼──────┼─────┼─────┼──────┼─────┤
│ 92   │同上        │不詳      │同上      │019133      │1500元    │
├───┼──────┼─────┼─────┼──────┼─────┤
│ 93   │同上        │不詳      │同上      │003121      │1550元    │
├───┼──────┼─────┼─────┼──────┼─────┤
│ 94   │同上        │不詳      │93年01月09│019137      │1030元    │
│      │            │          │日        │            │          │
├───┼──────┼─────┼─────┼──────┼─────┤
│ 95   │同上        │不詳      │同上      │008125      │1510元    │
├───┼──────┼─────┼─────┼──────┼─────┤
│ 96   │同上        │不詳      │同上      │019112      │2026元    │
├───┼──────┼─────┼─────┼──────┼─────┤
│ 97   │同上        │不詳      │同上      │005146      │4006元    │
├───┼──────┼─────┼─────┼──────┼─────┤
│ 98   │同上        │不詳      │同上      │010165      │4012元    │
├───┼──────┼─────┼─────┼──────┼─────┤
│ 99   │同上        │不詳      │同上      │003159      │2002元    │
├───┼──────┼─────┼─────┼──────┼─────┤
│100   │同上        │不詳      │同上      │030108      │2018元    │
├───┼──────┼─────┼─────┼──────┼─────┤
│101   │同上        │不詳      │同上      │004134      │4016元    │
├───┼──────┼─────┼─────┼──────┼─────┤
│102   │同上        │不詳      │同上      │005151      │2022元    │
├───┼──────┼─────┼─────┼──────┼─────┤
│103   │同上        │不詳      │同上      │030112      │1814元    │
├───┼──────┼─────┼─────┼──────┼─────┤
│104   │同上        │不詳      │同上      │019135      │2019元    │
├───┼──────┼─────┼─────┼──────┼─────┤
│105   │同上        │不詳      │同上      │005106      │2027元    │
├───┼──────┼─────┼─────┼──────┼─────┤
│106   │同上        │不詳      │同上      │019102      │2023元    │
├───┼──────┼─────┼─────┼──────┼─────┤
│107   │同上        │不詳      │同上      │019102      │2017元    │
├───┼──────┼─────┼─────┼──────┼─────┤
│108   │同上        │不詳      │同上      │003147      │2024元    │
├───┼──────┼─────┼─────┼──────┼─────┤
│109   │同上        │不詳      │同上      │003111      │1301元    │
├───┼──────┼─────┼─────┼──────┼─────┤
│110   │同上        │不詳      │同上      │019107      │4032元    │
├───┼──────┼─────┼─────┼──────┼─────┤
│111   │同上        │不詳      │同上      │003110      │2009元    │
├───┼──────┼─────┼─────┼──────┼─────┤
│112   │同上        │不詳      │同上      │030124      │1530元    │
├───┼──────┼─────┼─────┼──────┼─────┤
│113   │同上        │不詳      │同上      │005115      │2011元    │
├───┼──────┼─────┼─────┼──────┼─────┤
│114   │同上        │不詳      │同上      │005155      │2013元    │
├───┼──────┼─────┼─────┼──────┼─────┤
│115   │同上        │不詳      │同上      │030137      │1531元    │
├───┼──────┼─────┼─────┼──────┼─────┤
│116   │同上        │不詳      │同上      │030106      │2008元    │
├───┼──────┼─────┼─────┼──────┼─────┤
│117   │同上        │不詳      │同上      │019135      │2033元    │
├───┼──────┼─────┼─────┼──────┼─────┤
│118   │同上        │不詳      │同上      │030137      │2034元    │
├───┼──────┼─────┼─────┼──────┼─────┤
│119   │同上        │不詳      │同上      │029106      │1525元    │
├───┼──────┼─────┼─────┼──────┼─────┤
│120   │同上        │不詳      │同上      │005152      │2021元    │
├───┼──────┼─────┼─────┼──────┼─────┤
│121   │同上        │不詳      │同上      │019144      │1238元    │
├───┼──────┼─────┼─────┼──────┼─────┤
│122   │同上        │不詳      │同上      │008138      │2040元    │
├───┼──────┼─────┼─────┼──────┼─────┤
│123   │同上        │不詳      │同上      │029106      │1037元    │
├───┼──────┼─────┼─────┼──────┼─────┤
│124   │同上        │不詳      │同上      │019128      │1542元    │
├───┼──────┼─────┼─────┼──────┼─────┤
│125   │同上        │不詳      │同上      │019149      │1568元    │
├───┼──────┼─────┼─────┼──────┼─────┤
│126   │同上        │不詳      │同上      │008135      │1544元    │
├───┼──────┼─────┼─────┼──────┼─────┤
│127   │同上        │不詳      │同上      │030138      │2035元    │
├───┼──────┼─────┼─────┼──────┼─────┤
│128   │同上        │不詳      │同上      │005147      │2043元    │
├───┼──────┼─────┼─────┼──────┼─────┤
│129   │同上        │不詳      │同上      │029106      │2020元    │
├───┼──────┼─────┼─────┼──────┼─────┤
│130   │同上        │不詳      │同上      │004134      │2049元    │
├───┼──────┼─────┼─────┼──────┼─────┤
│131   │同上        │不詳      │同上      │010124      │4046元    │
├───┼──────┼─────┼─────┼──────┼─────┤
│132   │同上        │不詳      │同上      │003147      │2048元    │
├───┼──────┼─────┼─────┼──────┼─────┤
│133   │同上        │不詳      │同上      │010154      │2050元    │
├───┼──────┼─────┼─────┼──────┼─────┤
│134   │同上        │不詳      │同上      │030123      │4051元    │
├───┼──────┼─────┼─────┼──────┼─────┤
│135   │同上        │不詳      │同上      │005137      │2053元    │
├───┼──────┼─────┼─────┼──────┼─────┤
│136   │同上        │不詳      │同上      │019107      │2054元    │
├───┼──────┼─────┼─────┼──────┼─────┤
│137   │同上        │不詳      │同上      │003127      │2056元    │
├───┼──────┼─────┼─────┼──────┼─────┤
│138   │同上        │不詳      │同上      │003110      │2059元    │
├───┼──────┼─────┼─────┼──────┼─────┤
│139   │同上        │不詳      │同上      │019130      │4061元    │
├───┼──────┼─────┼─────┼──────┼─────┤
│140   │同上        │不詳      │同上      │005151      │2062元    │
├───┼──────┼─────┼─────┼──────┼─────┤
│141   │同上        │不詳      │同上      │030137      │2064元    │
├───┼──────┼─────┼─────┼──────┼─────┤
│142   │同上        │不詳      │同上      │030137      │2067元    │
├───┼──────┼─────┼─────┼──────┼─────┤
│143   │同上        │不詳      │同上      │029106      │4047元    │
├───┼──────┼─────┼─────┼──────┼─────┤
│144   │同上        │不詳      │93年01月10│019136      │2000元    │
│      │            │          │日        │            │          │
├───┼──────┼─────┼─────┼──────┼─────┤
│145   │同上        │不詳      │同上      │008137      │1239元    │
├───┼──────┼─────┼─────┼──────┼─────┤
│146   │同上        │不詳      │同上      │005137      │6002元    │
├───┼──────┼─────┼─────┼──────┼─────┤
│147   │同上        │不詳      │同上      │030132      │2003元    │
├───┼──────┼─────┼─────┼──────┼─────┤
│148   │同上        │不詳      │同上      │030132      │2001元    │
├───┼──────┼─────┼─────┼──────┼─────┤
│149   │同上        │不詳      │93年01月12│030137      │2000元    │
│      │            │          │日        │            │          │
├───┼──────┼─────┼─────┼──────┼─────┤
│150   │同上        │不詳      │93年01月14│003106      │1001元    │
│      │            │          │日        │            │          │
├───┼──────┼─────┼─────┼──────┼─────┤
│151   │同上        │不詳      │同上      │008138      │2003元    │
├───┼──────┼─────┼─────┼──────┼─────┤
│152   │同上        │不詳      │同上      │030128      │2004元    │
├───┼──────┼─────┼─────┼──────┼─────┤
│153   │同上        │不詳      │同上      │008135      │2002元    │
├───┼──────┼─────┼─────┼──────┼─────┤
│154   │同上        │不詳      │同上      │005148      │1305元    │
├───┼──────┼─────┼─────┼──────┼─────┤
│155   │同上        │不詳      │同上      │003136      │2010元    │
├───┼──────┼─────┼─────┼──────┼─────┤
│156   │同上        │不詳      │同上      │008139      │3008元    │
├───┼──────┼─────┼─────┼──────┼─────┤
│157   │同上        │不詳      │同上      │030128      │2212元    │
├───┼──────┼─────┼─────┼──────┼─────┤
│158   │同上        │不詳      │同上      │008137      │1507元    │
├───┼──────┼─────┼─────┼──────┼─────┤
│159   │同上        │不詳      │同上      │019123      │2018元    │
├───┼──────┼─────┼─────┼──────┼─────┤
│160   │同上        │不詳      │同上      │005147      │1315元    │
├───┼──────┼─────┼─────┼──────┼─────┤
│161   │同上        │不詳      │同上      │030135      │2521元    │
├───┼──────┼─────┼─────┼──────┼─────┤
│162   │同上        │不詳      │同上      │019135      │1820元    │
├───┼──────┼─────┼─────┼──────┼─────┤
│163   │同上        │不詳      │同上      │019112      │2019元    │
├───┼──────┼─────┼─────┼──────┼─────┤
│164   │同上        │不詳      │同上      │005126      │2011元    │
├───┼──────┼─────┼─────┼──────┼─────┤
│165   │同上        │不詳      │同上      │008134      │1513元    │
├───┼──────┼─────┼─────┼──────┼─────┤
│166   │同上        │不詳      │同上      │029106      │2006元    │
├───┼──────┼─────┼─────┼──────┼─────┤
│167   │同上        │不詳      │同上      │019135      │1017元    │
├───┼──────┼─────┼─────┼──────┼─────┤
│168   │同上        │不詳      │同上      │029106      │1516元    │
├───┼──────┼─────┼─────┼──────┼─────┤
│169   │同上        │不詳      │93年01月15│030137      │1566元    │
│      │            │          │日        │            │          │
├───┼──────┼─────┼─────┼──────┼─────┤
│170   │同上        │不詳      │93年01月16│030139      │2001元    │
│      │            │          │日        │            │          │
├───┼──────┼─────┼─────┼──────┼─────┤
│171   │同上        │不詳      │同上      │005131      │2002元    │
├───┼──────┼─────┼─────┼──────┼─────┤
│172   │同上        │不詳      │同上      │030139      │5003元    │
├───┼──────┼─────┼─────┼──────┼─────┤
│173   │同上        │不詳      │同上      │019130      │2010元    │
├───┼──────┼─────┼─────┼──────┼─────┤
│174   │同上        │不詳      │同上      │004155      │1509元    │
├───┼──────┼─────┼─────┼──────┼─────┤
│175   │同上        │不詳      │同上      │019146      │1511元    │
├───┼──────┼─────┼─────┼──────┼─────┤
│176   │同上        │不詳      │同上      │008137      │2019元    │
├───┼──────┼─────┼─────┼──────┼─────┤
│177   │同上        │不詳      │同上      │019135      │1518元    │
├───┼──────┼─────┼─────┼──────┼─────┤
│178   │同上        │不詳      │同上      │008127      │3222元    │
├───┼──────┼─────┼─────┼──────┼─────┤
│179   │同上        │不詳      │同上      │019135      │1014元    │
├───┼──────┼─────┼─────┼──────┼─────┤
│180   │同上        │不詳      │同上      │019130      │2023元    │
├───┼──────┼─────┼─────┼──────┼─────┤
│181   │同上        │不詳      │同上      │030101      │2020元    │
├───┼──────┼─────┼─────┼──────┼─────┤
│182   │同上        │不詳      │同上      │030135      │4504元    │
├───┼──────┼─────┼─────┼──────┼─────┤
│183   │同上        │不詳      │同上      │008141      │1526元    │
├───┼──────┼─────┼─────┼──────┼─────┤
│184   │同上        │不詳      │同上      │030118      │1805元    │
├───┼──────┼─────┼─────┼──────┼─────┤
│185   │同上        │不詳      │同上      │003148      │2027元    │
├───┼──────┼─────┼─────┼──────┼─────┤
│186   │同上        │不詳      │同上      │019132      │6021元    │
├───┼──────┼─────┼─────┼──────┼─────┤
│187   │同上        │不詳      │同上      │008151      │2025元    │
├───┼──────┼─────┼─────┼──────┼─────┤
│188   │同上        │不詳      │同上      │019119      │2032元    │
├───┼──────┼─────┼─────┼──────┼─────┤
│189   │同上        │不詳      │同上      │029106      │1516元    │
├───┼──────┼─────┼─────┼──────┼─────┤
│190   │同上        │不詳      │同上      │008105      │1228元    │
├───┼──────┼─────┼─────┼──────┼─────┤
│191   │同上        │不詳      │同上      │003121      │1530元    │
├───┼──────┼─────┼─────┼──────┼─────┤
│192   │同上        │不詳      │同上      │019132      │1513元    │
├───┼──────┼─────┼─────┼──────┼─────┤
│193   │同上        │不詳      │同上      │019130      │1006元    │
├───┼──────┼─────┼─────┼──────┼─────┤
│194   │同上        │不詳      │同上      │019130      │6008元    │
├───┼──────┼─────┼─────┼──────┼─────┤
│195   │同上        │不詳      │93年01月17│030115      │2008元    │
│      │            │          │日        │            │          │
├───┼──────┼─────┼─────┼──────┼─────┤
│196   │同上        │不詳      │同上      │029106      │2007元    │
├───┼──────┼─────┼─────┼──────┼─────┤
│197   │同上        │不詳      │同上      │014144      │1513元    │
├───┼──────┼─────┼─────┼──────┼─────┤
│198   │同上        │不詳      │同上      │008158      │2026元    │
├───┼──────┼─────┼─────┼──────┼─────┤
│199   │同上        │不詳      │93年01月19│003138      │1500元    │
│      │            │          │日        │            │          │
├───┼──────┼─────┼─────┼──────┼─────┤
│200   │同上        │不詳      │同上      │019130      │9021元    │
├───┼──────┼─────┼─────┼──────┼─────┤
│201   │同上        │不詳      │同上      │008158      │2014元    │
├───┼──────┼─────┼─────┼──────┼─────┤
│202   │同上        │不詳      │同上      │030135      │2005元    │
├───┼──────┼─────┼─────┼──────┼─────┤
│203   │同上        │不詳      │同上      │030134      │2009元    │
├───┼──────┼─────┼─────┼──────┼─────┤
│204   │同上        │不詳      │同上      │008130      │1504元    │
├───┼──────┼─────┼─────┼──────┼─────┤
│205   │同上        │不詳      │93年01月20│019131      │1506元    │
│      │            │          │日        │            │          │
├───┼──────┼─────┼─────┼──────┼─────┤
│206   │同上        │不詳      │同上      │003126      │2011元    │
├───┼──────┼─────┼─────┼──────┼─────┤
│207   │同上        │不詳      │同上      │003106      │2008元    │
├───┼──────┼─────┼─────┼──────┼─────┤
│208   │同上        │不詳      │同上      │019130      │2507元    │
├───┼──────┼─────┼─────┼──────┼─────┤
│209   │同上        │不詳      │同上      │010155      │2003元    │
├───┼──────┼─────┼─────┼──────┼─────┤
│210   │同上        │不詳      │同上      │030135      │2004元    │
├───┼──────┼─────┼─────┼──────┼─────┤
│211   │同上        │不詳      │同上      │019119      │3001元    │
├───┼──────┼─────┼─────┼──────┼─────┤
│212   │同上        │不詳      │同上      │010117      │2009元    │
├───┼──────┼─────┼─────┼──────┼─────┤
│213   │同上        │不詳      │同上      │005137      │7510元    │
├───┼──────┼─────┼─────┼──────┼─────┤
│214   │同上        │不詳      │同上      │019128      │2005元    │
├───┼──────┼─────┼─────┼──────┼─────┤
│215   │同上        │不詳      │同上      │008115      │1514元    │
├───┼──────┼─────┼─────┼──────┼─────┤
│216   │同上        │不詳      │同上      │005147      │2013元    │
├───┼──────┼─────┼─────┼──────┼─────┤
│217   │同上        │不詳      │同上      │010163      │3000元    │
├───┼──────┼─────┼─────┼──────┼─────┤
│218   │同上        │不詳      │同上      │003139      │1900元    │
├───┼──────┼─────┼─────┼──────┼─────┤
│219   │同上        │不詳      │同上      │030135      │1800元    │
├───┼──────┼─────┼─────┼──────┼─────┤
│220   │同上        │不詳      │同上      │019138      │1000元    │
├───┼──────┼─────┼─────┼──────┼─────┤
│221   │同上        │不詳      │同上      │030138      │2005元    │
├───┼──────┼─────┼─────┼──────┼─────┤
│222   │同上        │不詳      │同上      │008130      │2006元    │
├───┼──────┼─────┼─────┼──────┼─────┤
│223   │同上        │不詳      │同上      │003136      │2008元    │
├───┼──────┼─────┼─────┼──────┼─────┤
│224   │同上        │不詳      │同上      │003147      │4007元    │
├───┼──────┼─────┼─────┼──────┼─────┤
│225   │同上        │不詳      │同上      │003164      │2010元    │
├───┼──────┼─────┼─────┼──────┼─────┤
│226   │同上        │不詳      │同上      │019136      │1509元    │
├───┼──────┼─────┼─────┼──────┼─────┤
│227   │同上        │不詳      │同上      │005144      │4012元    │
├───┼──────┼─────┼─────┼──────┼─────┤
│228   │同上        │不詳      │同上      │019136      │1500元    │
├───┼──────┼─────┼─────┼──────┼─────┤
│229   │同上        │不詳      │同上      │019130      │2011元    │
├───┼──────┼─────┼─────┼──────┼─────┤
│230   │同上        │不詳      │同上      │003147      │2093元    │
├───┼──────┼─────┼─────┼──────┼─────┤
│231   │同上        │不詳      │93年01月27│029106      │2301元    │
│      │            │          │日        │            │          │
├───┼──────┼─────┼─────┼──────┼─────┤
│232   │同上        │不詳      │同上      │029106      │2522元    │
├───┼──────┼─────┼─────┼──────┼─────┤
│233   │同上        │不詳      │同上      │007134      │2319元    │
├───┼──────┼─────┼─────┼──────┼─────┤
│234   │同上        │不詳      │同上      │003111      │2511元    │
├───┼──────┼─────┼─────┼──────┼─────┤
│235   │同上        │不詳      │同上      │005141      │2507元    │
├───┼──────┼─────┼─────┼──────┼─────┤
│236   │同上        │不詳      │同上      │003130      │2506元    │
├───┼──────┼─────┼─────┼──────┼─────┤
│237   │同上        │不詳      │同上      │005144      │2042元    │
├───┼──────┼─────┼─────┼──────┼─────┤
│238   │同上        │不詳      │同上      │005123      │2517元    │
├───┼──────┼─────┼─────┼──────┼─────┤
│239   │同上        │不詳      │同上      │005144      │2012元    │
├───┼──────┼─────┼─────┼──────┼─────┤
│240   │同上        │不詳      │同上      │019112      │2002元    │
├───┼──────┼─────┼─────┼──────┼─────┤
│241   │同上        │不詳      │同上      │003147      │7021元    │
├───┼──────┼─────┼─────┼──────┼─────┤
│242   │同上        │不詳      │同上      │003147      │2213元    │
├───┼──────┼─────┼─────┼──────┼─────┤
│243   │同上        │不詳      │同上      │019119      │2315元    │
├───┼──────┼─────┼─────┼──────┼─────┤
│244   │同上        │不詳      │同上      │005147      │2010元    │
├───┼──────┼─────┼─────┼──────┼─────┤
│245   │同上        │不詳      │同上      │003120      │2008元    │
├───┼──────┼─────┼─────┼──────┼─────┤
│246   │同上        │不詳      │同上      │019129      │2018元    │
├───┼──────┼─────┼─────┼──────┼─────┤
│247   │同上        │不詳      │同上      │005137      │1509元    │
├───┼──────┼─────┼─────┼──────┼─────┤
│248   │同上        │不詳      │同上      │007139      │2227元    │
├───┼──────┼─────┼─────┼──────┼─────┤
│249   │同上        │不詳      │同上      │019135      │2233元    │
├───┼──────┼─────┼─────┼──────┼─────┤
│250   │同上        │不詳      │同上      │030127      │2223元    │
├───┼──────┼─────┼─────┼──────┼─────┤
│251   │同上        │不詳      │同上      │030137      │1825元    │
├───┼──────┼─────┼─────┼──────┼─────┤
│252   │同上        │不詳      │同上      │019130      │2034元    │
├───┼──────┼─────┼─────┼──────┼─────┤
│253   │同上        │不詳      │同上      │003122      │2232元    │
├───┼──────┼─────┼─────┼──────┼─────┤
│254   │同上        │不詳      │同上      │003135      │2026元    │
├───┼──────┼─────┼─────┼──────┼─────┤
│255   │同上        │不詳      │同上      │005148      │2531元    │
├───┼──────┼─────┼─────┼──────┼─────┤
│256   │同上        │不詳      │同上      │019129      │2042元    │
├───┼──────┼─────┼─────┼──────┼─────┤
│257   │同上        │不詳      │同上      │005147      │2246元    │
├───┼──────┼─────┼─────┼──────┼─────┤
│258   │同上        │不詳      │同上      │019131      │2039元    │
├───┼──────┼─────┼─────┼──────┼─────┤
│259   │同上        │不詳      │同上      │003129      │1547元    │
├───┼──────┼─────┼─────┼──────┼─────┤
│260   │同上        │不詳      │同上      │019129      │2024元    │
├───┼──────┼─────┼─────┼──────┼─────┤
│261   │同上        │不詳      │同上      │030133      │2238元    │
├───┼──────┼─────┼─────┼──────┼─────┤
│262   │同上        │不詳      │同上      │030139      │2028元    │
├───┼──────┼─────┼─────┼──────┼─────┤
│263   │同上        │不詳      │同上      │003109      │2248元    │
├───┼──────┼─────┼─────┼──────┼─────┤
│264   │同上        │不詳      │同上      │003104      │2236元    │
├───┼──────┼─────┼─────┼──────┼─────┤
│265   │同上        │不詳      │同上      │003148      │1835元    │
├───┼──────┼─────┼─────┼──────┼─────┤
│266   │同上        │不詳      │同上      │019137      │2530元    │
├───┼──────┼─────┼─────┼──────┼─────┤
│267   │同上        │不詳      │同上      │019129      │2000元    │
├───┼──────┼─────┼─────┼──────┼─────┤
│268   │同上        │不詳      │同上      │003138      │2224元    │
├───┼──────┼─────┼─────┼──────┼─────┤
│269   │同上        │不詳      │同上      │019113      │2040元    │
├───┼──────┼─────┼─────┼──────┼─────┤
│270   │同上        │不詳      │同上      │019129      │2043元    │
├───┼──────┼─────┼─────┼──────┼─────┤
│271   │同上        │不詳      │同上      │003111      │2237元    │
├───┼──────┼─────┼─────┼──────┼─────┤
│272   │同上        │不詳      │93年01月28│003127      │1573元    │
│      │            │          │日        │            │          │
├───┼──────┼─────┼─────┼──────┼─────┤
│273   │同上        │不詳      │同上      │030139      │2563元    │
├───┼──────┼─────┼─────┼──────┼─────┤
│274   │同上        │不詳      │同上      │003140      │2227元    │
├───┼──────┼─────┼─────┼──────┼─────┤
│275   │同上        │不詳      │同上      │005139      │2528元    │
├───┼──────┼─────┼─────┼──────┼─────┤
│276   │同上        │不詳      │同上      │030137      │2336元    │
├───┼──────┼─────┼─────┼──────┼─────┤
│277   │同上        │不詳      │同上      │003132      │2030元    │
├───┼──────┼─────┼─────┼──────┼─────┤
│278   │同上        │不詳      │同上      │003139      │4529元    │
├───┼──────┼─────┼─────┼──────┼─────┤
│279   │同上        │不詳      │同上      │005123      │2225元    │
├───┼──────┼─────┼─────┼──────┼─────┤
│280   │同上        │不詳      │同上      │029106      │2260元    │
├───┼──────┼─────┼─────┼──────┼─────┤
│281   │同上        │不詳      │同上      │003109      │2544元    │
├───┼──────┼─────┼─────┼──────┼─────┤
│282   │同上        │不詳      │同上      │019136      │2231元    │
├───┼──────┼─────┼─────┼──────┼─────┤
│283   │同上        │不詳      │同上      │019144      │2037元    │
├───┼──────┼─────┼─────┼──────┼─────┤
│284   │同上        │不詳      │同上      │003142      │2250元    │
├───┼──────┼─────┼─────┼──────┼─────┤
│285   │同上        │不詳      │同上      │003147      │2043元    │
├───┼──────┼─────┼─────┼──────┼─────┤
│286   │同上        │不詳      │同上      │030132      │2542元    │
├───┼──────┼─────┼─────┼──────┼─────┤
│287   │同上        │不詳      │同上      │019138      │2532元    │
├───┼──────┼─────┼─────┼──────┼─────┤
│288   │同上        │不詳      │同上      │003136      │4246元    │
├───┼──────┼─────┼─────┼──────┼─────┤
│289   │同上        │不詳      │同上      │029106      │2523元    │
├───┼──────┼─────┼─────┼──────┼─────┤
│290   │同上        │不詳      │同上      │030137      │2341元    │
├───┼──────┼─────┼─────┼──────┼─────┤
│291   │同上        │不詳      │同上      │030138      │2249元    │
├───┼──────┼─────┼─────┼──────┼─────┤
│292   │同上        │不詳      │同上      │030139      │2545元    │
├───┼──────┼─────┼─────┼──────┼─────┤
│293   │同上        │不詳      │同上      │003147      │2234元    │
├───┼──────┼─────┼─────┼──────┼─────┤
│294   │同上        │不詳      │同上      │003147      │2247元    │
├───┼──────┼─────┼─────┼──────┼─────┤
│295   │同上        │不詳      │同上      │010155      │2240元    │
├───┼──────┼─────┼─────┼──────┼─────┤
│296   │同上        │不詳      │同上      │003131      │2048元    │
├───┼──────┼─────┼─────┼──────┼─────┤
│297   │同上        │不詳      │同上      │003143      │2251元    │
├───┼──────┼─────┼─────┼──────┼─────┤
│298   │同上        │不詳      │93年01月29│003137      │2006元    │
│      │            │          │日        │            │          │
├───┼──────┼─────┼─────┼──────┼─────┤
│299   │同上        │不詳      │同上      │019120      │2501元    │
├───┼──────┼─────┼─────┼──────┼─────┤
│300   │同上        │不詳      │同上      │007126      │2204元    │
├───┼──────┼─────┼─────┼──────┼─────┤
│301   │同上        │不詳      │同上      │005132      │2508元    │
├───┼──────┼─────┼─────┼──────┼─────┤
│302   │同上        │不詳      │同上      │019101      │2207元    │
├───┼──────┼─────┼─────┼──────┼─────┤
│303   │同上        │不詳      │同上      │019113      │1212元    │
├───┼──────┼─────┼─────┼──────┼─────┤
│304   │同上        │不詳      │同上      │019130      │2513元    │
├───┼──────┼─────┼─────┼──────┼─────┤
│305   │同上        │不詳      │同上      │005147      │2515元    │
├───┼──────┼─────┼─────┼──────┼─────┤
│306   │同上        │不詳      │同上      │030132      │2018元    │
├───┼──────┼─────┼─────┼──────┼─────┤
│307   │同上        │不詳      │同上      │030134      │2503元    │
├───┼──────┼─────┼─────┼──────┼─────┤
│308   │同上        │不詳      │同上      │019129      │2011元    │
├───┼──────┼─────┼─────┼──────┼─────┤
│309   │同上        │不詳      │同上      │019135      │2516元    │
├───┼──────┼─────┼─────┼──────┼─────┤
│310   │同上        │不詳      │同上      │029106      │2505元    │
├───┼──────┼─────┼─────┼──────┼─────┤
│311   │同上        │甲庚○    │同上      │台南東門郵局│2017元    │
├───┼──────┼─────┼─────┼──────┼─────┤
│312   │同上        │不詳      │同上      │005115      │1810元    │
├───┼──────┼─────┼─────┼──────┼─────┤
│313   │同上        │不詳      │同上      │010162      │6000元    │
├───┼──────┼─────┼─────┼──────┼─────┤
│314   │同上        │不詳      │93年01月30│005147      │5002元    │
│      │            │          │日        │            │          │
├───┼──────┼─────┼─────┼──────┼─────┤
│315   │同上        │不詳      │同上      │003131      │2504元    │
├───┼──────┼─────┼─────┼──────┼─────┤
│316   │同上        │不詳      │同上      │005139      │2505元    │
├───┼──────┼─────┼─────┼──────┼─────┤
│317   │同上        │不詳      │同上      │005147      │8503元    │
├───┼──────┼─────┼─────┼──────┼─────┤
│318   │同上        │不詳      │同上      │005139      │2208元    │
├───┼──────┼─────┼─────┼──────┼─────┤
│319   │同上        │不詳      │同上      │010163      │2507元    │
├───┼──────┼─────┼─────┼──────┼─────┤
│320   │同上        │不詳      │同上      │003117      │2000元    │
├───┼──────┼─────┼─────┼──────┼─────┤
│321   │同上        │不詳      │同上      │003131      │2510元    │
├───┼──────┼─────┼─────┼──────┼─────┤
│322   │同上        │不詳      │同上      │019128      │2509元    │
├───┼──────┼─────┼─────┼──────┼─────┤
│323   │同上        │不詳      │同上      │005150      │5001元    │
├───┼──────┼─────┼─────┼──────┼─────┤
│324   │同上        │不詳      │93年01月31│003110      │2504元    │
│      │            │          │日        │            │          │
├───┼──────┼─────┼─────┼──────┼─────┤
│325   │同上        │不詳      │同上      │003109      │2010元    │
├───┼──────┼─────┼─────┼──────┼─────┤
│326   │同上        │不詳      │同上      │003147      │2502元    │
├───┼──────┼─────┼─────┼──────┼─────┤
│327   │同上        │申○○    │同上      │台南仁德郵局│2522元    │
├───┼──────┼─────┼─────┼──────┼─────┤
│328   │同上        │不詳      │同上      │003113      │2520元    │
├───┼──────┼─────┼─────┼──────┼─────┤
│329   │同上        │不詳      │同上      │030132      │1508元    │
├───┼──────┼─────┼─────┼──────┼─────┤
│330   │同上        │不詳      │同上      │019128      │5012元    │
├───┼──────┼─────┼─────┼──────┼─────┤
│331   │同上        │不詳      │同上      │003137      │2525元    │
├───┼──────┼─────┼─────┼──────┼─────┤
│332   │同上        │不詳      │同上      │003110      │2006元    │
├───┼──────┼─────┼─────┼──────┼─────┤
│333   │同上        │不詳      │同上      │019128      │2523元    │
├───┼──────┼─────┼─────┼──────┼─────┤
│334   │同上        │不詳      │同上      │003100      │2326元    │
├───┼──────┼─────┼─────┼──────┼─────┤
│335   │同上        │不詳      │同上      │019128      │2527元    │
├───┼──────┼─────┼─────┼──────┼─────┤
│336   │同上        │不詳      │同上      │003147      │1728元    │
├───┼──────┼─────┼─────┼──────┼─────┤
│337   │同上        │不詳      │同上      │003102      │2536元    │
├───┼──────┼─────┼─────┼──────┼─────┤
│338   │同上        │不詳      │同上      │003110      │2038元    │
├───┼──────┼─────┼─────┼──────┼─────┤
│339   │同上        │不詳      │同上      │030132      │2533元    │
├───┼──────┼─────┼─────┼──────┼─────┤
│340   │同上        │不詳      │同上      │019100      │1832元    │
├───┼──────┼─────┼─────┼──────┼─────┤
│341   │同上        │不詳      │同上      │003111      │2243元    │
├───┼──────┼─────┼─────┼──────┼─────┤
│342   │同上        │不詳      │同上      │003100      │2240元    │
├───┼──────┼─────┼─────┼──────┼─────┤
│343   │同上        │不詳      │同上      │005139      │2004元    │
├───┼──────┼─────┼─────┼──────┼─────┤
│344   │同上        │不詳      │同上      │003148      │2507元    │
├───┼──────┼─────┼─────┼──────┼─────┤
│345   │同上        │不詳      │同上      │002152      │2102元    │
├───┼──────┼─────┼─────┼──────┼─────┤
│346   │同上        │不詳      │93年02月01│030111      │2037元    │
│      │            │          │日        │            │          │
├───┼──────┼─────┼─────┼──────┼─────┤
│347   │同上        │不詳      │同上      │003136      │2541元    │
├───┼──────┼─────┼─────┼──────┼─────┤
│348   │同上        │不詳      │93年02月02│003136      │2239元    │
│      │            │          │日        │            │          │
├───┼──────┼─────┼─────┼──────┼─────┤
│349   │同上        │不詳      │同上      │003134      │2249元    │
├───┼──────┼─────┼─────┼──────┼─────┤
│350   │同上        │不詳      │同上      │019131      │5050元    │
├───┼──────┼─────┼─────┼──────┼─────┤
│351   │同上        │不詳      │同上      │030137      │2506元    │
├───┼──────┼─────┼─────┼──────┼─────┤
│352   │同上        │不詳      │同上      │019144      │2046元    │
├───┼──────┼─────┼─────┼──────┼─────┤
│353   │同上        │乙Ｄ○    │同上      │台南永康六甲│5047元    │
│      │            │          │          │頂郵局      │          │
├───┼──────┼─────┼─────┼──────┼─────┤
│354   │同上        │不詳      │同上      │010109      │2248元    │
├───┼──────┼─────┼─────┼──────┼─────┤
│355   │同上        │不詳      │同上      │003108      │2531元    │
├───┼──────┼─────┼─────┼──────┼─────┤
│356   │同上        │不詳      │同上      │003131      │2339元    │
├───┼──────┼─────┼─────┼──────┼─────┤
│357   │同上        │不詳      │同上      │019132      │1500元    │
├───┼──────┼─────┼─────┼──────┼─────┤
│358   │同上        │不詳      │同上      │019102      │4043元    │
├───┼──────┼─────┼─────┼──────┼─────┤
│359   │同上        │不詳      │同上      │030135      │2001元    │
├───┼──────┼─────┼─────┼──────┼─────┤
│360   │同上        │不詳      │同上      │005103      │2054元    │
├───┼──────┼─────┼─────┼──────┼─────┤
│361   │同上        │不詳      │同上      │019129      │2238元    │
├───┼──────┼─────┼─────┼──────┼─────┤
│362   │同上        │不詳      │同上      │008139      │1550元    │
├───┼──────┼─────┼─────┼──────┼─────┤
│363   │同上        │不詳      │同上      │030136      │2508元    │
├───┼──────┼─────┼─────┼──────┼─────┤
│364   │同上        │不詳      │同上      │019101      │2002元    │
├───┼──────┼─────┼─────┼──────┼─────┤
│365   │同上        │不詳      │同上      │019109      │7522元    │
├───┼──────┼─────┼─────┼──────┼─────┤
│366   │同上        │甲Ｚ○    │同上      │台南大灣郵局│1005元    │
├───┼──────┼─────┼─────┼──────┼─────┤
│367   │同上        │不詳      │同上      │019130      │2006元    │
├───┼──────┼─────┼─────┼──────┼─────┤
│368   │同上        │不詳      │同上      │005147      │2503元    │
├───┼──────┼─────┼─────┼──────┼─────┤
│369   │同上        │不詳      │同上      │029106      │2202元    │
├───┼──────┼─────┼─────┼──────┼─────┤
│370   │同上        │不詳      │同上      │019105      │2019元    │
├───┼──────┼─────┼─────┼──────┼─────┤
│371   │同上        │不詳      │同上      │005148      │2215元    │
├───┼──────┼─────┼─────┼──────┼─────┤
│372   │同上        │不詳      │同上      │019130      │2224元    │
├───┼──────┼─────┼─────┼──────┼─────┤
│373   │同上        │不詳      │同上      │008129      │2509元    │
├───┼──────┼─────┼─────┼──────┼─────┤
│374   │同上        │酉○○    │同上      │台南北小北郵│2012元    │
│      │            │          │          │局          │          │
├───┼──────┼─────┼─────┼──────┼─────┤
│375   │同上        │不詳      │同上      │019123      │2208元    │
├───┼──────┼─────┼─────┼──────┼─────┤
│376   │同上        │不詳      │同上      │005124      │2229元    │
├───┼──────┼─────┼─────┼──────┼─────┤
│377   │同上        │不詳      │同上      │003104      │2232元    │
├───┼──────┼─────┼─────┼──────┼─────┤
│378   │同上        │不詳      │同上      │029106      │2201元    │
├───┼──────┼─────┼─────┼──────┼─────┤
│379   │同上        │不詳      │同上      │003142      │4026元    │
├───┼──────┼─────┼─────┼──────┼─────┤
│380   │同上        │不詳      │同上      │005137      │2033元    │
├───┼──────┼─────┼─────┼──────┼─────┤
│381   │同上        │甲Ｒ○    │同上      │台南仁德二空│2510元    │
│      │            │          │          │郵局        │          │
├───┼──────┼─────┼─────┼──────┼─────┤
│382   │同上        │不詳      │同上      │019138      │2035元    │
├───┼──────┼─────┼─────┼──────┼─────┤
│383   │同上        │不詳      │同上      │019150      │2236元    │
├───┼──────┼─────┼─────┼──────┼─────┤
│384   │同上        │不詳      │同上      │003109      │2231元    │
├───┼──────┼─────┼─────┼──────┼─────┤
│385   │同上        │不詳      │同上      │005144      │5400元    │
├───┼──────┼─────┼─────┼──────┼─────┤
│386   │同上        │不詳      │同上      │019123      │2216元    │
├───┼──────┼─────┼─────┼──────┼─────┤
│387   │同上        │不詳      │同上      │003130      │2017元    │
├───┼──────┼─────┼─────┼──────┼─────┤
│388   │同上        │不詳      │同上      │003104      │2003元    │
├───┼──────┼─────┼─────┼──────┼─────┤
│389   │同上        │不詳      │同上      │003147      │2238元    │
├───┼──────┼─────┼─────┼──────┼─────┤
│390   │同上        │不詳      │同上      │029106      │2025元    │
├───┼──────┼─────┼─────┼──────┼─────┤
│391   │同上        │不詳      │同上      │003147      │2007元    │
├───┼──────┼─────┼─────┼──────┼─────┤
│392   │同上        │不詳      │同上      │030135      │2005元    │
├───┼──────┼─────┼─────┼──────┼─────┤
│393   │同上        │不詳      │93年02月03│005141      │2047元    │
│      │            │          │日        │            │          │
├───┼──────┼─────┼─────┼──────┼─────┤
│394   │同上        │不詳      │同上      │003134      │2051元    │
├───┼──────┼─────┼─────┼──────┼─────┤
│395   │同上        │不詳      │同上      │003122      │2054元    │
├───┼──────┼─────┼─────┼──────┼─────┤
│396   │同上        │不詳      │同上      │003138      │2045元    │
├───┼──────┼─────┼─────┼──────┼─────┤
│397   │同上        │不詳      │同上      │019130      │2052元    │
├───┼──────┼─────┼─────┼──────┼─────┤
│398   │同上        │不詳      │同上      │005148      │2061元    │
├───┼──────┼─────┼─────┼──────┼─────┤
│399   │同上        │不詳      │同上      │003136      │2000元    │
├───┼──────┼─────┼─────┼──────┼─────┤
│400   │同上        │不詳      │同上      │003147      │2549元    │
├───┼──────┼─────┼─────┼──────┼─────┤
│401   │同上        │不詳      │同上      │030115      │2057元    │
├───┼──────┼─────┼─────┼──────┼─────┤
│402   │同上        │不詳      │同上      │019146      │2221元    │
├───┼──────┼─────┼─────┼──────┼─────┤
│403   │同上        │不詳      │同上      │003148      │1500元    │
├───┼──────┼─────┼─────┼──────┼─────┤
│404   │同上        │不詳      │同上      │005132      │2062元    │
├───┼──────┼─────┼─────┼──────┼─────┤
│405   │同上        │不詳      │同上      │019129      │2058元    │
├───┼──────┼─────┼─────┼──────┼─────┤
│406   │同上        │不詳      │同上      │029106      │1300元    │
├───┼──────┼─────┼─────┼──────┼─────┤
│407   │同上        │不詳      │同上      │029106      │2042元    │
├───┼──────┼─────┼─────┼──────┼─────┤
│408   │同上        │不詳      │93年02月10│029106      │6002元    │
│      │            │          │日        │            │          │
├───┼──────┼─────┼─────┼──────┼─────┤
│409   │同上        │不詳      │同上      │003138      │3017元    │
├───┼──────┼─────┼─────┼──────┼─────┤
│410   │同上        │不詳      │同上      │003136      │5618元    │
├───┼──────┼─────┼─────┼──────┼─────┤
│411   │同上        │不詳      │同上      │003132      │2213元    │
├───┼──────┼─────┼─────┼──────┼─────┤
│412   │同上        │不詳      │同上      │003148      │2519元    │
├───┼──────┼─────┼─────┼──────┼─────┤
│413   │同上        │不詳      │同上      │003131      │3014元    │
├───┼──────┼─────┼─────┼──────┼─────┤
│414   │同上        │不詳      │同上      │019132      │2509元    │
├───┼──────┼─────┼─────┼──────┼─────┤
│415   │同上        │不詳      │同上      │004117      │2508元    │
├───┼──────┼─────┼─────┼──────┼─────┤
│416   │同上        │不詳      │同上      │003121      │5000元    │
├───┼──────┼─────┼─────┼──────┼─────┤
│417   │同上        │不詳      │同上      │003147      │2221元    │
├───┼──────┼─────┼─────┼──────┼─────┤
│418   │同上        │不詳      │同上      │003130      │1520元    │
├───┼──────┼─────┼─────┼──────┼─────┤
│419   │同上        │不詳      │同上      │029106      │2506元    │
├───┼──────┼─────┼─────┼──────┼─────┤
│420   │同上        │不詳      │同上      │019113      │2503元    │
├───┼──────┼─────┼─────┼──────┼─────┤
│421   │同上        │不詳      │同上      │003140      │6000元    │
├───┼──────┼─────┼─────┼──────┼─────┤
│422   │同上        │不詳      │同上      │009147      │2812元    │
├───┼──────┼─────┼─────┼──────┼─────┤
│423   │同上        │不詳      │同上      │004180      │1504元    │
├───┼──────┼─────┼─────┼──────┼─────┤
│424   │同上        │不詳      │同上      │029106      │6016元    │
├───┼──────┼─────┼─────┼──────┼─────┤
│425   │同上        │不詳      │同上      │003110      │3011元    │
├───┴──────┴─────┴─────┴──────┴─────┤
│合計：新臺幣1,023,742元                                               │
└───────────────────────────────────┘
附表八：本件竊鴿集團獲利總額
┌───┬──────────┬────────┬───────────┐
│編號  │人頭帳戶戶名        │匯款筆數        │匯款金額（新台幣）    │
├───┼──────────┼────────┼───────────┤
│1     │Ｆ○○              │50筆            │148,560元             │
├───┼──────────┼────────┼───────────┤
│2     │蔡文安              │158筆           │450,537元             │
├───┼──────────┼────────┼───────────┤
│3     │乙宙○              │247筆           │584,654元             │
├───┼──────────┼────────┼───────────┤
│4     │鄧建臺              │102筆           │290,153元             │
├───┼──────────┼────────┼───────────┤
│5     │羅永松              │203筆           │557,746元             │
├───┼──────────┼────────┼───────────┤
│6     │徐逸純              │44筆            │139,169元             │
├───┼──────────┼────────┼───────────┤
│7     │徐森國              │425筆           │1,023,742元           │
├───┼──────────┼────────┼───────────┤
│總計  │                    │1229筆          │3,194,561元           │
└───┴──────────┴────────┴───────────┘
附表九：被告乙辰○、甲Ｆ、甲ａ○、Ｑ○○、甲Ｇ○、乙卯○
        等人所持用而為通訊監察之手機門號
┌──┬───────┬─────────────┬────────────┐
│編號│手機門號      │ 使   用   人             │ 備            註       │
├──┼───────┼─────────────┼────────────┤
│ 1  │0000000000    │ 甲Ｆ、甲Ｇ○、甲ａ○等人 │ 恐嚇取財專用電話       │
│    │              │                          │ 通訊監察               │
├──┼───────┼─────────────┼────────────┤
│ 2  │0000000000    │ 甲ａ○                   │ 通訊監察               │
├──┼───────┼─────────────┼────────────┤
│ 3  │0000000000    │ 甲Ｆ                     │ 通訊監察               │
├──┼───────┼─────────────┼────────────┤
│ 4  │0000000000    │ 乙辰○                   │ 通訊監察               │
├──┼───────┼─────────────┼────────────┤
│ 5  │0000000000    │ 乙辰○                   │ 通訊監察               │
├──┼───────┼─────────────┼────────────┤
│ 6  │0000000000    │ 乙卯○                   │ 通訊監察               │
├──┼───────┼─────────────┼────────────┤
│ 7  │00-0000000    │ 乙辰○家用電話           │                        │
├──┼───────┼─────────────┼────────────┤
│ 8  │0000000000    │ Ｑ○○                   │                        │
├──┼───────┼─────────────┼────────────┤
│ 9  │0000000000    │ Ｑ○○                   │ 通訊監察               │
├──┼───────┼─────────────┼────────────┤
│10  │0000000000    │ 甲Ｇ○                   │                        │
├──┼───────┼─────────────┼────────────┤
│11  │0000000000    │ 乙癸○                   │ 通訊監察               │
├──┼───────┼─────────────┼────────────┤
│12  │0000000000    │ 乙辰○                   │ 通訊監察               │
└──┴───────┴─────────────┴────────────┘
附表十：應沒收之物品
┌──┬──────────────┬──────┬──────────────┐
│編號│扣  押  物  品              │所  有  人  │     備                註   │
├──┼──────────────┼──────┼──────────────┤
│ 1  │手抄紙1張（上載000000000000 │被告乙辰○等│恐嚇取財所需人頭帳戶帳號之抄│
│    │Ｆ○○等字）                │六人        │錄，係屬專供犯罪所用之物。  │
├──┼──────────────┼──────┼──────────────┤
│2   │MOTOROLA行動電話1支（含門號0│同上        │同上                        │
│    │000000000號SIM卡）          │            │                            │
├──┼──────────────┼──────┼──────────────┤
│3   │網子一面                    │同上        │竊鴿所用網具，係屬專供犯罪所│
│    │                            │            │用之物。                    │
└──┴──────────────┴──────┴──────────────┘
附表十一：不另為沒收之部分
┌─┬───────┬────┬──────────────┬───────────┐
│  │扣押物        │所有人  │  特                    徵  │備                  註│
├─┼───────┼────┼──────────────┼───────────┤
│  │MOTOROLA手機1 │甲Ｆ    │  門號：0000000000│無證據證明專供犯本件常│
│1 │支，型號V8088 │        │  序號：0000000000│業竊盜及恐嚇取財之用，│
│  │（含SIM卡）   │        │        五九四七九          │不另諭知沒收。        │
│  │              │        │                            │                      │
├─┼───────┼────┼──────────────┼───────────┤
│  │MOTOROLA手機1 │甲Ｆ    │  門號：0000000000│無證據證明專供犯本件常│
│2 │支（含SIM卡） │        │  序號：0000000000│業竊盜及恐嚇取財之用，│
│  │              │        │        八八四四七          │不另諭知沒收。        │
├─┼───────┼────┼──────────────┼───────────┤
│  │OKWAP手機1支，│Ｑ○○  │  門號：0000000000│無證據證明專供犯本件常│
│3 │型號A263（含  │        │  序號：0000000000│業竊盜及恐嚇取財之用，│
│  │SIM卡）       │        │        一五六八０          │不另諭知沒收。        │
│  │              │        │                            │                      │
├─┼───────┼────┼──────────────┼───────────┤
│  │NOKIA手機一支 │陳仁宗  │  門號：0000000000│非本件被告所有之物品。│
│4 │，型號8250（含│        │  序號：0000000000│                      │
│  │SIM卡）       │        │        八九三四六          │                      │
├─┼───────┼────┼──────────────┼───────────┤
│  │NOKIA手機1支，│郭忠遠  │  門號：0000000000│非本件被告所有之物品。│
│5 │型號3310，含  │        │  序號：歸零                │                      │
│  │SIM卡）       │        │                            │                      │
├─┼───────┼────┼──────────────┼───────────┤
│  │MOTOROLA手機1 │陳國祥  │  門號：0000000000│ 非本件被告所有之物品 │
│6 │支，型號V60（ │        │  序號：0000000000│ 。                   │
│  │含SIM卡）     │        │        七九四二二          │                      │
├─┼───────┼────┼──────────────┼───────────┤
│  │郵政國內匯款執│乙卯○  │  受款人：楊秀蘭            │無證據證明專供犯本件常│
│7 │據            │        │  匯款人：乙卯○            │業竊盜及恐嚇取財之用，│
│  │              │        │                            │不另諭知沒收。        │
├─┼───────┼────┼──────────────┼───────────┤
│8 │鴿子186隻     │屈美伶  │  一百七十四隻有腳環        │非本件被告所有之物品。│
│  │              │        │                            │                      │
├─┼───────┼────┼──────────────┼───────────┤
│9 │陳仁宗所寫手抄│陳仁宗  │                            │非本件被告所有之物品。│
│  │紙一張        │        │                            │                      │
├─┼───────┼────┼──────────────┼───────────┤
│10│賽鴿所有權證23│屈美伶  │                            │非本件被告所有之物品。│
│  │張            │        │                            │                      │
├─┼───────┼────┼──────────────┼───────────┤
│  │臺南縣賽鴿協會│甲  Ｆ  │內含：臺南區中小企銀聯行代收│無證據證明專供犯常業竊│
│11│新豐聯合會黃色│        │付存款憑條乙張、新豐聯合會報│盜及恐嚇取財之用，不另│
│  │信封          │        │環組單四張、九十三年夏季海上│諭知沒收。            │
│  │              │        │競翔賽程日誌二張、新豐聯合會│                      │
│  │              │        │倍價組單十張、插組單綠色十張│                      │
│  │              │        │、黃色十張                  │                      │
├─┼───────┼────┼──────────────┼───────────┤
│12│麻將牌一副    │屈美伶  │                            │非本件被告所有之物品。│
├─┼───────┼────┼──────────────┼───────────┤
│  │阿爾卡特手機1 │乙卯○  │  門號：0000000000│無證據證明專供犯本業竊│
│13│支（含SIM卡） │        │  序號：0000000000│盜及恐嚇取財之不另諭知│
│  │              │        │  七五００九                │沒收。                │
├─┼───────┼────┼──────────────┼───────────┤
│  │NOKIA手機1支（│甲ａ○  │  門號：0000000000│無證據證明專供犯本業竊│
│14│含SIM卡）     │        │  序號：0000000000│盜及恐嚇取財之不另諭知│
│  │              │        │  八八八八三                │沒收。                │
├─┼───────┼────┼──────────────┼───────────┤
│  │NOKIA手機1支（│乙辰○  │序號：00000000000│無證據證明專供犯本盜及│
│15│含SIM卡）     │        │五九九九號（原序號：三五一一│恐嚇取財之不另沒收。  │
│  │              │        │00000000000）    │                      │
│  │              │        │門號：0000000000  │                      │
├─┼───────┼────┼──────────────┼───────────┤
│  │NOKIA手機     │乙辰○  │  序號：0000000000│無證據證明專供犯本盜及│
│16│              │        │  六七三八八號、無門號空機  │恐嚇取財之不另沒收。  │
│  │              │        │                            │                      │
└─┴───────┴────┴──────────────┴───────────┘
附表十二：不另為沒收之物品
┌───┬──────────┬───────┬────────────┐
│ 編號 │物             品   │管領使用人    │備                   註 │
├───┼──────────┼───────┼────────────┤
│ 1    │戶名：Ｆ○○、帳號：│被告乙辰○等六│未據扣案，無證據證明尚存│
│      │00000000000096號郵局│人            │在，未免將來執行之困難，│
│      │存摺、提款卡、印鑑  │              │不另為沒收之諭知。。    │
├───┼──────────┼───────┼────────────┤
│ 2    │戶名：蔡文安、帳號：│同上          │同上                    │
│      │00000000000000號郵局│              │                        │
│      │存摺、提款卡、印鑑  │              │                        │
├───┼──────────┼───────┼────────────┤
│ 3    │戶名：乙宙○、帳號：│同上          │同上                    │
│      │00000000000000號郵局│              │                        │
│      │存摺、提款卡、印鑑  │              │                        │
├───┼──────────┼───────┼────────────┤
│ 4    │戶名：鄧建臺、帳號：│同上          │同上                    │
│      │00000000000000號郵局│              │                        │
│      │存摺、提款卡、印鑑  │              │                        │
├───┼──────────┼───────┼────────────┤
│ 5    │戶名：羅永松、帳號：│同上          │同上                    │
│      │00000000000000號郵局│              │                        │
│      │存摺、提款卡、印鑑  │              │                        │
├───┼──────────┼───────┼────────────┤
│ 6    │戶名：徐逸純、帳號：│同上          │同上                    │
│      │00000000000000號郵局│              │                        │
│      │存摺、提款卡、印鑑  │              │                        │
├───┼──────────┼───────┼────────────┤
│ 7    │戶名：徐森國、帳號：│同上          │同上                    │
│      │00000000000000號郵局│              │                        │
│      │存摺、提款卡、印鑑  │              │                        │
└───┴──────────┴───────┴────────────┘
附錄法條
中華民國刑法第322條
(常業竊盜)
以犯竊盜罪為常業者，處 1 年以上 7 年以下有期徒刑。
中華民國刑法第346條
(單純恐嚇罪)
意圖為自己或第三人不法之所有，以恐嚇使人將本人或第三人之
物交付者，處6月以上5年以下有期徒刑，得併科1千元以下罰金
。
以前項方法得財產上不法之利益，或使第三人得之者，亦同。
前二項之未遂犯罰之。


司法院資訊處製作；財團法人民間司法改革基金會備份。
